【裁判字號】    99,易緝,44
【裁判日期】    991111
【裁判案由】    詐欺
【裁判全文】
臺灣彰化地方法院刑事判決              99年度易緝字第44號
公  訴  人  臺灣彰化地方法院檢察署檢察官
被      告  甲戌○
上列被告因詐欺案件，經檢察官提起公訴（96年度偵字第1073、
3837、5065號），本院判決如下：
    主  文
甲戌○犯如附表三所示之罪，各處如附表三所示之刑（含主刑、
減得之刑及從刑）。主刑部分應執行有期徒刑肆年陸月。
    事  實
一、甲戌○、張欽安、張欽志、張卿松、連俊兆、尚震寰、ａ○
    ○、周欣祺、張寘崴（原名張祐哲）、范貴軫、許世明、董
    瑞國、顏褔淵（張欽安、張欽志、尚震寰、ａ○○、張寘崴
    、周欣祺、張卿松、許世明、連俊兆、范貴軫、顏福淵業經
    本院以96年度易字第437 、735 、1001、1398號判決分別處
    有期徒刑6 年、5 年6 月、5 年2 月、4 年6 月、4 年2 月
    、4 年2 月、4 年6 月、2 年6 月、5 年2 月、4 年2 月、
    2 年6 月，並經臺灣高等法院臺中分院以98年度上易字第34
    0 號判決駁回上訴確定；董瑞國則經本院以97年度易緝字第
    37、38、39號判決處有期徒刑2 年6 月，並經臺灣高等法院
    臺中分院以98年度上易字第341 號判決駁回上訴確定）及其
    餘姓名、年籍不詳之成年人等（無證據足證係少年或兒童）
    ，共同意圖為自己不法之所有，並基於詐欺取財之犯意聯絡
    （其中甲戌○、張欽安、張欽志、尚震寰、ａ○○、連俊兆
    、許世明係自民國95年7 月底起參與，許世明嗣於95年10月
    25日退出未再參與，張寘崴、周欣祺則係自95年10月2 日起
    參與，張卿松係自95年8 月20日起至95年12月18日止起參與
    ，范貴軫、顏福淵則係自95年10月31日起參與，顏福淵於95
    年12月6 日為警逮捕後即未再參與，董瑞國係自95年12月12
    日起加入），首由連俊兆依張欽安指示，自95年7 月底起，
    向甲戌○及真實姓名、年籍不詳之成年人（無證據可證明係
    兒童或少年）購買行動電話門號晶片卡及收購人頭帳戶，除
    部分行動電話門號供渠等13人間互相聯繫所用外，其餘人頭
    電話及全部人頭帳戶，則於連俊兆、顏福淵（詳細參與情形
    如附表一所示）、甲戌○完成測試人頭帳戶後，通知張欽安
    該等人頭帳戶已可使用，並將行動電話門號交付予張欽安等
    人使用。張欽安等人即分別於附表一所示之時間，藉下述數
    種方式詐騙如附表一所示被害人：
  (一)刊登廣告之假信用貸款（詳如附表一編號1 至22、24至44、
    49、50、52、53、56至58、60、62、63、83、84、90、91、
    93、95、105 、108 、111 、114 所示，附表一編號23所示
    部分未據起訴）：此部分詐欺行為之分工方式係由張欽安居
    首操控及分配贓款，指揮各人分別為下列詐欺行為之行為分
    擔：
    1.由尚震寰（以「何文忠」名義）、張卿松至報社刊登「銀
      行貸款，利息低，歡迎來電」或「銀行貸款、資料不足、
      瑕疵件、信用不良皆可貸」等文字內容之廣告，廣告上載
      明前揭人頭電話門號及假冒之銀行專員（即代辦人員）姓
      名，誘使附表一所示被害人誤信渠等係從事核發銀行信用
      貸款業務之人。
    2.俟附表一編號1 至22、24至44、49、50、52、53、56至58
      、60、62、63、83、84、90、91、93、95、105 、108 、
      111 、114 所示之被害人等誤信上開廣告內容而撥打電話
      探詢信用貸款事宜時，即由張欽安、張欽志、張卿松、尚
      震寰、ａ○○、周欣祺、張寘崴等人分階段實行下列詐欺
      行為（其中尚震寰、ａ○○、周欣祺、張寘崴係在臺中縣
      后里鄉○○路138 巷8 號撥打及接聽電話，張卿松及姓名
      、年籍不詳之成年女子〈無證據足證係兒童或少年〉係在
      臺中縣豐原市○○路324 號、臺中縣豐原市○○街190 號
      或臺中縣豐原市○○路526 之10號12樓等地撥打及接聽電
      話，張欽志在臺中縣豐原市不詳地點撥打及接聽電話，張
      欽安則在臺中縣豐原市○○街190 號撥打及接聽電話）：
      (1)第一階段：由ａ○○、周欣祺、張卿松及上開姓名、年
        籍不詳之成年女子假扮銀行行員（即上開廣告所載之代
        辦人員），於電話中取得上開被害人之基本資料後，在
        雙方聯繫過程中，向上開被害人佯稱：為取得貸款銀行
        之信任，需偽造一份包含服務公司、擔任職務、薪資所
        得等之就業資料，且需繳代書費及手續費用云云，致上
        開被害人等陷於錯誤，將附表一上揭編號部分所示之各
        款項匯入附表一上揭編號部分所示之帳戶中。
      (2)第二階段：若第一階段詐欺得逞，即由尚震寰、張寘崴
        接續實施第二階段詐術，由張寘崴、尚震寰分別自稱係
        對保部經理、貸款部經理，先後撥打電話予上開被害人
        ，假借核對其就業資料，而故意拆穿該被害人係使用假
        就業資料申辦貸款，並向上開被害人佯稱：需繳交1 份
        完稅證明費用供作擔保，請將該費用款項匯入指定帳戶
        中云云，致上開被害人陷於錯誤，而將附表一上揭編號
        部分所示之款項匯入附表一上揭編號部分所示之帳戶內
        。
      (3)在第一階段、第二階段中，若上開被害人感覺不安時，
        即由張欽志自稱銀行主任，撥打電話安撫上開被害人，
        並佯稱：銀行核貸均需45日之工作天云云；再由尚震寰
        向被害人佯稱：可補交6 個月月付款（包含本金、利息
        ）以加速貸款核發期限云云，致上開被害人陷於錯誤，
        將該費用款項匯入附表一上揭編號部分所示之帳戶中。
      (4)第三階段：若上揭階段詐欺得逞，則由張欽安接續撥打
        電話予上開被害人，佯稱：須購買保險，銀行方會核准
        貸款云云，致上開被害人陷於錯誤，將該費用款項匯入
        附表一上揭編號部分所示帳戶中。
    3.於上述三階段之詐欺行為中，待上開被害人陷於錯誤而將
      款項匯入附表一此部分編號所示帳戶內後，ａ○○、張卿
      松便通知張欽安，張祐哲、周欣祺、張欽志則係透過尚震
      寰通知張欽安，張欽安即指揮許世明、連俊兆提款，許世
      明接獲指示後即單獨前往提款，領得款項後即交付與張欽
      安；連俊兆則夥同負責提領款項之車手范貴軫、董瑞國前
      往提款（詳細參與情形如附表一此部分編號所示），董瑞
      國、范貴軫領得款項之後，即交付予連俊兆轉交張欽安。
    4.張欽安取得上述詐騙所得款項後，即取其中40％歸為己有
      ，分別將其餘50％交付予尚震寰、10％交付予連俊兆或1
      至3％ 不等予許世明，或將其中60％交付與張卿松（惟若
      張卿松係與其他成員共同詐騙成功時，張卿松僅可取得取
      得30％，若係「下狀況」則1 次新臺幣〈下同〉500 元）
      ；連俊兆取得上開10％之詐騙款項後，再將其中10％分配
      予范貴軫、董瑞國；尚震寰取得上開50％詐騙款項後，若
      該次張祐哲有參與詐欺，則先行給付500 元予張寘崴，所
      餘款項之一半分配予負責撥打該次詐騙電話之周欣祺或ａ
      ○○，分配剩餘之款項則由張欽志與尚震寰平分。顏福淵
      負責提款時共計分得8,000 餘元。甲戌○則藉收購帳戶轉
      賣連俊兆之價差牟得利益共計約2 、3 萬元許。
  (二)撥打電話之假信用貸款（詳如附表一編號88、97）：此部分
    係由與上開張欽安等人具有詐欺取財犯意聯絡之姓名、年籍
    不詳成年人等假冒銀行專員，以電話聯絡之方式向附表一編
    號88、97所示之被害人等詢問是否有意辦理貸款，並要求上
    開被害人提供個人帳戶資料，嗣並要求被害人將其個人帳戶
    辦理語音轉帳功能，隨即假借指示被害人操作語音轉帳功能
    為名義，致被害人陷於錯誤，將其個人帳戶內之如附表一編
    號88、97所示款項匯出至附表一編號88、97所示之帳戶內，
    以此方式詐欺取財得手，嗣由連俊兆、范貴軫、董瑞國等人
    提領被害人匯入帳戶之款項（參與情形詳如附表一編號88、
    97所示），供渠等朋分花用。
  (三)假公務人員及假電信人員（詳如附表一編號45、55、59、61
    、66、89、99、100 、103 、106 、107 、110 、112 所示
    ）：此部分係由與上開張欽安等人具有詐欺取財犯意聯絡之
    姓名、年籍不詳成年人等，假冒為公務人員或電信人員，以
    下述方式施用詐術：
    1.佯稱係公務人員，以電話聯絡之方式向被害人等訛稱：因
      被害人等之帳戶供洗錢所用遭凍結，須將款項匯出云云；
      或向被害人佯稱：因被害人罰單未繳，須匯款至指定帳戶
      云云。
    2.先推由1 人假冒電信局或中華電信公司人員，以電話聯絡
      之方式向被害人等佯稱：因被害人未繳納電話費用，須匯
      款至指定帳戶云云；嗣進而推由另一人佯稱係警察，向被
      害人佯稱其帳戶供人洗錢，須辦理信託帳戶，要求匯款至
      指定帳戶云云。
    渠等上開詐術致附表一編號45、55、59、61、66、89、99、
    100 、103 、106 、107 、110 、112 所示之被害人陷於錯
    誤，而將如附表一此部分編號所示之款項匯入如附表一此部
    分編號所示之帳戶內，以此方式詐欺取財得手，嗣由連俊兆
    、范貴軫、董瑞國等人提領上開被害人匯入帳戶之款項（參
    與情形詳如附表一此部分編號所示），供渠等朋分花用。惟
    其中附表一編號61所示部分，因Ｂ○○察知上開電話係詐騙
    電話，未陷於錯誤，報警後依警察指示匯款新臺幣（下同）
    1 元至附表一編號61所示帳戶內，並凍結該帳戶，而未能詐
    欺取財得逞。
  (四)假親友（詳如附表一編號69、79、92、104 所示）：此部分
    係由與上開張欽安等人具有詐欺取財犯意聯絡之姓名、年籍
    不詳成年人等，假冒為附表一編號69、79、92、104 所示被
    害人之親戚或朋友，以電話聯絡之方式向上開被害人等佯稱
    ：因亟需用款、向被害人借款，請求被害人匯款至指定帳戶
    云云，致上開被害人陷於錯誤，而將如附表一此部分編號所
    示之款項匯入如附表一此部分編號所示之帳戶內，以此方式
    詐欺取財得手，嗣由連俊兆、范貴軫、董瑞國等人提領被害
    人匯入帳戶之款項（參與情形詳如附表一此部分編號所示）
    ，供渠等朋分花用。
  (五)假中獎及假六合彩（詳如附表一編號46至48、51、54、64、
    65、67、68、70至78、80至82、85至87、94、98、101 、10
    2 、109 、113 所示）：此部分係由與上開張欽安等人具有
    詐欺取財犯意聯絡之姓名、年籍不詳成年人等，向附表一編
    號46至48、51、54、64、65、67、68、70至78、80至82、85
    至87、94、98、101 、102 、109 、113 所示被害人佯稱有
    抽獎中獎、獲得六合彩彩頭、或向被害人報六合彩明牌、要
    求合資購買六合彩等為由，向被害人表示須先成為會員、購
    買產品方可支領獎金，而要求須先支付會員費、稅金、律師
    見證費、旅遊活動費、國際匯率價差費等各項名目之費用云
    云，若被害人起疑，並進而佯稱被害人先前之匯款係遭詐騙
    集團詐騙，要求匯款，否則有違法之虞云云，致上開被害人
    陷於錯誤，而將如附表一此部分編號所示之款項匯入如附表
    一此部分編號所示之帳戶內，以此方式詐欺取財得手，嗣由
    許世明、連俊兆、范貴軫、董瑞國等人提領被害人匯入帳戶
    之款項（參與情形詳如附表一此部分編號所示），供渠等朋
    分花用。
  (六)假保險公司（詳如附表一編號96所示）：此部分係由與上開
    張欽安等人具有詐欺取財犯意聯絡之姓名、年籍不詳成年人
    等，假冒保險公司寄送郵件予附表一編號96所示之被害人，
    向被害人訛稱須將保險費匯款至指定帳戶，以繳交保險費云
    云，致上開被害人陷於錯誤，依指示將款項匯入附表一編號
    96所示之帳戶內，以此方式詐欺取財得手，嗣由連俊兆、范
    貴軫、董瑞國等人提領被害人匯入帳戶之款項（參與情形詳
    如附表一編號96所示），供渠等朋分花用。
五、案經附表一所示之被害人分別訴由彰化縣警察局移送臺灣彰
    化地方法院檢察署檢察官偵查起訴及追加起訴。
    理  由
甲、程序部分
一、按被告以外之人於審判外之言詞或書面陳述，除法律有規定
    者外，不得作為證據，刑事訴訟法第159 條第1 項固有明文
    ，惟被告以外之人於審判外之陳述，雖不符合同法第159 條
    之1 至第159 條之4 規定，但經當事人於審判程序同意作為
    證據，法院審酌該言詞陳述或書面陳述作成時之情況，認為
    適當者，亦得為證據，當事人、代理人或辯護人於法院調查
    證據時，知有第159 條第1 項不得為證據之情形，而未於言
    詞辯論終結前聲明異議者，視為有前項之同意，此觀同法第
    159 條之5 規定即明。查本判決後開引用各該被告甲戌○以
    外之人於審判外之陳述（包含書面陳述），固皆屬傳聞證據
    ，惟當事人雖知上開證據資料為傳聞證據，但於本院準備程
    序及審判期日中均表示同意或無意見而不予爭執，且迄至言
    詞辯論終結前亦未再聲明異議，本院審酌上開證據資料製作
    時之情況尚無違法不當等瑕疵，且與本案具有關連性，認為
    以之作為證據應屬適當，揆諸前開規定，爰逕依刑事訴訟法
    第159 條之5 規定，認前揭證據資料均例外有證據能力，合
    先敘明。
二、卷附蒐證照片、翻拍照片及扣案物品等，非屬供述證據，無
    傳聞法則之適用，與本案待證事實具有關連性，復無證據證
    明係公務員違法取得或製作之物，自得採為證據。
乙、實體部分
壹、有罪部分
一、上揭犯罪事實，業據被告甲戌○於警詢、偵訊及本院審理時
    坦承不諱，經查：
  (一)被告供述核與證人即同案被告張欽安、張欽志、尚震寰、ａ
    ○○、周欣祺、張寘崴、張卿松、許世明、連俊兆、范貴軫
    、顏福淵、董瑞國證述相符，並有通訊監察譯文、蒐證照片
    、監視器攝得提領款項之照片在卷可稽，及扣案如附表二編
    號1 、25至29、32 至34 、38、41至49、52、54、57、59、
    61至101 、103 、105 至113 、116 至119 所示之物可佐。
    再附表一所示各被害人分別遭人以事實欄一及附表一所示之
    方式詐欺，而匯入款項至附表一所示之帳戶內，有附表一「
    證據欄」所示之各項證據為證；又被害人甲子○於警詢時雖
    稱其遭受詐騙之款項為7 萬2,000 元，惟依附表一編號109
    所示帳戶之交易明細，被害人甲子○尚有匯入另2 筆分別為
    10萬元、16萬3,300 元之款項進入附表一編號109 所示之帳
    戶內，有該帳戶之交易明細表在卷可查，衡之被害人甲子○
    與該帳戶之申辦人不相識，亦無交易往來，各該匯款時間均
    屬緊接，各筆匯款顯均係於同一受詐騙過程所匯入之款項，
    洵堪認定。又被告與同案被告張欽安、張欽志、ａ○○、尚
    震寰係自本案詐欺犯行起始時，即參與本案犯行，業據證人
    即同案被告張欽安、張欽志、ａ○○、尚震寰證述明確，核
    與被告供稱其係自95年7 月間起參與本案犯行等語相符，堪
    認被告確有參與如附表一所示各次詐欺取財犯行。綜上，足
    認被告自白與事實相符。
  (二)按正犯、從犯之區別，係以其主觀之犯意及客觀之犯行為標
    準，凡以自己犯罪之意思而參與犯罪，無論其所參與者是否
    犯罪構成要件之行為，皆為正犯，其以幫助他人犯罪之意思
    而參與犯罪，其所參與者，苟係犯罪構成要件之行為，亦為
    正犯，必以幫助他人犯罪之意思而參與犯罪，其所參與者又
    為犯罪構成要件以外之行為，始為從犯（最高法院25年上字
    第2253號判例、49年臺上字第77號判例參照）。另共同正犯
    之意思聯絡，原不以數人間直接發生者為限，即有間接之聯
    絡者，亦包括在內，如甲分別邀約乙、丙犯罪，雖乙、丙間
    彼此並無直接之聯絡，亦無礙於其為共同正犯之成立（最高
    法院77年臺上字第2135號判例意旨參照）。又按刑法上所謂
    幫助他人犯罪，係指就他人之犯罪加以助力，使其易於實施
    之積極的或消極的行為而言。如在正犯實施前，曾有幫助行
    為，其後復參與犯罪構成要件之行為者，即已加入犯罪之實
    施，其前之低度行為應為後之高度行為所吸收，仍成立共同
    正犯，不得以從犯論（最高法院24年上字第3279號判例參照
    ）。查證人即同案被告范貴軫證稱：其與被告甲戌○同一組
    提領款項、同案被告連俊兆與顏福淵、董瑞國同一組，但其
    亦會支援同案被告董瑞國測試帳戶及提款等語（見卷六第85
    至89頁、本院96年度易字第437 號卷第131 頁），證人即同
    案被告顏福淵亦證稱其係接受同案被告連俊兆之指令，向同
    案被告連俊兆領取報酬，但存摺、電話卡係從被告甲戌○處
    取得（見本院96年度易字第437 號卷第134 、136 頁），顯
    然彼此有相互支援人力或互相提供帳戶之情事。此外，依警
    察跟監拍攝所得之蒐證照片顯示，於95年12月8 日被告甲戌
    ○與同案被告范貴軫接洽完畢後，同案被告范貴軫復與連俊
    兆接洽，同日稍晚同案被告連俊兆將領得款項交付被告後，
    三人一同離開，有蒐證照片7 張可憑（卷三第8 、10頁）；
    另依卷附通訊監察譯文、蒐證照片所示（見卷一第128 、13
    7 、139 頁、卷二第48、143 、144 、178 頁），同案被告
    范貴軫、顏福淵、連俊兆及董瑞國間亦有密切往來通聯之連
    繫，在電話交談中確認可分得贓款之比例、領款帳號，甚而
    有一同前往測試存摺之情形，被告甲戌○與同案被告連俊兆
    、范貴軫、顏福淵、董瑞國間有犯意聯絡及行為分擔，甚為
    明確。再查電話詐騙之犯罪型態，自刊登廣告、收購人頭帳
    戶及行動電話SIM 卡、撥打電話實施詐騙、指定被害人匯款
    帳戶、自人頭帳戶提領款項、取贓分款等階段，需由多人縝
    密分工方能完成之犯罪，觀諸扣案如附表二編號29所示同案
    被告ａ○○之筆記本內，記載之戶名為翁文祥、帳號為0000
    -000-000000 之帳戶，以及葉湘茹於臺灣郵政開設之局號：
    000000-0、帳號：000000-0之帳戶，該等帳戶之存摺及印章
    均係在同案被告范貴軫住處扣得（詳如附表二編號70、71、
    92、101 ），而翁文祥上開帳戶之提款卡則係在同案被告董
    瑞國住處扣得（附表二編號113 ），又在被告甲戌○處扣得
    載有上開各帳戶資料之紙張（詳如附表二編號57），足認就
    本案詐欺取財犯行，被告甲戌○與同案被告許世明、連俊兆
    、范貴軫、顏福淵、董瑞國係分擔犯罪過程中招攬車手、收
    購及測試人頭帳戶、提領詐騙所得款項之行為，而與同案被
    告張欽安、張欽志、尚震寰、ａ○○、周欣祺、張寘崴、張
    卿松基於詐欺取財之犯意聯絡，以分工方式完成犯罪（詳如
    事實欄所述），揆諸上揭說明，被告甲戌○與同案被告張欽
    安等人自均應論以共同正犯。
  (三)綜上，本案事證明確，被告犯行均堪認定，應依法論科。
二、論罪科刑之理由
  (一)核被告所為，係犯如附表三所示之罪。被告與同案被告張欽
    安、張欽志、尚震寰、ａ○○、張寘崴、周欣祺、張卿松、
    連俊兆、范貴軫、顏福淵雖已著手詐欺附表一編號61所示之
    被害人，惟因被害人Ｂ○○未陷於錯誤，此部分犯行尚屬未
    遂，公訴意旨認被告此部分亦係涉犯刑法第339 條第1 項詐
    欺取財既遂罪嫌，尚有未洽，併此說明。
  (二)附表一所示之被害人中，有因同一詐騙行為，而分別多次匯
    款入詐欺集團指定帳戶之情形者，該多次匯款係同一詐騙行
    為之結果，為接續犯之實質上一罪（詳後述），公訴意旨未
    及就全部受騙匯款情形論列者（詳如附表一編號28、109 所
    示），本院仍應併予審究。
  (三)被告、同案被告張欽安等人及其他姓名、年籍不詳之成年人
    就附表一所示之犯罪行為，就渠等參與之部分（本案被告及
    同案被告參與之情形，詳如附表一「參與之行為人」一欄所
    示），均有犯意聯絡及行為分擔，應論以共同正犯。
  (四)再按數行為於同時同地或密切接近之時地實施，侵害同一之
    法益，各行為之獨立性極為薄弱，依一般社會健全觀念，在
    時間差距上，難以強行分開，在刑法評價上，以視為數個舉
    動之接續施行，合為包括之一行為予以評價，較為合理，則
    屬接續犯，而為包括之一罪（最高法院86年臺上字第3295號
    判例可資參照）。本案被告與同案被告張欽安等人於附表一
    所示有多次以電話向各該同一編號所示被害人詐欺取財，而
    使各該編號所示被害人等接續匯款入各該帳戶部分，係基於
    同一詐欺取財之犯意，為完成同一詐欺取財之目的，而於緊
    接之密接時間內，利用同一犯罪機會接續為之，均為接續犯
    ，係實質上一罪，僅成立一詐欺取財既遂罪（其中接續數舉
    動間有詐欺既遂及詐欺未遂者，因其犯行已達於既遂程度，
    亦僅成立一詐欺取財既遂罪）。
  (五)被告所犯如附表三所示各罪，均犯意有別，行為互殊，應予
    分論併罰。
  (六)被告與同案被告張欽安、張欽志、尚震寰、ａ○○、張寘崴
    、周欣祺、張卿松、連俊兆、范貴軫、顏福淵雖已著手詐欺
    附表一編號61所示之被害人，惟渠等所實施之詐術未使被害
    人因而陷於錯誤，此部分犯行尚屬未遂，爰依刑法第25條第
    2 項規定，減輕其刑。
  (七)爰審酌被告正值青壯之年，卻不思以正途賺取所需，為謀取
    不法利益，而參與詐欺集團之分工行為，造成如附表一所示
    之被害人受有財物損害，數額甚鉅，亦使社會治安益形敗壞
    ，嚴重戕害臺灣社會金融秩序，致被害人歷年辛苦積蓄化為
    烏有，心理上留下難以抹滅之苦痛陰影，且造成社會生活中
    人與人間之互信基礎薄弱、人際關係日益冷淡、疏離，衍生
    家庭破碎、自殺等社會問題，是此種類型之犯罪，依其規模
    、惡性、所造成之損害，均非通常之詐欺、恐嚇個案可比，
    尤以被害人多非特定，動輒遍及全省，犯罪人多不事生產，
    卻得以坐享暴利，且犯罪金額通常均以萬計，其可罰性甚重
    ，惡行自屬非輕，所為應當受有相當程度之刑事非難；且被
    告係於前案常業詐欺案件審理中，再為本案犯行，有臺灣高
    等法院被告前案紀錄表可稽，顯然不知警惕自身行為，漠視
    他人財產法益，不宜輕縱；惟被告業已坦認犯行，且與部分
    被害人達成和解，有卷附和解書13張為證（見本院96年度易
    字第437 號卷一第222 頁），犯後態度尚可，暨審酌其犯罪
    動機、參與犯罪之情節及各被害人受損害情形等一切情狀，
    分別量處如附表三主文欄所示之刑，以示懲儆。
  (八)按犯罪在96年4 月24日以前者，所宣告之有期徒刑、拘役或
    罰金，除中華民國九十六年罪犯減刑條例另有規定外，減其
    刑期或金額二分之一，同條例第2 條第1 項第3 款定有明文
    。經查，被告所犯如附表三所示各罪之犯罪時間均在96年4
    月24日以前，其所犯刑法第339 條第1 項詐欺取財罪及刑法
    第339 條第3 項、第1 項詐欺取財未遂罪，為上開條例第3
    條第15款所列之罪，是被告經宣告逾有期徒刑1 年6 月之刑
    部分，依該條例第3 條規定不予減刑，宣告刑未逾有期徒刑
    1 年6 月部分，即無該條例所列不得減刑之例外情形，應依
    上開規定減其宣告刑二分之一（詳如附表三所示），並定其
    應執行刑。
  (九)按刑法第38條第3 項係規定「犯罪行為人」所有供犯罪所用
    、預備、所生或所得之物，得宣告沒收，並非規定屬「被告
    」所有之物，始得宣告沒收，而共同正犯於意思聯絡範圍內
    ，組成一共犯團體，團體中之任何成員均為「犯罪行為人」
    ，供犯罪所用之物，只要屬於「犯罪行為人」所有，均得宣
    告沒收，不以必屬於本件被告所有者為限（最高法院92年度
    臺上字第787 號判決要旨參照），此即刑法學理上「共犯連
    帶沒收」理論；準此，數人共同犯罪之情形時，就因犯罪依
    法沒收之物，不論究係為共犯何人所有，就各共犯之判決均
    應宣告沒收之從刑。經查：
    1.扣案如附表二編號1 、32、33、34、38、45至48、52、54
      、59、103 所示之行動電話（含SIM 卡，詳如附表二所示
      ），分別係如附表二此部分編號所示之人所有，供渠等相
      互聯絡上開詐欺犯罪分工事宜或用以詐騙被害人所用，扣
      案如附表二編號26至29係同案被告尚震寰、ａ○○、周欣
      祺等人於詐欺犯罪過程中用以記錄被害人資料所用之物，
      附表二編號41至44、61至101 、105 至113 、116 至119
      所示之人頭帳戶、提款卡、印章等，係於詐騙被害人後，
      用以供被害人匯款之帳戶及提款之工具，附表二編號49之
      交易明細表係同案被告連俊兆、顏福淵等人測試人頭帳戶
      所得之物，附表二編號57所示之物係被告甲戌○記載人頭
      帳戶明細所用之物（見卷二第238 、239 頁）等節，業據
      被告供陳無訛，並經證人即同案被告張欽安、ａ○○、尚
      震寰、周欣祺、連俊兆、范貴軫、董瑞國於警詢、偵訊時
      陳明在卷。其中附表二編號32所示之行動電話係供被告與
      同案被告張欽安等人用以為附表一編號111 、114 所示犯
      行，附表二編號33所示之行動電話係供被告等人用以實施
      附表一編號108 所示犯行，有附表一所示之被害人指訴及
      通訊監察譯文可考；附表二編號41所示存摺係供詐欺附表
      一編號103 、104 所示被害人、附表二編號57、61、66、
      88所示人頭帳戶資料、提款卡、存摺、印章係供詐欺附表
      一編號109 、113 所示被害人、附表二編號79、93所示之
      存摺、印章係供詐欺附表一編號97所示被害人、附表二編
      號86、98所示存摺、印章係供詐欺附表一編號99所示被害
      人、附表二編號57、76、87、99所示人頭帳戶資料、存摺
      、金融卡、印章係供詐欺附表一編號112 所示被害人、附
      表二編號29、106 、110 、117 所示人頭帳戶資料、存摺
      、提款卡、印章係供詐欺附表一編號105 、108 、111 、
      114 所示被害人、附表二編號105 、111 、116 所示存摺
      、印章及提款卡係供詐欺附表一編號106 所示被害人所用
      之物，有附表一證據欄所示證據可資為證；附表二編號28
      所載關於天○○、Ｖ○○資料分別係供被告與同案被告張
      欽安等人用以詐欺附表一編號111 、114 所示被害人之用
      ；附表二編號42至44所示之存摺、提款卡則係同案被告連
      俊兆購入，預備提供予同案被告張欽安，供作詐欺犯罪所
      用之物，亦經證人即同案被告連俊兆陳明在卷。其餘扣案
      物品供本案犯罪用之確切時間則已無法究明，惟至少可認
      定各該扣案物品係供被告於如附表一所示參與期間內最後
      一次犯行時所用或預備之用，而應於如附表三主文欄所示
      ，分別依刑法第38條第1 項第2 款、第3 款規定，併予宣
      告沒收。
    2.扣案如附表二編號2 至24、30、31、36、37、39、40、50
      、53、55、56、104 所示之物分別為如附表二所示之人所
      有或持有，非供本件犯罪所用、預備之用、或所得之物，
      均據被告及證人即同案被告被告張欽安、張欽志、尚震寰
      、ａ○○、連俊兆、范貴軫、董瑞國於警詢、偵訊時陳述
      明確；附表二編號102、114、115所示衣褲、帽子等物，
      雖分係同案被告范貴軫、董瑞國所有之物（詳如附表二所
      示），然此僅係其二人偶然穿著之衣物，亦難認係供或預
      備供被告與同案被告張欽安等人犯罪所用之物；上開扣案
      物品復均非違禁物，且查無積極證據與本案相關，本院自
      無從宣告沒收。
    3.按刑法第38條第1 項第3 款規定因犯罪所得之物得沒收者
      ，依同條第3 項前段規定，以屬於犯人者為限，始得為之
      ，如第三人對於該物在法律上得主張權利者，即不在得沒
      收之列。扣案如附表二編號25、35、51、58所示之現金，
      係被告與同案被告張欽安等人詐騙被害人所得財物，業據
      被告及同案被告張寘崴、周欣祺、尚震寰、ａ○○、連俊
      兆於警詢時供陳明確，被害人對之有民事求償權，且該等
      紙鈔復非屬違禁物，爰不為沒收之諭知，併此敘明。
  (十)附表一編號23所示被害人ｗ○○遭詐欺取財部分，固經公訴
    人以96年度偵緝字第523 、524 號就同案被告張卿松部分為
    追加起訴，惟就被告甲戌○部分，則未據起訴，此部分自應
    由檢察官另行偵查後，更為適法之處理，附此說明。
貳、不另為無罪諭知部分
一、公訴意旨另認：附表一編號11被害人另有匯入附件二編號67
    所示第1 筆匯款、附表一編號27被害人另有匯入附件一編號
    9 所示第1 筆11萬5,000 元之匯款、附表一編號51被害人另
    有匯入附件三編號3 所示之其餘8,000 元、附表一編號54被
    害人另有匯入附件二編號26所示第1 筆匯款、附表一編號64
    被害人另有匯入附件二編號76所示第1 至4 、7 至9 筆匯款
    、附表一編號70被害人另有匯入附件三編號10所示第1 至2
    筆匯款、附表一編號72被害人另有匯入附件三編號1 所示第
    1 筆匯款、附表一編號74被害人另有匯入附件三編號14所示
    第1 筆匯款、附表一編號82被害人另有匯入附件二編號69所
    示第1 筆匯款，因認被告就上開部分亦涉犯刑法第339 條第
    1 項詐欺取財罪嫌。
二、按犯罪事實應依證據認定之，無證據不得認定犯罪事實；不
    能證明被告犯罪者，應諭知無罪之判決，刑事訴訟法第154
    條第2 項、第301 條第1 項分別定有明文。經查，上開公訴
    意旨所指部分，因被害人就其指訴各該部分匯款，無法指出
    匯款之人頭帳戶、金額，或其所指帳戶查無被害人匯款紀錄
    ，且被害人復無法提出匯款之證明，而無法單憑被害人之指
    述，遽認被告亦涉有該部分之詐欺取財之犯行。從而，上開
    公訴意旨所指部分之犯行，既無法證明，本應為被告無罪之
    諭知，惟公訴人認此部分與前揭經論罪科刑之詐欺取財罪間
    ，各有實質上一罪之關係，爰均不另為無罪之諭知。
據上論斷，應依刑事訴訟法第299 條第1 項，刑法第28條、第33
9 條第1 項、第3 項、第25條第2 項、第51條第5 款、第38條第
1 項第2 款、第3 款，刑法施行法第1 條之1 第1 項、第2 項前
段，中華民國九十六年罪犯減刑條例第2 條第1 項第3 款、第7
條、第11條，判決如主文。
本案經檢察官廖偉志到庭執行職務。
中    華    民    國    99    年    11    月    11    日
                  刑事第一庭    審判長法官  余仕明
                                法      官  胡宜如
                                法      官  楊舒嵐
以上正本證明與原本無異。
如不服本判決應於收受判決後10日內向本院提出上訴書狀，並應
敘述具體理由；其未敘述上訴理由者，應於上訴期間屆滿後20日
內向本院補提理由書(均須按他造當事人之人數附繕本)「切勿逕
送上級法院」。
告訴人或被害人對於判決如有不服具備理由請求檢察官上訴者，
其上訴期間之計算係以檢察官收受判決正本之日期為準。
中    華    民    國    99    年    11    月    11    日
                                書  記  官  陳如玲
附註：卷證編號
卷一、彰警刑偵四字第0960006319號卷第1宗
卷二、彰警刑偵四字第0960006319號卷第2宗
卷三、彰警刑偵四字第0960006319號卷第3宗
卷五、95年度他字第1852號卷
卷六、96年度偵字第1073號卷第1宗
卷七、96年度偵字第1073號卷第2宗
卷八、本院96年度易字第735號警卷第1宗
卷九、本院96年度易字第735號警卷第2宗
卷十、本院96年度易字第735號警卷第3宗
卷十一、96年度偵字第3837號卷
卷十三、彰警刑偵四字第09300 號卷（本院96年度易字第1001號
        警卷）
卷十四、本院96年度易字第1398號警卷
卷十五、本院函查之附表一所示帳戶銀行客戶歷史交易明細及開
        戶資料
附表一：
┌──┬───┬───────┬────┬────┬─────────────┬─────┬─────┬───┬─────────────┐
│編號│被害人│  詐欺方式    │行 為 人│被 害 人│        人頭帳戶          │ 匯款金額 │   合計   │參與之│           證據           │
│    │      │              │使用電話│匯款日期│                          │（新臺幣）│          │行為人│                          │
├──┼───┼───────┼────┼────┼─────────────┼─────┼─────┼───┼─────────────┤
│1   │乙○○│乙○○於95年7 │不詳    │95.07.26│合作金庫銀行西台中分行    │2萬5000元 │2萬5000元 │張欽安│證人即被害人乙○○之警詢│
│    │      │月中旬看見夾報│        │        │戶名劉英娜                │          │          │張欽志│  證述（卷九第443-444頁） │
│    │      │廣告單個人信用│        │        │帳號0000000000000         │          │          │尚震寰│存款憑條照片（卷第445-  │
│    │      │貸款廣告後撥打│        │        │                          │          │          │ａ○○│  446頁）                 │
│    │      │登載之電話，經│        │        │                          │          │          │連俊兆│由張欽安使用之0000-00000│
│    │      │假冒銀行專員之│        │        │                          │          │          │許世明│  4詐騙電話通訊監察譯文得 │
│    │      │詐騙集團成員詢│        │        │                          │          │          │甲戌○│  知劉英娜人頭帳戶，清查該│
│    │      │問工作及收入狀│        │        │                          │          │          │      │  帳戶得知（卷十第501頁） │
│    │      │況後，告知因信│        │        │                          │          │          │      │                          │
│    │      │用狀況不良，要│        │        │                          │          │          │      │                          │
│    │      │先繳交代書代辦│        │        │                          │          │          │      │                          │
│    │      │費用、完稅證明│        │        │                          │          │          │      │                          │
│    │      │、預繳第1 年貸│        │        │                          │          │          │      │                          │
│    │      │款本利和等語。│        │        │                          │          │          │      │                          │
├──┼───┼───────┼────┼────┼─────────────┼─────┼─────┼───┼─────────────┤
│2   │甲○○│甲○○95年8 月│不詳    │95.08.29│臺灣郵政臺中民權路分局    │5000元    │5000元    │張欽安│證人即被害人甲○○之警詢│
│    │      │28日撥打夾報廣│        │        │戶名顏小芳                │          │          │張欽志│  證述（卷九第296-297頁） │
│    │      │告單個人信用貸│        │        │局號000000-0、帳號000000-0│          │          │尚震寰│匯款單（卷九第298頁）   │
│    │      │款廣告登載之電│        │        │                          │          │          │ａ○○│車手許世明持顏小芳人頭帳│
│    │      │話，經假冒銀行│        │        │                          │          │          │連俊兆│  戶前往提領贓款，清查該帳│
│    │      │專員之詐騙集團│        │        │                          │          │          │張卿松│  戶得知（卷十五第49頁）  │
│    │      │成員詢問工作及│        │        │                          │          │          │許世明│                          │
│    │      │收入狀況後，告│        │        │                          │          │          │甲戌○│                          │
│    │      │知因信用狀況不│        │        │                          │          │          │      │                          │
│    │      │良，要先繳交代│        │        │                          │          │          │      │                          │
│    │      │書費製作假的工│        │        │                          │          │          │      │                          │
│    │      │作證明及薪資所│        │        │                          │          │          │      │                          │
│    │      │得，匯款後，以│        │        │                          │          │          │      │                          │
│    │      │電話告知假資料│        │        │                          │          │          │      │                          │
│    │      │，隨後另一假冒│        │        │                          │          │          │      │                          │
│    │      │銀行對保部經理│        │        │                          │          │          │      │                          │
│    │      │者來電核對資料│        │        │                          │          │          │      │                          │
│    │      │，告知需補交完│        │        │                          │          │          │      │                          │
│    │      │稅證明等語。  │        │        │                          │          │          │      │                          │
├──┼───┼───────┼────┼────┼─────────────┼─────┼─────┼───┼─────────────┤
│3   │己○○│己○○於95年8 │不詳    │95.08.29│臺灣郵政臺中民權路分局    │3萬元     │12萬7000元│張欽安│證人即被害人己○○之警詢│
│    │      │月28日撥打夾報│        │        │戶名顏小芳                │          │（委託王俊│張欽志│  證述（卷九第330-331頁） │
│    │      │廣告單上個人信│        │        │局號000000-0、帳號000000-0│          │傑匯款）  │尚震寰│匯款單（卷九第332頁）   │
│    │      │用貸款廣告登載│        │        │                          ├─────┤          │ａ○○│由車手許世明持顏小芳人頭│
│    │      │之電話，經假冒│        │        │                          │4萬7000元 │          │連俊兆│  帳戶前往提領贓款，清查該│
│    │      │銀行專員之詐騙│        │        │                          │          │          │張卿松│  帳戶得知（卷十五第49頁）│
│    │      │集團成員詢問工│        ├────┤                          ├─────┤          │許世明│                          │
│    │      │作及收入狀況後│        │95.08.30│                          │5萬元     │          │甲戌○│                          │
│    │      │，告知因信用狀│        │        │                          │          │          │      │                          │
│    │      │況不良，要先繳│        │        │                          │          │          │      │                          │
│    │      │交代書費代辦費│        │        │                          │          │          │      │                          │
│    │      │、完稅證明費用│        │        │                          │          │          │      │                          │
│    │      │、第1 年本金等│        │        │                          │          │          │      │                          │
│    │      │語而陸續匯款。│        │        │                          │          │          │      │                          │
├──┼───┼───────┼────┼────┼─────────────┼─────┼─────┼───┼─────────────┤
│4   │Ｒ○○│Ｒ○○95年8 月│0000-000│95.09.01│臺灣郵政臺中民權路分局    │1萬元     │3萬4600元 │張欽安│證人即被害人Ｒ○○之警詢│
│    │      │7 日左右觀看報│934     │        │戶名顏小芳                │          │          │張欽志│  證述（卷九第385頁）     │
│    │      │紙廣告個人信用│        │        │局號000000-0、帳號000000-0│          │          │尚震寰│郵政國內匯款單（卷九第  │
│    │      │貸款而撥打其上│        ├────┼─────────────┼─────┤          │ａ○○│  387-391頁）             │
│    │      │登載之電話給自│        │95.09.01│臺灣郵政埔里崎下分局      │1萬5000元 │          │連俊兆│Ｒ○○存摺影本（卷九第  │
│    │      │稱林文龍之人詢│        │        │戶名徐文成                │          │          │張卿松│  392頁）                 │
│    │      │問貸款事宜，對│        │        │局號000000-0、帳號000000-0│          │          │許世明│車手許世明持顏小芳人頭帳│
│    │      │方稱可憑身分證│        ├────┼─────────────┼─────┤          │甲戌○│  戶前往提領贓款，清查該帳│
│    │      │辦理但須手續費│        │95.08.15│臺灣郵政豐原中正路分局    │4000元    │          │（張卿│  戶得知（卷十五第49頁）  │
│    │      │等語，因而陸續│        │        │戶名王汶檳                │          │          │松參與│徐文成帳戶交易明細（卷十│
│    │      │匯款。        │        │        │局號000000-0、帳號000000-0│          │          │95年8 │  五第39頁）              │
│    │      │              │        ├────┼─────────────┼─────┤          │月20日│王汶檳帳戶交易明細（卷十│
│    │      │              │        │95.08.07│臺灣郵政埔里分局          │3000元    │          │以後之│  五第42頁）              │
│    │      │              │        │        │戶名施權祐                │          │          │部分）│施權祐帳戶交易明細（卷十│
│    │      │              │        │        │局號000000-0、帳號000000-0├─────┤          │      │  五45頁）                │
│    │      │              │        │        │                          │7600元    │          │      │                          │
│    │      │              │        │        │                          │          │          │      │                          │
│    │      │              │        ├────┼─────────────┼─────┤          │      │                          │
│    │      │              │        │95.09.04│華南商業銀行壢昌分行      │5000元    │          │      │                          │
│    │      │              │        │        │戶名不詳                  │          │          │      │                          │
│    │      │              │        │        │帳號0000000000000         │          │          │      │                          │
├──┼───┼───────┼────┼────┼─────────────┼─────┼─────┼───┼─────────────┤
│5   │甲天○│甲天○95年9 月│不詳    │95.09.05│臺灣郵政臺中民權路分局    │1萬元     │1萬元     │張欽安│證人即被害人甲天○之警詢│
│    │      │初看見夾報廣告│        │        │戶名顏小芳                │          │          │張欽志│  證述（卷九第363-364頁） │
│    │      │單上個人信用貸│        │        │局號000000-0、帳號000000-0│          │          │尚震寰│匯款單（卷九第365頁）   │
│    │      │款廣告後撥打登│        │        │                          │          │          │ａ○○│由車手許世明持顏小芳人頭│
│    │      │載之電話，經假│        │        │                          │          │          │連俊兆│  帳戶前往提領贓款，清查該│
│    │      │冒銀行專員之詐│        │        │                          │          │          │張卿松│  帳戶得知（卷十五第49頁）│
│    │      │騙集團成員詢問│        │        │                          │          │          │許世明│                          │
│    │      │工作及收入狀況│        │        │                          │          │          │甲戌○│                          │
│    │      │後，告知因信用│        │        │                          │          │          │      │                          │
│    │      │狀況不良，要先│        │        │                          │          │          │      │                          │
│    │      │繳交代書費代辦│        │        │                          │          │          │      │                          │
│    │      │費、完稅證明，│        │        │                          │          │          │      │                          │
│    │      │第1 年本金等費│        │        │                          │          │          │      │                          │
│    │      │用，因而陸續匯│        │        │                          │          │          │      │                          │
│    │      │款。          │        │        │                          │          │          │      │                          │
├──┼───┼───────┼────┼────┼─────────────┼─────┼─────┼───┼─────────────┤
│6   │巳○○│巳○○95年9 月│0000-000│95.09.04│臺灣郵政臺中民權路分局    │1萬5000元 │3萬3000元 │張欽安│證人即被害人巳○○之警詢│
│    │      │4 日上午撥打報│450     │        │戶名顏小芳                │          │          │張欽志│  證述（卷三第200頁）     │
│    │      │紙廣告登載之電│        ├────┤局號000000-0、帳號000000-0├─────┤          │尚震寰│車手許世明持顏顏小芳人頭│
│    │      │話，經假冒銀行│0000-000│95.09.06│                          │1萬8000元 │          │ａ○○│  帳戶前往提領贓款，清查該│
│    │      │周雅婷之詐騙集│456     │        │                          │          │          │連俊兆│  帳戶得知（卷十五第49頁）│
│    │      │團成員告知要先│        │        │                          │          │          │張卿松│                          │
│    │      │繳交代辦費，因│        │        │                          │          │          │許世明│                          │
│    │      │而陸續匯款。  │        │        │                          │          │          │甲戌○│                          │
├──┼───┼───────┼────┼────┼─────────────┼─────┼─────┼───┼─────────────┤
│7   │Ｗ○○│Ｗ○○95年9 月│不詳    │95.09.07│臺灣郵政臺中民權路分局    │1萬元     │1萬元     │張欽安│證人即被害人Ｗ○○之警詢│
│    │      │初撥打夾報廣告│        │        │戶名顏小芳                │（以張欽淵│          │張欽志│  證述（卷三第205頁）     │
│    │      │單上個人信用貸│        │        │局號000000-0、帳號000000-0│名義匯入）│          │尚震寰│郵政國內匯款單（卷三第  │
│    │      │款登載之電話，│        │        │                          │          │          │ａ○○│  206頁）                 │
│    │      │經假冒銀行人員│        │        │                          │          │          │連俊兆│車手許世明持顏小芳人頭帳│
│    │      │之詐騙集團成員│        │        │                          │          │          │張卿松│  戶前往提領贓款，清查該帳│
│    │      │詢問工作及收入│        │        │                          │          │          │許世明│  戶得知（卷十五第49頁）  │
│    │      │狀況，告知因信│        │        │                          │          │          │甲戌○│                          │
│    │      │用狀況不良，要│        │        │                          │          │          │      │                          │
│    │      │先繳交完稅證明│        │        │                          │          │          │      │                          │
│    │      │手續費等費用，│        │        │                          │          │          │      │                          │
│    │      │因而陸續匯款。│        │        │                          │          │          │      │                          │
├──┼───┼───────┼────┼────┼─────────────┼─────┼─────┼───┼─────────────┤
│8   │Ｐ○○│Ｐ○○95年9 月│不詳    │95.09.08│臺灣郵政臺中民權路分局    │1萬5000元 │4萬2000元 │張欽安│證人即被害人Ｐ○○之警詢│
│    │      │初左右撥打夾報│        │        │戶名顏小芳                │          │          │張欽志│  證述（卷九第340頁）     │
│    │      │廣告單上個人信│        │        │局號000000-0、帳號000000-0├─────┤          │尚震寰│匯款單（卷九第341頁）   │
│    │      │用貸款廣告登載│        │        │                          │2萬7000元 │          │ａ○○│由車手許世明持顏小芳人頭│
│    │      │之電話，經假冒│        │        │                          │          │          │連俊兆│  帳戶前往提領贓款，清查該│
│    │      │銀行專員之詐騙│        │        │                          │          │          │張卿松│  帳戶得知（卷十五第49頁）│
│    │      │集團成員詢問工│        │        │                          │          │          │許世明│                          │
│    │      │作及收入狀況後│        │        │                          │          │          │甲戌○│                          │
│    │      │，告知因信用狀│        │        │                          │          │          │      │                          │
│    │      │況不良，要先繳│        │        │                          │          │          │      │                          │
│    │      │交代書費代辦費│        │        │                          │          │          │      │                          │
│    │      │、完稅證明費用│        │        │                          │          │          │      │                          │
│    │      │、第1 年本金等│        │        │                          │          │          │      │                          │
│    │      │語。          │        │        │                          │          │          │      │                          │
├──┼───┼───────┼────┼────┼─────────────┼─────┼─────┼───┼─────────────┤
│9   │甲宙○│甲宙○95年9 月│不詳    │95.09.11│臺灣郵政臺中民權路分局    │1萬5000元 │1萬5000元 │張欽安│證人即被害人甲宙○之警詢│
│    │      │份中旬撥打夾報│        │        │戶名顏小芳                │          │          │張欽志│  證述（卷三第208頁）     │
│    │      │廣告單上個人信│        │        │局號000000-0、帳號000000-0│          │          │尚震寰│郵政國內匯款單（卷三第  │
│    │      │用貸款登載之電│        │        │                          │          │          │ａ○○│  209頁）                 │
│    │      │話，經假冒銀行│        │        │                          │          │          │連俊兆│車手許世明持顏小芳人頭帳│
│    │      │人員之詐騙集團│        │        │                          │          │          │張卿松│  戶前往提領贓款，清查該帳│
│    │      │成員詢問工作及│        │        │                          │          │          │許世明│  戶得知（卷十五第49頁）  │
│    │      │收入狀況後，告│        │        │                          │          │          │甲戌○│                          │
│    │      │知因信用狀況不│        │        │                          │          │          │      │                          │
│    │      │良，要先繳交信│        │        │                          │          │          │      │                          │
│    │      │貸保險費手等費│        │        │                          │          │          │      │                          │
│    │      │用，因而匯款。│        │        │                          │          │          │      │                          │
├──┼───┼───────┼────┼────┼─────────────┼─────┼─────┼───┼─────────────┤
│10  │ｚ○○│ｚ○○95年8 月│0000-000│95.08.18│臺灣郵政潭子頭家厝分局    │1萬8000元 │4萬6000元 │張欽安│證人即被害人ｚ○○之警詢│
│    │      │初在家中撥打夾│716     │        │戶名王明南                │          │          │張欽志│  證述（卷三第216頁）     │
│    │      │報廣告單登載之│        │        │局號000000-0、帳號000000-0│          │          │尚震寰│自動櫃員機交易明細表、郵│
│    │      │電話，經假冒詐│        ├────┼─────────────┼─────┤          │ａ○○│  政國內匯款單（卷三第218-│
│    │      │騙集團成員詢問│        │95.09.01│臺灣郵政臺中南屯路分局    │1萬元     │          │連俊兆│  219頁）                 │
│    │      │基本資料、工作│        │        │戶名柯添盛                │          │          │張卿松│車手許世明持顏小芳人頭帳│
│    │      │及收入狀況，告│        │        │局號000000-0、帳號000000-0│          │          │許世明│  戶前往提領贓款，清查該帳│
│    │      │知因信用不良，│        ├────┼─────────────┼─────┤          │甲戌○│  戶得知（卷十五第49頁）  │
│    │      │需先繳交擔保費│        │95.09.12│臺灣郵政臺中民權路分局    │1萬8000元 │          │      │王明南帳戶交易明細（卷十│
│    │      │、律師費等費用│        │        │戶名顏小芳                │          │          │      │  五第22頁）              │
│    │      │，而陸續匯款。│        │        │局號000000-0、帳號000000-0│          │          │      │柯添盛帳戶交易明細（卷十│
│    │      │              │        │        │                          │          │          │      │  五第17頁）              │
├──┼───┼───────┼────┼────┼─────────────┼─────┼─────┼───┼─────────────┤
│11  │Ｕ○○│Ｕ○○95年9 月│不詳    │95.09.18│中國信託商業銀行新莊分行  │2萬5000元 │2萬5000元 │張欽安│證人即被害人Ｕ○○之警詢│
│    │      │8 日看見夾報廣│        │        │戶名林義翔                │（使用陳雪│          │張欽志│  證述（卷九第410-411頁） │
│    │      │告單上個人信用│        │        │帳號000000000000          │真帳戶匯入│          │尚震寰│自動櫃員機轉帳交易明細（│
│    │      │貸款廣告後撥打│        │        │                          │）        │          │ａ○○│  卷九第412頁）           │
│    │      │登載之電話，經│        │        │                          │          │          │連俊兆│由ａ○○使用之0000-00000│
│    │      │假冒銀行專員之│        │        │                          │          │          │張卿松│  8詐騙電話通訊監察譯文得 │
│    │      │詐騙集團成員詢│        │        │                          │          │          │許世明│  知林義翔人頭帳戶，清查該│
│    │      │問工作及收入狀│        │        │                          │          │          │甲戌○│  帳戶得知（卷十第618頁） │
│    │      │況後，告知因信│        │        │                          │          │          │      │                          │
│    │      │用狀況不良，要│        │        │                          │          │          │      │                          │
│    │      │先繳交代書費，│        │        │                          │          │          │      │                          │
│    │      │完稅證明費用等│        │        │                          │          │          │      │                          │
│    │      │語，因而匯款。│        │        │                          │          │          │      │                          │
├──┼───┼───────┼────┼────┼─────────────┼─────┼─────┼───┼─────────────┤
│12  │ｙ○○│黃志誠於95年9 │不詳    │95.09.18│臺灣郵政大溪僑愛分局      │3萬2400元 │3萬2400元 │張欽安│證人即被害人ｙ○○之警詢│
│    │      │月中旬看見夾報│        │        │戶名游寶蓮                │          │          │張欽志│  證述（卷九第430-431頁） │
│    │      │廣告單個人信用│        │        │局號000000-0、帳號000000-0│          │          │尚震寰│匯款單（卷九第432頁）   │
│    │      │貸款廣告後撥打│        │        │                          │          │          │ａ○○│由被害人甲乙○筆錄供述之│
│    │      │登載之電話，經│        │        │                          │          │          │連俊兆│  游寶蓮人頭帳戶，追查該帳│
│    │      │假冒銀行專員之│        │        │                          │          │          │張卿松│  戶得知（卷十第578頁）   │
│    │      │詐騙集團成員詢│        │        │                          │          │          │許世明│                          │
│    │      │問工作及收入狀│        │        │                          │          │          │甲戌○│                          │
│    │      │況後，告知因信│        │        │                          │          │          │      │                          │
│    │      │用狀況不良，要│        │        │                          │          │          │      │                          │
│    │      │先繳交代書費，│        │        │                          │          │          │      │                          │
│    │      │完稅證明等費用│        │        │                          │          │          │      │                          │
│    │      │、預繳第1 年貸│        │        │                          │          │          │      │                          │
│    │      │款本利和等語。│        │        │                          │          │          │      │                          │
├──┼───┼───────┼────┼────┼─────────────┼─────┼─────┼───┼─────────────┤
│13  │黃○○│黃○○於95年8 │不詳    │95.09.01│臺灣郵政臺中民權路分局    │1萬元     │16萬1040元│張欽安│證人即被害人黃○○之警詢│
│    │      │月底撥打夾報廣│        ├────┤戶名顏小芳                ├─────┤          │張欽志│  證述（卷九第324頁）     │
│    │      │告單上個人信用│        │95.09.04│局號000000-0、帳號000000-0│5000元    │          │尚震寰│匯款單（卷九第325-326 頁│
│    │      │貸款廣告登載之│        ├────┤                          ├─────┤          │ａ○○│  ）                      │
│    │      │電話，假冒銀行│        │95.09.06│                          │2萬6040元 │          │連俊兆│車手許世明持顏小芳人頭帳│
│    │      │專員之詐騙集團│        ├────┤                          ├─────┤          │張卿松│  戶前往提領贓款，清查該帳│
│    │      │成員詢問工作及│        │95.09.18│                          │6萬元     │          │許世明│  戶得知（卷十五第49-50頁 │
│    │      │收入狀況後告知│        ├────┤                          ├─────┤          │甲戌○│  ）                      │
│    │      │因信用狀況不良│        │95.09.20│                          │6萬元     │          │      │                          │
│    │      │，要先繳交代書│        │        │                          │          │          │      │                          │
│    │      │代辦費、完稅證│        │        │                          │          │          │      │                          │
│    │      │明費用、第1 年│        │        │                          │          │          │      │                          │
│    │      │本金等語。    │        │        │                          │          │          │      │                          │
├──┼───┼───────┼────┼────┼─────────────┼─────┼─────┼───┼─────────────┤
│14  │壬○○│壬○○95年8 月│不詳    │95.09.20│臺灣郵政臺中民權路分局    │1萬元     │1萬元     │張欽安│證人即被害人壬○○之警詢│
│    │      │底撥打夾報廣告│        │        │戶名顏小芳                │          │          │張欽志│  證述（卷九第333-334頁） │
│    │      │單個人信用貸款│        │        │局號000000-0、帳號000000-0│          │          │尚震寰│匯款單（卷九第335頁）   │
│    │      │廣告登載之電話│        │        │                          │          │          │ａ○○│由車手許世明持顏小芳人頭│
│    │      │，經假冒銀行專│        │        │                          │          │          │連俊兆│  帳戶前往提領贓款，清查該│
│    │      │員之詐騙集團成│        │        │                          │          │          │張卿松│  帳戶得知（卷十五第50頁）│
│    │      │員詢問工作及收│        │        │                          │          │          │許世明│                          │
│    │      │入狀況後，告知│        │        │                          │          │          │甲戌○│                          │
│    │      │因信用狀況不良│        │        │                          │          │          │      │                          │
│    │      │，要先繳交代書│        │        │                          │          │          │      │                          │
│    │      │費代辦費、完稅│        │        │                          │          │          │      │                          │
│    │      │證明費用、第1 │        │        │                          │          │          │      │                          │
│    │      │年本金等語。  │        │        │                          │          │          │      │                          │
├──┼───┼───────┼────┼────┼─────────────┼─────┼─────┼───┼─────────────┤
│15  │甲宇○│甲宇○95年9 月│0000-000│95.09.21│中國信託商業銀行新莊分行  │1萬2000元 │1萬2000元 │張欽安│證人即被害人甲宇○之警詢│
│    │      │中旬看見夾報廣│797     │        │戶名林義翔                │          │          │張欽志│  證述（卷九第403頁）     │
│    │      │告單上個人信用│        │        │帳號000000000000          │          │          │尚震寰│匯款單（卷九第404頁）   │
│    │      │貸款廣告後撥打│0000-000│        │                          │          │          │ａ○○│由ａ○○使用之0000-00000│
│    │      │登載之電話，經│248     │        │                          │          │          │連俊兆│  8詐騙電話通訊監察譯文得 │
│    │      │假冒銀行專員之│        │        │                          │          │          │張卿松│  知林義翔人頭帳戶，清查該│
│    │      │詐騙集團成員詢│        │        │                          │          │          │許世明│  帳戶得知（卷十第621頁） │
│    │      │問工作及收入狀│        │        │                          │          │          │甲戌○│                          │
│    │      │況後，告知因信│        │        │                          │          │          │      │                          │
│    │      │用狀況不良，要│        │        │                          │          │          │      │                          │
│    │      │先繳交代書費請│        │        │                          │          │          │      │                          │
│    │      │代書偽造工作證│        │        │                          │          │          │      │                          │
│    │      │明及薪資所得，│        │        │                          │          │          │      │                          │
│    │      │匯款後一假冒銀│        │        │                          │          │          │      │                          │
│    │      │行對保部經理者│        │        │                          │          │          │      │                          │
│    │      │來電來電核對資│        │        │                          │          │          │      │                          │
│    │      │料並表示需補交│        │        │                          │          │          │      │                          │
│    │      │完稅證明等語，│        │        │                          │          │          │      │                          │
│    │      │因察覺有異未匯│        │        │                          │          │          │      │                          │
│    │      │款。          │        │        │                          │          │          │      │                          │
├──┼───┼───────┼────┼────┼─────────────┼─────┼─────┼───┼─────────────┤
│16  │酉○○│酉○○95年9 月│不詳    │95.09.21│臺灣郵政臺中民權路分局    │1萬5000元 │1萬5000元 │張欽安│證人即被害人酉○○之警詢│
│    │      │份左右在家中撥│        │        │戶名顏小芳                │          │          │張欽志│  證述（卷三第202頁）     │
│    │      │打夾報廣告單上│        │        │局號000000-0、帳號000000-0│          │          │尚震寰│郵政國內匯款單（卷三第  │
│    │      │個人信用貸款登│        │        │                          │          │          │ａ○○│  203頁）                 │
│    │      │載之電話，經假│        │        │                          │          │          │連俊兆│車手許世明持顏小芳人頭帳│
│    │      │冒銀行代辦人員│        │        │                          │          │          │張卿松│  戶前往提領贓款，清查該帳│
│    │      │之詐騙集團成員│        │        │                          │          │          │許世明│  戶得知（卷十五第50頁）  │
│    │      │詢問工作及收入│        │        │                          │          │          │甲戌○│                          │
│    │      │狀況後，告知因│        │        │                          │          │          │      │                          │
│    │      │信用狀況不良，│        │        │                          │          │          │      │                          │
│    │      │要先繳交完稅證│        │        │                          │          │          │      │                          │
│    │      │明手續費、代書│        │        │                          │          │          │      │                          │
│    │      │費等費用而陸續│        │        │                          │          │          │      │                          │
│    │      │匯款。        │        │        │                          │          │          │      │                          │
├──┼───┼───────┼────┼────┼─────────────┼─────┼─────┼───┼─────────────┤
│17  │王震福│王震福95年9 月│不詳    │95.09.21│中國信託商業銀行新莊分行  │1萬元     │1萬元     │張欽安│證人即被害人王震福之警詢│
│    │      │初撥打夾報廣告│        │        │戶名林義翔                │          │          │張欽志│  證述（卷三第193頁）     │
│    │      │單上個人信用貸│        │        │帳號000000000000          │          │          │尚震寰│由ａ○○使用之0000-00000│
│    │      │款登載之電話，│        │        │                          │          │          │ａ○○│  8詐騙電話通訊監察譯文得 │
│    │      │經假冒銀行人員│        │        │                          │          │          │連俊兆│  知林義翔人頭帳戶，清查該│
│    │      │之詐騙集團成員│        │        │                          │          │          │張卿松│  帳戶得知（卷十第621頁） │
│    │      │詢問工作及收入│        │        │                          │          │          │許世明│                          │
│    │      │狀況後，告知因│        │        │                          │          │          │甲戌○│                          │
│    │      │信用狀況不良，│        │        │                          │          │          │      │                          │
│    │      │要先繳交信貸保│        │        │                          │          │          │      │                          │
│    │      │險費、手續費，│        │        │                          │          │          │      │                          │
│    │      │因而陸續匯款。│        │        │                          │          │          │      │                          │
├──┼───┼───────┼────┼────┼─────────────┼─────┼─────┼───┼─────────────┤
│18  │甲Ｃ○│甲Ｃ○95年9 月│0000-000│95.09.15│臺灣郵政臺中民權路分局    │1萬2000元 │35萬0134元│張欽安│證人即被害人甲Ｃ○之警詢│
│    │      │14日中午12時許│816     │        │戶名顏小芳                │          │          │張欽志│  證述（卷三第185、186頁）│
│    │      │，打電話向自稱│        │        │局號000000-0、帳號000000-0│          │          │尚震寰│郵政國內匯款執據等匯款收│
│    │      │銀行行員之詐騙│        ├────┼─────────────┼─────┤          │ａ○○│  據（卷三第187-192頁）   │
│    │      │成員告知欲申請│        │95.09.18│中國信託商業銀行新莊分行  │2萬7000元 │          │連俊兆│由ａ○○使用之0000-00000│
│    │      │貸款，經詢問年│        │        │戶名林義翔                ├─────┤          │張卿松│  8詐騙電話通訊監察譯文得 │
│    │      │籍資料後，於同│        │        │帳號000000000000          │3萬1134元 │          │許世明│  知林義翔人頭帳戶，清查該│
│    │      │日下午14時接獲│        ├────┤                          ├─────┤          │甲戌○│  帳戶得知（卷十第618-621 │
│    │      │告知第一銀行願│        │95.09.19│                          │6萬元     │          │      │  頁）                    │
│    │      │意放款，需先繳│        │        │                          ├─────┤          │      │顏小芳帳戶交易明細（卷十│
│    │      │交代書費用、資│        │        │                          │3萬元     │          │      │  五第50頁）              │
│    │      │料保密費用，因│        │        │                          ├─────┤          │      │                          │
│    │      │而匯款。      │        │        │                          │4萬元     │          │      │                          │
│    │      │              │        ├────┤                          ├─────┤          │      │                          │
│    │      │              │        │95.09.20│                          │6萬元     │          │      │                          │
│    │      │              │        │        │                          ├─────┤          │      │                          │
│    │      │              │        │        │                          │4萬元     │          │      │                          │
│    │      │              │        │        │                          ├─────┤          │      │                          │
│    │      │              │        │        │                          │2萬元     │          │      │                          │
│    │      │              │        ├────┤                          ├─────┤          │      │                          │
│    │      │              │        │95.09.21│                          │3萬元     │          │      │                          │
├──┼───┼───────┼────┼────┼─────────────┼─────┼─────┼───┼─────────────┤
│19  │甲乙○│劉邦傑95年9 月│0000-000│95.09.15│中國信託商業銀行新莊分行  │3萬1800元 │18萬8400元│張欽安│證人即被害人甲乙○之警詢│
│    │      │15日下午13時撥│001     │        │戶名林義翔                │          │          │張欽志│  證述（卷三第182頁）     │
│    │      │打夾報分類廣告│        │        │帳號000000000000          │          │          │尚震寰│由ａ○○使用之0000-00000│
│    │      │登載之電話，經│0000-000├────┼─────────────┼─────┤          │ａ○○│  8詐騙話通訊譯文得知林義 │
│    │      │假冒銀行人員之│604     │95.09.19│臺灣郵政大溪僑愛分局      │5萬1600元 │          │連俊兆│  翔人頭帳戶，清該帳戶得知│
│    │      │詐騙集團成員告│        ├────┤戶名游寶蓮                ├─────┤          │張卿松│  （卷十第618頁）         │
│    │      │知先辦理保險並│        │95.09.21│局號000000-0、帳號000000-0│10萬5000元│          │許世明│游寶蓮帳戶交易明細（卷十│
│    │      │繳交保費，後接│        │        │                          │          │          │甲戌○│  第578頁）               │
│    │      │獲另一自稱保險│        │        │                          │          │          │      │                          │
│    │      │公司人員告知要│        │        │                          │          │          │      │                          │
│    │      │另外投保，因而│        │        │                          │          │          │      │                          │
│    │      │陸續匯款。    │        │        │                          │          │          │      │                          │
├──┼───┼───────┼────┼────┼─────────────┼─────┼─────┼───┼─────────────┤
│20  │甲Ａ○│甲Ａ○95年9 月│不詳    │95.09.18│臺灣郵政大溪僑愛分局      │4萬3200元 │38萬400元 │張欽安│證人即被害人甲Ａ○之警詢│
│    │      │份左右撥打夾報│        │        │戶名游寶蓮                ├─────┤          │張欽志│  證述（卷九第285頁）     │
│    │      │廣告單上個人信│        │        │局號000000-0、帳號000000-0│6萬7200元 │          │尚震寰│郵政國內匯款執據、存款存│
│    │      │用貸款廣告登載│        │        │                          │          │          │ａ○○│  入存根（卷九第287-292頁 │
│    │      │之電話，經假冒│        ├────┤                          ├─────┤          │連俊兆│  ）                      │
│    │      │銀行人員之詐騙│        │95.09.20│                          │5萬元     │          │張卿松│由被害人甲乙○得知游寶蓮│
│    │      │集團成員詢問工│        │        │                          │          │          │許世明│  人頭帳戶，清查該帳戶得知│
│    │      │作及收入狀況後│        ├────┤                          ├─────┤          │甲戌○│  （卷十第578頁）         │
│    │      │，告知因信用狀│        │95.09.25│                          │6萬元     │          │      │徐宏緯帳戶交易明細（卷十│
│    │      │況不良，要先繳│        │        │                          │          │          │      │  五第83頁）              │
│    │      │交完稅證明手續│        ├────┼─────────────┼─────┤          │      │                          │
│    │      │費、信貸保險費│        │95.09.21│台北富邦商業銀行中崙分行  │8萬元     │          │      │                          │
│    │      │、代書費、抵押│        │        │戶名徐宏緯                │          │          │      │                          │
│    │      │金等費用等語。│        │        │帳號000000000000          │          │          │      │                          │
│    │      │              │        ├────┤                          ├─────┤          │      │                          │
│    │      │              │        │95.09.22│                          │8萬元     │          │      │                          │
├──┼───┼───────┼────┼────┼─────────────┼─────┼─────┼───┼─────────────┤
│21  │Ｊ○○│Ｊ○○於95年9 │不詳    │95.09.22│中國信託商業銀行新莊分行  │1萬5000元 │1萬5000元 │張欽安│證人即被害人Ｊ○○之警詢│
│    │      │月中旬看見夾報│        │        │戶名林義翔                │          │          │張欽志│  證述（卷九第447-448頁） │
│    │      │廣告單個人信用│        │        │帳號000000000000          │          │          │尚震寰│匯款單照片（卷九第449頁 │
│    │      │貸款廣告後撥打│        │        │                          │          │          │ａ○○│由ａ○○使用之0000-00000│
│    │      │登載之電話，經│        │        │                          │          │          │連俊兆│  08騙電話通訊監察譯文得知│
│    │      │假冒銀行專員之│        │        │                          │          │          │張卿松│  林義翔人頭帳戶，清查該帳│
│    │      │詐騙集團成員詢│        │        │                          │          │          │許世明│  戶得知（卷十第622頁）   │
│    │      │問工作及收入狀│        │        │                          │          │          │甲戌○│                          │
│    │      │況後，告知因信│        │        │                          │          │          │      │                          │
│    │      │用狀況不良，要│        │        │                          │          │          │      │                          │
│    │      │先繳交代書費偽│        │        │                          │          │          │      │                          │
│    │      │造工作證明及薪│        │        │                          │          │          │      │                          │
│    │      │資所得，匯款後│        │        │                          │          │          │      │                          │
│    │      │一假冒銀行對保│        │        │                          │          │          │      │                          │
│    │      │部經理者來電核│        │        │                          │          │          │      │                          │
│    │      │對資料，要求補│        │        │                          │          │          │      │                          │
│    │      │交完稅證明等費│        │        │                          │          │          │      │                          │
│    │      │用等語。      │        │        │                          │          │          │      │                          │
├──┼───┼───────┼────┼────┼─────────────┼─────┼─────┼───┼─────────────┤
│22  │Ｉ○○│Ｉ○○於95年8 │0000-000│95.08.31│臺灣郵政臺中南屯路分局    │1萬8000元 │18萬5000元│張欽安│證人即被害人Ｉ○○之警詢│
│    │      │月31 日 撥打夾│714     │        │戶名柯添盛                │          │          │張欽志│  證述（卷三，第176頁背面 │
│    │      │報廣告單登載之│        │        │局號000000-0、帳號000000-0│          │          │尚震寰│  ）                      │
│    │      │個人信用貸款電│        ├────┼─────────────┼─────┤          │ａ○○│存款憑條及Ｉ○○手寫明細│
│    │      │話，經假冒銀行│0000-000│95.09.07│彰化銀行北屯分行          │2萬9000元 │          │連俊兆│  （卷三第178至180頁）    │
│    │      │專員之詐騙集團│146     │        │戶名曾智元                │          │          │張卿松│由ａ○○使用之0000-00000│
│    │      │成員詢問工作及│        │        │帳號：00000000000000      │          │          │許世明│  8詐騙電話通訊監察譯文得 │
│    │      │收入狀況後，告│        ├────┼─────────────┼─────┤          │甲戌○│  知得知林義翔人頭帳戶，清│
│    │      │知因信用不良，│        │95.09.13│台灣中小企業銀行草屯分行  │5萬元     │          │      │  查郵政該帳戶內得知（卷十│
│    │      │需先繳交信用保│        │        │戶名張宏瑋                │          │          │      │  第621頁）               │
│    │      │險費、法院訴訟│        │        │帳號：00000000000         │          │          │      │柯添盛帳戶交易明細（卷十│
│    │      │費、擔保費等費│        ├────┼─────────────┼─────┤          │      │  五第17頁）              │
│    │      │用，因而陸續匯│        │95.09.19│台灣中小企業銀行草屯分行  │2萬1000元 │          │      │曾智元帳戶交易明細（卷十│
│    │      │款。          │        │        │戶名張宏瑋                │          │          │      │  五第174頁）             │
│    │      │              │        │        │帳號：00000000000         │          │          │      │張宏瑋帳戶交易明細（卷十│
│    │      │              │        ├────┼─────────────┼─────┤          │      │  五第117頁）             │
│    │      │              │        │95.09.21│中國信託商業銀行新莊分行  │1萬7000元 │          │      │沈孝武帳戶交易明細（卷十│
│    │      │              │        │        │戶名林義翔                │          │          │      │  五第18頁）              │
│    │      │              │        │        │帳號：000000000000        │          │          │      │                          │
│    │      │              │        ├────┼─────────────┼─────┤          │      │                          │
│    │      │              │        │95.09.25│臺灣郵政臺中逢甲分局      │2萬元     │          │      │                          │
│    │      │              │        │        │戶名沈孝武                ├─────┤          │      │                          │
│    │      │              │        │        │局號000000-0、帳號000000-0│2萬元     │          │      │                          │
│    │      │              │        │        │（起訴書誤載為匯款1 筆5 萬├─────┤          │      │                          │
│    │      │              │        │        │元）                      │1萬元     │          │      │                          │
├──┼───┼───────┼────┼────┼─────────────┼─────┼─────┼───┼─────────────┤
│23  │ｗ○○│ｗ○○於95年9 │0000-000│95.09.18│臺灣郵政臺中民權路分局    │5000元    │13萬3021元│張欽安│證人即被害人ｗ○○警詢筆│
│    │      │月18日看見報中│041     │        │戶名顏小芳                │          │          │張欽志│  證述（96易437本院卷二） │
│    │      │貸款廣告便撥打│        ├────┤局號000000-0、帳號000000-0├─────┤          │尚震寰│匯款單（96易437本院卷二 │
│    │      │登載之電話，詐│0000-000│95.09.20│                          │4萬4000元 │          │ａ○○│  ）                      │
│    │      │騙集團成員再給│964     │        │                          │          │          │連俊兆│車手許世明持顏小芳人頭帳│
│    │      │另一電話請他打│        ├────┼─────────────┼─────┤          │張卿松│  戶前往提領贓款，清查該帳│
│    │      │過去詢問。黃庭│0000-000│95.09.25│合作金庫銀行員林分行      │1萬0021元 │          │許世明│  戶得知（卷十五第50頁）  │
│    │      │蘭亦找另一家貸│486     │        │戶名陳基立                │（起訴書誤│          │甲戌○│陳基立帳戶交易明細（卷十│
│    │      │款公司林代書辦│        │        │帳號000-0000000000000     │載95.09.20│          │      │  五第165頁）             │
│    │      │理貸款。二者皆│        │        │                          │匯入）    │          │（張欽│                          │
│    │      │告知需先匯款支│        │        │                          ├─────┤          │安、張│                          │
│    │      │付代辦費。    │        │        │                          │2萬3000元 │          │欽志、│                          │
│    │      │              │        │        │                          │（起訴書未│          │尚震寰│                          │
│    │      │              │        │        │                          │記載）    │          │、張瑜│                          │
│    │      │              │        │        │                          ├─────┤          │芳、連│                          │
│    │      │              │        │        │                          │3000元    │          │俊兆、│                          │
│    │      │              │        │        │                          ├─────┤          │許世明│                          │
│    │      │              │        │        │                          │1萬9979元 │          │、蕭富│                          │
│    │      │              │        │        │                          ├─────┤          │成均未│                          │
│    │      │              │        │        │                          │21元      │          │據起訴│                          │
│    │      │              │        ├────┤                          ├─────┤          │）    │                          │
│    │      │              │        │95.09.26│                          │2萬8000元 │          │      │                          │
├──┼───┼───────┼────┼────┼─────────────┼─────┼─────┼───┼─────────────┤
│24  │午○○│午○○於95年9 │不詳    │95.09.28│臺灣郵政淡水義山分局      │1萬元     │1萬元     │張欽安│證人即被害人午○○之警詢│
│    │      │月28日看見夾報│        │        │戶名陳錦智                │          │          │張欽志│  證述（卷十第468-469頁） │
│    │      │廣告單個人信用│        │        │局號000000-0、帳號000000-0│          │          │尚震寰│匯款單（卷十第470頁）   │
│    │      │貸款廣告後撥打│        │        │                          │          │          │ａ○○│由被害人甲卯○證述之陳錦│
│    │      │登載之電話，經│        │        │                          │          │          │連俊兆│  智人頭帳戶，清查該帳戶得│
│    │      │假冒銀行專員之│        │        │                          │          │          │張卿松│  知（卷十第569頁）       │
│    │      │詐騙集團成員詢│        │        │                          │          │          │許世明│                          │
│    │      │問工作及收入狀│        │        │                          │          │          │甲戌○│                          │
│    │      │況後，告知因信│        │        │                          │          │          │      │                          │
│    │      │用狀況不良，要│        │        │                          │          │          │      │                          │
│    │      │先繳納代書代辦│        │        │                          │          │          │      │                          │
│    │      │費用、完稅證明│        │        │                          │          │          │      │                          │
│    │      │費用、預繳第1 │        │        │                          │          │          │      │                          │
│    │      │年本利和，要求│        │        │                          │          │          │      │                          │
│    │      │匯款至右列帳戶│        │        │                          │          │          │      │                          │
│    │      │等語。        │        │        │                          │          │          │      │                          │
├──┼───┼───────┼────┼────┼─────────────┼─────┼─────┼───┼─────────────┤
│25  │甲卯○│甲卯○95年9 月│0000-000│95.09.12│臺灣郵政臺中民權路分局    │1萬元     │3萬6000元 │張欽安│證人即被害人甲卯○之警詢│
│    │      │12日上午9 時在│041     │        │戶名顏小芳                ├─────┤          │張欽志│  證述（卷三第196頁）     │
│    │      │家中撥打廣告夾│        │        │局號000000-0、帳號000000-0│1萬4000元 │          │尚震寰│郵政國內匯款執據（卷三第│
│    │      │報單上信用低利│        ├────┼─────────────┼─────┤          │ａ○○│  第197-198頁）           │
│    │      │借貸登載之電話│        │95.09.29│臺灣郵政淡水義山分局      │1萬2000元 │          │連俊兆│由車手許世明持顏小芳人頭│
│    │      │，經假冒大眾銀│        │        │戶名陳錦智                │          │          │張卿松│  帳戶前往提領贓款，清查該│
│    │      │行貸款部王小姐│        │        │局號000000-0、帳號000000-0│          │          │許世明│  帳戶得知（卷十五，第49頁│
│    │      │之詐騙集團成員│        │        │                          │          │          │甲戌○│  ）                      │
│    │      │告知先繳交代書│        │        │                          │          │          │      │陳錦智帳戶交易明細（卷十│
│    │      │費，後再通知應│        │        │                          │          │          │      │  第569頁）               │
│    │      │繳費作繳費證明│        │        │                          │          │          │      │                          │
│    │      │，因而陸續匯款│        │        │                          │          │          │      │                          │
│    │      │。            │        │        │                          │          │          │      │                          │
├──┼───┼───────┼────┼────┼─────────────┼─────┼─────┼───┼─────────────┤
│26  │ｖ○○│ｖ○○95年9 月│不詳    │95.09.22│中國信託商業銀行新莊分行  │2萬8000元 │37萬5764元│張欽安│證人即被害人ｖ○○之警詢│
│    │      │中旬看見夾報廣│        │        │戶名林義翔                │          │          │張欽志│  證述（卷九第374-375頁） │
│    │      │告單上個人信用│        │        │帳號000000000000          │          │          │尚震寰│匯款單（卷九第377-382頁 │
│    │      │貸款廣告後撥打│        ├────┼─────────────┼─────┤          │ａ○○│  頁）                    │
│    │      │登載之電話，經│        │95.09.25│渣打國際商業銀行          │9萬3000元 │          │連俊兆│由ａ○○使用之0000-00000│
│    │      │假冒銀行專員洪│        │        │戶名劉經華                ├─────┤          │張寘崴│  8詐騙電話通訊監察譯文得 │
│    │      │惠君之詐騙集團│        │        │帳號00000000000000        │5萬9382元 │          │周欣祺│  知張碧月人頭帳戶，清查該│
│    │      │成員詢問工作及│        ├────┤（起訴書誤載00000000000） ├─────┤          │張卿松│  帳戶得知（卷十第681頁） │
│    │      │收入狀況後，告│        │95.09.26│                          │5萬9382元 │          │許世明│劉經華帳戶交易明細（卷十│
│    │      │知因信用狀況不│        │        │                          │          │          │甲戌○│  五第215-216頁）         │
│    │      │良，要先繳交代│        ├────┼─────────────┼─────┤          │（張寘│徐玉琴帳戶交易明細（卷十│
│    │      │書費請代書製作│        │95.09.28│台北國際商業銀行鶯桃分行  │7萬6000元 │          │崴、周│  五第236頁）             │
│    │      │假工作證明及薪│        │        │戶名徐玉琴                │          │          │欣祺參│林義翔帳戶交易明細（卷十│
│    │      │資所得，並以電│        │        │帳號0000000000000         │          │          │與95年│  第622頁）               │
│    │      │話報告資料，另│        ├────┼─────────────┼─────┤          │10 月2│通訊監察譯文（卷二第24頁│
│    │      │一假冒對保部經│        │95.10.02│臺灣郵政臺中軍功分局      │6萬元     │          │日以後│  、卷三第51頁）          │
│    │      │理者來電核對資│        │        │戶名張碧月                │          │          │部分）│                          │
│    │      │料，藉口存簿內│        │        │局號000000-0、帳號000000-0│          │          │      │                          │
│    │      │無薪資轉帳證明│        │        │                          │          │          │      │                          │
│    │      │，需補交完稅證│        │        │                          │          │          │      │                          │
│    │      │明，又一假冒銀│        │        │                          │          │          │      │                          │
│    │      │行貸款部人員表│        │        │                          │          │          │      │                          │
│    │      │示代捆金額已撥│        │        │                          │          │          │      │                          │
│    │      │款但需預繳前半│        │        │                          │          │          │      │                          │
│    │      │年本利和等語，│        │        │                          │          │          │      │                          │
│    │      │因而陸續匯款。│        │        │                          │          │          │      │                          │
├──┼───┼───────┼────┼────┼─────────────┼─────┼─────┼───┼─────────────┤
│27  │甲己○│甲己○95年9 月│0000-000│95.09.18│中國信託商業銀行新莊分行  │3萬5000元 │6萬5000元 │張欽安│證人即被害人甲己○之警詢│
│    │      │中旬撥打夾報廣│364     │        │戶名林義翔                │          │          │張欽志│  證述（卷三第194頁）     │
│    │      │告登載之銀行專│        │        │帳號000000000000          │          │          │尚震寰│由ａ○○使用之0000-00000│
│    │      │員代辦貸款電話│        │        │                          │          │          │ａ○○│  8詐騙電話通訊監察譯文得 │
│    │      │，經告知要先繳│        │        │                          │          │          │連俊兆│  知林義翔人頭帳戶，清查該│
│    │      │交信用保險金及│        │        │                          │          │          │張寘崴│  帳戶得知（卷十第618頁） │
│    │      │前10 期 本息，│        │        │                          │          │          │周欣祺│張碧月帳戶交易明細（卷十│
│    │      │因而陸續匯款。│        │        │                          │          │          │張卿松│  第681頁）               │
│    │      │              │        │        │                          │          │          │許世明│通訊監察譯文（卷二第16、│
│    │      │              │        ├────┼─────────────┼─────┤          │甲戌○│  20頁，卷三第53頁）      │
│    │      │              │        │95.10.03│臺灣郵政臺中軍功分局      │3萬元     │          │（張寘│通訊監察譯文（卷二第28頁│
│    │      │              │        │        │戶名張碧月                │          │          │崴、周│  ）                      │
│    │      │              │        │        │帳號000000-0、帳號000000-0│          │          │欣祺參│通訊監察譯文（卷三第49頁│
│    │      │              │        │        │                          │          │          │與95年│  ）                      │
│    │      │              │        │        │                          │          │          │10 月2│                          │
│    │      │              │        │        │                          │          │          │日以後│                          │
│    │      │              │        │        │                          │          │          │部分）│                          │
├──┼───┼───────┼────┼────┼─────────────┼─────┼─────┼───┼─────────────┤
│28  │ｓ○○│ｓ○○於95年10│不詳    │95.10.03│臺灣郵政臺中軍功分局      │5萬元     │12萬2000元│張欽安│證人即被害人ｓ○○之警詢│
│    │      │月初看見夾報廣│        │        │戶名張碧月                │          │          │張欽志│  證述（卷九第433-434頁） │
│    │      │告單個人信用貸│        │        │局號000000-0、帳號000000-0│          │          │尚震寰│郵政國內匯款執據（卷九第│
│    │      │款廣告後撥打登│        ├────┤                          ├─────┤          │ａ○○│  435頁）                 │
│    │      │載之電話，經假│        │95.10.04│                          │4萬8000元 │          │連俊兆│ｓ○○存摺影本（卷九第43│
│    │      │冒銀行專員之詐│        │        │                          │（起訴書未│          │張寘崴│  6頁）                   │
│    │      │騙集團成員詢問│        │        │                          │記載）    │          │周欣祺│由ａ○○使用之0000-00000│
│    │      │工作及收入狀況│        ├────┼─────────────┼─────┤          │張卿松│  8詐騙電話通訊監察譯文得 │
│    │      │後，告知因信用│        │95.10.02│戶名不詳                  │2萬元     │          │許世明│  知張碧月人頭帳戶，清查該│
│    │      │狀況不良，要先│        │        │帳號000000000000000       │（起訴書未│          │甲戌○│  帳戶得知（卷十第681頁） │
│    │      │繳交代書費偽造│        │        │                          │記載）    │          │      │                          │
│    │      │工作證明及薪資│        │        │                          ├─────┤          │      │                          │
│    │      │所得，匯款後一│        │        │                          │4000元    │          │      │                          │
│    │      │假冒銀行對保部│        │        │                          │（起訴書未│          │      │                          │
│    │      │經理者來電核對│        │        │                          │記載）    │          │      │                          │
│    │      │資料，藉口存簿│        │        │                          │          │          │      │                          │
│    │      │內無薪資轉帳明│        │        │                          │          │          │      │                          │
│    │      │細需補交完稅證│        │        │                          │          │          │      │                          │
│    │      │明等費用等語。│        │        │                          │          │          │      │                          │
├──┼───┼───────┼────┼────┼─────────────┼─────┼─────┼───┼─────────────┤
│29  │甲Ｅ○│甲Ｅ○撥打求才│0000-000│95.10.04│臺灣郵政臺中軍功分局      │8000元    │3萬5000元 │張欽安│證人即被害人甲Ｅ○之警詢│
│    │      │今報紙刊登之「│798     │        │戶名張碧月                │          │          │張欽志│  證述（卷九第307頁）     │
│    │      │現金輕鬆貸」電│        │        │局號000000-0、帳號000000-0├─────┤          │尚震寰│郵政國內匯款執據（卷九第│
│    │      │話給林育彗專員│        │        │                          │2萬7000元 │          │ａ○○│  309-310頁）             │
│    │      │，因而被騙匯款│        │        │                          │          │          │連俊兆│由ａ○○使用之0000-00000│
│    │      │。            │        │        │                          │          │          │張寘崴│  8詐騙電話通訊監察譯文得 │
│    │      │              │        │        │                          │          │          │周欣祺│  知張碧月人頭帳戶，清查該│
│    │      │              │        │        │                          │          │          │張卿松│  帳戶得知（卷十第681頁） │
│    │      │              │        │        │                          │          │          │許世明│                          │
│    │      │              │        │        │                          │          │          │甲戌○│                          │
├──┼───┼───────┼────┼────┼─────────────┼─────┼─────┼───┼─────────────┤
│30  │ｉ○○│ｉ○○95年10月│不詳    │95.10.05│臺灣郵政臺中軍功分局      │3萬1800元 │3萬1800元 │張欽安│證人即被害人ｉ○○警詢筆│
│    │      │初撥打夾報廣告│        │        │戶名張碧月                │          │          │張欽志│  證述（卷九第327-328頁） │
│    │      │單上個人信用貸│        │        │局號000000-0、帳號000000-0│          │          │尚震寰│匯款單（卷九第329頁）   │
│    │      │款廣告登載之電│        │        │                          │          │          │ａ○○│由ａ○○使用之0000-00000│
│    │      │話，經假冒銀行│        │        │                          │          │          │連俊兆│  8詐騙電話通訊監察譯文得 │
│    │      │專員之詐騙集團│        │        │                          │          │          │張寘崴│  知張碧月人頭帳戶，清查該│
│    │      │成員詢問工作及│        │        │                          │          │          │周欣祺│  帳戶得知（卷十第682頁） │
│    │      │收入狀況後，告│        │        │                          │          │          │張卿松│                          │
│    │      │知因信用狀況不│        │        │                          │          │          │許世明│                          │
│    │      │良，要先繳交代│        │        │                          │          │          │甲戌○│                          │
│    │      │書代辦費、完稅│        │        │                          │          │          │      │                          │
│    │      │證明費用、第1 │        │        │                          │          │          │      │                          │
│    │      │年本金等語。  │        │        │                          │          │          │      │                          │
├──┼───┼───────┼────┼────┼─────────────┼─────┼─────┼───┼─────────────┤
│31  │庚○○│庚○○於95年10│不詳    │95.10.05│臺灣郵政臺中軍功分局      │1萬5000元 │1萬5000元 │張欽安│證人即被害人庚○○之警詢│
│    │      │月5日 上午10時│        │        │戶名張碧月                │          │          │張欽志│  證述（卷十三第129-130頁 │
│    │      │前看到報中夾報│        │        │局號000000-0、帳號000000-0│          │          │尚震寰│  ）                      │
│    │      │廣告之銀行借貸│        │        │                          │          │          │ａ○○│郵政國內匯款執據（卷十三│
│    │      │廣告後撥打廣告│        │        │                          │          │          │連俊兆│  第131頁）               │
│    │      │上登載之電話，│        │        │                          │          │          │張寘崴│由ａ○○使用之0000-00000│
│    │      │經告知需繳交資│        │        │                          │          │          │周欣祺│  8詐騙電話通訊監察譯文得 │
│    │      │料費、保證金、│        │        │                          │          │          │張卿松│  知張碧月人頭帳戶，清查該│
│    │      │稅額，要求匯款│        │        │                          │          │          │許世明│  帳戶得知（卷十第681頁） │
│    │      │至右列帳戶等語│        │        │                          │          │          │甲戌○│                          │
│    │      │。            │        │        │                          │          │          │      │                          │
│    │      │              │        │        │                          │          │          │      │                          │
├──┼───┼───────┼────┼────┼─────────────┼─────┼─────┼───┼─────────────┤
│32  │甲申○│甲申○95年9 月│0000-000│95.10.04│臺灣郵政臺中軍功分局      │1萬元     │9萬元     │張欽安│證人即被害人甲申○之警詢│
│    │      │中旬撥打夾報廣│319     │        │戶名：張碧月              │          │          │張欽志│  證述（卷三第170頁背面） │
│    │      │告單登載之個人│        ├────┤局號000000-0、帳號000000-0├─────┤          │尚震寰│郵政國內匯款執據（卷三第│
│    │      │信用貸款電話，│0000-000│95.10.04│                          │4萬6000元 │          │ａ○○│  172至174頁）            │
│    │      │假冒銀行貸款專│531     │        │                          │          │          │連俊兆│由ａ○○使用之0000-00000│
│    │      │員之詐騙集團成│        │        │                          │          │          │張寘崴│  8詐騙電話通訊監察譯文得 │
│    │      │員詢問工作及收│0000-000├────┤                          ├─────┤          │周欣祺│  知得知張碧月人頭帳戶，清│
│    │      │入狀況後，告知│947     │95.10.05│                          │3萬4000元 │          │張卿松│  查該帳戶內得知（卷十第68│
│    │      │因信用不良，需│        │        │                          │          │          │許世明│  1頁）                   │
│    │      │送紅包給銀行方│        │        │                          │          │          │甲戌○│                          │
│    │      │可辦理工作及財│        │        │                          │          │          │      │                          │
│    │      │力證明，匯款後│        │        │                          │          │          │      │                          │
│    │      │，一假冒銀行行│        │        │                          │          │          │      │                          │
│    │      │員者來電核對資│        │        │                          │          │          │      │                          │
│    │      │料並告知資料不│        │        │                          │          │          │      │                          │
│    │      │符，另一假冒代│        │        │                          │          │          │      │                          │
│    │      │書者告知須再繳│        │        │                          │          │          │      │                          │
│    │      │交完稅證明，繳│        │        │                          │          │          │      │                          │
│    │      │費後，又一假冒│        │        │                          │          │          │      │                          │
│    │      │銀行經理者告知│        │        │                          │          │          │      │                          │
│    │      │需預繳6 個月貸│        │        │                          │          │          │      │                          │
│    │      │款本息，因而匯│        │        │                          │          │          │      │                          │
│    │      │款。          │        │        │                          │          │          │      │                          │
├──┼───┼───────┼────┼────┼─────────────┼─────┼─────┼───┼─────────────┤
│33  │ｏ○○│ｏ○○95年9 月│0000-000│95.09.12│臺灣郵政臺中民權路分局    │2萬6000元 │2萬6000元 │張欽安│證人即被害人ｏ○○之警詢│
│    │      │中旬撥打夾報廣│499     │        │戶名顏小芳                │          │          │張欽志│  證述（卷三第211頁）     │
│    │      │告單登載之個人│        │        │局號000000-0、帳號000000-0│          │          │尚震寰│郵政國內匯款執據（卷三第│
│    │      │信用貸款電話，│0000-000│        │                          │          │          │ａ○○│  213頁）                 │
│    │      │經假冒銀行專員│454     ├────┤                          ├─────┤          │連俊兆│彰化縣警察局資料照片（卷│
│    │      │之詐騙集團成員│        │95年10月│                          │6萬元（未 │          │張卿松│  三第214頁）             │
│    │      │詢問工作及收入│        │初      │                          │匯款）    │          │許世明│車手許世明持顏小芳人頭帳│
│    │      │狀況後，告知因│        │（無法證│                          │          │          │甲戌○│  戶前往提領贓款，清查該帳│
│    │      │信用不良，需先│        │明係95年│                          │          │          │      │  戶得知（卷十五第49頁）  │
│    │      │繳交信用保險費│        │10月2 日│                          │          │          │      │                          │
│    │      │、法院訴訟費、│        │以後）  │                          │          │          │      │                          │
│    │      │擔保費等費用，│        │        │                          │          │          │      │                          │
│    │      │因而匯款。10月│        │        │                          │          │          │      │                          │
│    │      │初與自稱周經理│        │        │                          │          │          │      │                          │
│    │      │之男子聯絡，以│        │        │                          │          │          │      │                          │
│    │      │其他名目要求匯│        │        │                          │          │          │      │                          │
│    │      │款。          │        │        │                          │          │          │      │                          │
├──┼───┼───────┼────┼────┼─────────────┼─────┼─────┼───┼─────────────┤
│34  │ｊ○○│ｊ○○於95年10│不詳    │95.10.17│陽信商業銀行臺南分行      │2萬8000元 │2萬8000元 │張欽安│證人即被害人ｊ○○之警詢│
│    │      │月中旬看見夾報│        │        │戶名許易雯                │          │          │張欽志│  證述（卷九第383頁）     │
│    │      │廣告單上個人信│        │        │帳號000000000000          │          │          │尚震寰│匯款申請書（卷九第389頁 │
│    │      │用貸款廣告後撥│        │        │                          │          │          │ａ○○│  ）                      │
│    │      │打登載之電話，│        │        │                          │          │          │連俊兆│由ａ○○使用之0000-00000│
│    │      │經假冒銀行專員│        │        │                          │          │          │張寘崴│  8詐騙電話通訊監察譯文得 │
│    │      │之詐騙集團成員│        │        │                          │          │          │周欣祺│  知許易雯人頭帳戶，清查該│
│    │      │詢問工作及收入│        │        │                          │          │          │張卿松│  帳戶得知（卷十五第89頁）│
│    │      │狀況後，告知因│        │        │                          │          │          │許世明│通訊監察譯文（卷二，第33│
│    │      │信用狀況不良，│        │        │                          │          │          │甲戌○│  頁）                    │
│    │      │要先繳交代書費│        │        │                          │          │          │      │                          │
│    │      │請代書製作假工│        │        │                          │          │          │      │                          │
│    │      │作證明及薪資所│        │        │                          │          │          │      │                          │
│    │      │得，又稱銀行發│        │        │                          │          │          │      │                          │
│    │      │現資料係偽造，│        │        │                          │          │          │      │                          │
│    │      │需再繳完稅證明│        │        │                          │          │          │      │                          │
│    │      │費用等語。    │        │        │                          │          │          │      │                          │
├──┼───┼───────┼────┼────┼─────────────┼─────┼─────┼───┼─────────────┤
│35  │未○○│未○○95年10月│0000-000│95.10.18│陽信商業銀行臺南分行      │2萬元     │10萬元    │張欽安│證人即被害人未○○之警詢│
│    │      │18日上午9 時50│339     │        │戶名許易雯                │          │          │張欽志│  證述（卷九第251-252頁） │
│    │      │分左右撥打廣告│        │        │帳號000000000000          │          │          │尚震寰│匯款回條聯、交易明細（卷│
│    │      │單登載之銀行信│0000-000├────┤                          ├─────┤          │ａ○○│  九第254頁）             │
│    │      │用貸款電話，自│798     │95.10.19│                          │3萬元     │          │連俊兆│由ａ○○使用之0000-00000│
│    │      │稱銀行人員幫吳│        │（起訴書│                          │          │          │張寘崴│  8詐騙電話通訊監察譯文得 │
│    │      │欣蕙處理卡債問│        │誤載為20│                          │          │          │周欣祺│  知許易雯人頭帳戶，清查該│
│    │      │題，但要求先匯│        │日）    │                          │          │          │張卿松│  帳戶得知（卷十五第89頁）│
│    │      │款，待匯款後，│        ├────┤                          ├─────┤          │許世明│                          │
│    │      │又要求匯繳代書│        │95.10.20│                          │5萬元     │          │甲戌○│                          │
│    │      │費及前6 期費用│        │        │                          │          │          │      │                          │
│    │      │等語。        │        │        │                          │          │          │      │                          │
├──┼───┼───────┼────┼────┼─────────────┼─────┼─────┼───┼─────────────┤
│36  │Ｓ○○│Ｓ○○95年10月│不詳    │95.10.19│陽信商業銀行臺南分行      │3萬5000元 │3萬5000元 │張欽安│證人即被害人Ｓ○○警詢筆│
│    │      │19日看見夾報廣│        │        │戶名許易雯                │          │          │張欽志│  證述（卷九第371-372頁） │
│    │      │告單上個人信用│        │        │帳號000000000000          │          │          │尚震寰│匯款申請書（卷九第373頁 │
│    │      │貸款廣告後撥打│        │        │                          │          │          │ａ○○│  ）                      │
│    │      │登載之電話，經│        │        │                          │          │          │連俊兆│由ａ○○使用之0000-00000│
│    │      │假冒銀行專員之│        │        │                          │          │          │張寘崴│  8詐騙電話通訊監察譯文得 │
│    │      │詐騙集團成員詢│        │        │                          │          │          │周欣祺│  知許易雯人頭帳戶，清查該│
│    │      │問工作及收入狀│        │        │                          │          │          │張卿松│  帳戶得知（卷十五第89頁）│
│    │      │況後，告知因信│        │        │                          │          │          │許世明│                          │
│    │      │用狀況不良，要│        │        │                          │          │          │甲戌○│                          │
│    │      │先繳交代書代辦│        │        │                          │          │          │      │                          │
│    │      │費、完稅證明費│        │        │                          │          │          │      │                          │
│    │      │用、預繳第1年 │        │        │                          │          │          │      │                          │
│    │      │本金等語，因而│        │        │                          │          │          │      │                          │
│    │      │陸續匯款。    │        │        │                          │          │          │      │                          │
├──┼───┼───────┼────┼────┼─────────────┼─────┼─────┼───┼─────────────┤
│37  │寅○○│寅○○95年10月│不詳    │95.10.20│臺灣郵政汐止龍安分局      │1萬2000元 │1萬2000元 │張欽安│證人即被害人寅○○之警詢│
│    │      │上旬撥打夾報廣│        │        │戶名闕壯恆                │          │          │張欽志│  證述（卷八第202-203頁） │
│    │      │告單上個人信用│        │        │局號000000-0、帳號000000-0│          │          │尚震寰│由張欽安使用之0000-00000│
│    │      │貸款廣告登載之│        │        │（起訴書誤載為局號000000-0│          │          │ａ○○│  4詐騙電話通訊監察譯文表 │
│    │      │電話，經假冒銀│        │        │、帳號000000-0）          │          │          │連俊兆│  得知闕壯恆人頭帳戶，清查│
│    │      │行專員之詐騙集│        │        │                          │          │          │張寘崴│  該帳戶得知（卷八第204頁 │
│    │      │團成員詢問工作│        │        │                          │          │          │周欣祺│  ，卷十第677頁）         │
│    │      │及收入狀況後，│        │        │                          │          │          │張卿松│通訊監察譯文（卷一第40頁│
│    │      │告知因信用狀況│        │        │                          │          │          │許世明│  ，卷二第39頁）          │
│    │      │不良，要先繳交│        │        │                          │          │          │甲戌○│                          │
│    │      │代書費以便製作│        │        │                          │          │          │      │                          │
│    │      │假的工作證明及│        │        │                          │          │          │      │                          │
│    │      │薪資所得資料，│        │        │                          │          │          │      │                          │
│    │      │匯款後，以電話│        │        │                          │          │          │      │                          │
│    │      │告知假資料，隨│        │        │                          │          │          │      │                          │
│    │      │後一假冒銀行對│        │        │                          │          │          │      │                          │
│    │      │保部經理者來電│        │        │                          │          │          │      │                          │
│    │      │核對資料，告知│        │        │                          │          │          │      │                          │
│    │      │要補交完稅證明│        │        │                          │          │          │      │                          │
│    │      │等語。        │        │        │                          │          │          │      │                          │
├──┼───┼───────┼────┼────┼─────────────┼─────┼─────┼───┼─────────────┤
│38  │戊○○│95年10月中旬看│不詳    │95.10.18│陽信商業銀行臺南分行      │1萬8000元 │15萬1000元│張欽安│證人即被害人戊○○之警詢│
│    │      │見夾報廣告單上│        │        │戶名許易雯                │（以簡凱翊│          │張欽志│  證述（卷九第394-396頁） │
│    │      │個人信用貸款廣│        │        │帳號000000000000          │名義匯款）│          │尚震寰│匯款申請書（卷九第398頁 │
│    │      │告後撥打登載之│        ├────┼─────────────┼─────┤          │ａ○○│  ）                      │
│    │      │電話，經假冒銀│        │95.10.19│臺灣郵政汐止龍安分局      │2萬7000元 │          │連俊兆│由張欽安使用之0000-00000│
│    │      │行專員洪惠君之│        │        │戶名闕壯恆                │          │          │張寘崴│  4詐騙電話通訊監察譯文得 │
│    │      │詐騙集團成員詢│        ├────┤局號000000-0、帳號000000-0├─────┤          │周欣祺│  知闕壯恆人頭帳戶，清查該│
│    │      │問工作及收入狀│        │95.10.23│（起訴書誤載局號000000-0、│5萬3000元 │          │張卿松│  帳戶得知（卷十第677頁） │
│    │      │況後，告知因信│        ├────┤帳號000000-0）            ├─────┤          │許世明│許易雯帳戶明細表（卷十五│
│    │      │用狀況不良，要│        │95.10.24│                          │5萬3000元 │          │甲戌○│  第89頁）                │
│    │      │先繳交代書費請│        │        │                          │          │          │      │                          │
│    │      │代書製作假工作│        │        │                          │          │          │      │                          │
│    │      │證明及薪資所得│        │        │                          │          │          │      │                          │
│    │      │，並以電話報告│        │        │                          │          │          │      │                          │
│    │      │資料，另一假冒│        │        │                          │          │          │      │                          │
│    │      │對保部經理者來│        │        │                          │          │          │      │                          │
│    │      │電核對資料，藉│        │        │                          │          │          │      │                          │
│    │      │口存簿內無薪資│        │        │                          │          │          │      │                          │
│    │      │轉帳證明，需補│        │        │                          │          │          │      │                          │
│    │      │交完稅證明，又│        │        │                          │          │          │      │                          │
│    │      │一假冒銀行貸款│        │        │                          │          │          │      │                          │
│    │      │部人員表示代辦│        │        │                          │          │          │      │                          │
│    │      │金額已撥款但需│        │        │                          │          │          │      │                          │
│    │      │預繳前1 年本利│        │        │                          │          │          │      │                          │
│    │      │和等語，因而陸│        │        │                          │          │          │      │                          │
│    │      │續匯款。      │        │        │                          │          │          │      │                          │
├──┼───┼───────┼────┼────┼─────────────┼─────┼─────┼───┼─────────────┤
│39  │ｐ○○│ｐ○○於95年10│0000-000│95.10.23│臺灣郵政汐止龍安分局      │1萬5000元 │4萬元     │張欽安│證人即被害人ｐ○○之警詢│
│    │      │月23日上午9時 │198     │        │戶名闕壯恆                │          │          │張欽志│  證述（卷八第198-199頁） │
│    │      │前撥打報內夾報│        ├────┤局號000000-0、帳號000000-0├─────┤          │尚震寰│自動櫃員機交易明細表（卷│
│    │      │廣告之銀行貸款│        │95.10.24│（起訴書誤載為局號000000-0│2萬5000元 │          │ａ○○│  八第200頁）             │
│    │      │廣告登載之電話│        │        │、帳號000000-0）          │          │          │連俊兆│由張欽安使用之0000-00000│
│    │      │詢問，詐騙集團│        │        │                          │          │          │張寘崴│  4詐騙電話通訊監察譯文得 │
│    │      │成員自稱銀行人│        │        │                          │          │          │周欣祺│  知闕壯恆人頭帳戶，清查該│
│    │      │員，表示要先繳│        │        │                          │          │          │張卿松│  帳戶得知（卷十第677頁） │
│    │      │交代書費、押金│        │        │                          │          │          │許世明│                          │
│    │      │、完稅證明，要│        │        │                          │          │          │甲戌○│                          │
│    │      │求匯款至右列帳│        │        │                          │          │          │      │                          │
│    │      │戶等語。      │        │        │                          │          │          │      │                          │
├──┼───┼───────┼────┼────┼─────────────┼─────┼─────┼───┼─────────────┤
│40  │ｂ○○│ｂ○○撥打中國│0000-000│95.10.26│安泰商業銀行農安分行      │3萬2400元 │3萬2400元 │張欽安│證人即被害人ｂ○○之警詢│
│    │      │信託信用貸款廣│804     │        │戶名廖晉賢                │          │          │張欽志│  證述（卷八第194-195頁） │
│    │      │告登載之電話，│        │        │帳號00000000000000        │          │          │尚震寰│匯款申請書（卷八第196頁 │
│    │      │經假冒襄理之詐│0000-000│        │                          │          │          │ａ○○│  ）                      │
│    │      │騙成員要求傳真│365     │        │                          │          │          │連俊兆│由張欽安使用之0000-00000│
│    │      │基本資料供該公│        │        │                          │          │          │張寘崴│  4詐騙電話通訊監察譯文得 │
│    │      │司審查，同意貸│        │        │                          │          │          │周欣祺│  知廖晉賢人頭帳戶，清查該│
│    │      │款但要先投保誠│        │        │                          │          │          │張卿松│  帳戶得知（卷十第528頁） │
│    │      │信保險，須先匯│        │        │                          │          │          │甲戌○│                          │
│    │      │款至右列帳戶，│        │        │                          │          │          │      │                          │
│    │      │因而匯款。    │        │        │                          │          │          │      │                          │
├──┼───┼───────┼────┼────┼─────────────┼─────┼─────┼───┼─────────────┤
│41  │ｎ○○│ｎ○○於95年10│不詳    │95.10.30│安泰商業銀行農安分行      │4萬元     │6萬3000元 │張欽安│證人即被害人ｎ○○之警詢│
│    │      │月中旬看見夾報│        │（起訴書│戶名廖晉賢                │（起訴書誤│          │張欽志│  證述（卷九第368頁）     │
│    │      │廣告單上個人信│        │誤載為28│帳號00000000000000        │載為2萬   │          │尚震寰│匯款單（卷九第369-370頁 │
│    │      │用貸款廣告後撥│        │日）    │                          │3000元 ） │          │ａ○○│  ）                      │
│    │      │打登載之電話，│        ├────┼─────────────┼─────┤          │連俊兆│由張欽安使用之0000-00000│
│    │      │經假冒銀行人員│        │95.10.26│臺灣郵政南港港三分局      │2萬3000元 │          │張寘崴│  4詐騙電話通訊監察譯文得 │
│    │      │之詐騙集團成員│        │（起訴書│戶名王以芸                │（起訴書誤│          │周欣祺│  知廖晉賢人頭帳戶，清查該│
│    │      │詢問工作及收入│        │誤載為30│局號000000-0、帳號000000-0│載為4萬元 │          │張卿松│  帳戶得知（卷一第110頁、 │
│    │      │狀況後，告知因│        │日）    │                          │）        │          │甲戌○│  卷十第528頁）           │
│    │      │信用狀況不良，│        │        │                          │          │          │      │王以芸帳戶明細（卷十第  │
│    │      │要先繳交代書費│        │        │                          │          │          │      │  641頁）                 │
│    │      │請代書偽造工作│        │        │                          │          │          │      │通訊監察譯文（卷一第42頁│
│    │      │證明及薪資所得│        │        │                          │          │          │      │  ，卷三第11、13頁）      │
│    │      │，匯款後一假冒│        │        │                          │          │          │      │                          │
│    │      │對保部經理者來│        │        │                          │          │          │      │                          │
│    │      │電核對資料，藉│        │        │                          │          │          │      │                          │
│    │      │口存簿內無薪資│        │        │                          │          │          │      │                          │
│    │      │轉帳證明，需補│        │        │                          │          │          │      │                          │
│    │      │交完稅證明、預│        │        │                          │          │          │      │                          │
│    │      │繳前半年本利和│        │        │                          │          │          │      │                          │
│    │      │等語。        │        │        │                          │          │          │      │                          │
├──┼───┼───────┼────┼────┼─────────────┼─────┼─────┼───┼─────────────┤
│42  │Ｘ○○│Ｘ○○95年10月│不詳    │95.10.30│臺灣郵政南港港三分局      │1萬8000元 │1萬8000元 │張欽安│證人即被害人Ｘ○○之警詢│
│    │      │下旬撥打夾報廣│        │        │戶名王以芸                │          │          │張欽志│  證述（卷九第273-274頁） │
│    │      │告單上個人信用│        │        │號000000-0、帳號000000-0  │          │          │尚震寰│由張欽安使用之0000-00000│
│    │      │貸款廣告登載之│        │        │                          │          │          │ａ○○│  4詐騙電話通訊監察譯文得 │
│    │      │電話，經假冒銀│        │        │                          │          │          │連俊兆│  知王以芸人頭帳戶，清查該│
│    │      │行專員之詐騙集│        │        │                          │          │          │張寘崴│  帳戶得知（卷十第641頁） │
│    │      │團成員詢問工作│        │        │                          │          │          │周欣祺│                          │
│    │      │及收入狀況後，│        │        │                          │          │          │張卿松│                          │
│    │      │告知因信用狀況│        │        │                          │          │          │甲戌○│                          │
│    │      │不良，要先繳交│        │        │                          │          │          │      │                          │
│    │      │代書費以便製作│        │        │                          │          │          │      │                          │
│    │      │假的工作證明及│        │        │                          │          │          │      │                          │
│    │      │薪資所得資料，│        │        │                          │          │          │      │                          │
│    │      │匯款後，一假冒│        │        │                          │          │          │      │                          │
│    │      │銀行對保部經理│        │        │                          │          │          │      │                          │
│    │      │者來電核對資料│        │        │                          │          │          │      │                          │
│    │      │，告知要補交完│        │        │                          │          │          │      │                          │
│    │      │稅證明等語。  │        │        │                          │          │          │      │                          │
├──┼───┼───────┼────┼────┼─────────────┼─────┼─────┼───┼─────────────┤
│43  │ｅ○○│ｅ○○95年10月│不詳    │95.11.01│台北富邦商業銀行中崙分行  │2萬元     │3萬2400元 │張欽安│證人即被害人ｅ○○之警詢│
│    │      │底看見夾報廣告│        │        │戶名徐宏緯                │          │          │張欽志│  證述（卷九第399-400頁） │
│    │      │單上個人信用貸│        │        │帳號000000000000          ├─────┤          │尚震寰│由ａ○○使用之0000-00000│
│    │      │款廣告後撥打登│        │        │                          │1萬2400元 │          │ａ○○│  0詐騙電話通訊監察譯文得 │
│    │      │載之電話，經假│        │        │                          │（以徐維璘│          │連俊兆│  知徐宏緯人頭帳戶，清查該│
│    │      │冒銀行專員之詐│        │        │                          │名義匯款）│          │張寘崴│  帳戶得知（卷十五第83頁）│
│    │      │騙集團成員詢問│        │        │                          │          │          │周欣祺│                          │
│    │      │工作及收入狀況│        │        │                          │          │          │張卿松│                          │
│    │      │後，告知因信用│        │        │                          │          │          │范貴軫│                          │
│    │      │狀況不良，要先│        │        │                          │          │          │顏福淵│                          │
│    │      │繳交代書費請代│        │        │                          │          │          │甲戌○│                          │
│    │      │書偽造工作證明│        │        │                          │          │          │      │                          │
│    │      │，又來電表示銀│        │        │                          │          │          │      │                          │
│    │      │行發現資料係偽│        │        │                          │          │          │      │                          │
│    │      │造，需再繳交完│        │        │                          │          │          │      │                          │
│    │      │稅證明費用等語│        │        │                          │          │          │      │                          │
│    │      │，因而陸續匯款│        │        │                          │          │          │      │                          │
│    │      │。            │        │        │                          │          │          │      │                          │
├──┼───┼───────┼────┼────┼─────────────┼─────┼─────┼───┼─────────────┤
│44  │Ｎ○○│Ｎ○○95年10月│0000-000│95.10.26│安泰商業銀行農安分行      │3萬元     │10萬3000元│張欽安│證人即被害人Ｎ○○之警詢│
│    │（原名│底撥打夾報廣告│360     │        │戶名廖晉賢                │          │          │張欽志│  證述（卷八第191頁）     │
│    │林志紘│單上個人信用貸│        │        │帳號00000000000000        │          │          │尚震寰│廖晉賢跨行轉入交易資料（│
│    │）    │款廣告登載之電│0000-000├────┤                          ├─────┤          │ａ○○│  卷八第193頁）           │
│    │      │話，經假冒銀行│744     │95.11.03│                          │7萬3000元 │          │連俊兆│由張欽安使用之0000-00000│
│    │      │專員之詐騙集團│        │        │                          │          │          │張寘崴│  4詐騙電話通訊監察譯文得 │
│    │      │成員詢問工作及│        │        │                          │          │          │周欣祺│  知廖晉賢人頭帳戶，清查該│
│    │      │收入狀況後，告│        │        │                          │          │          │張卿松│  帳戶得知（卷十第528頁） │
│    │      │知因信用狀況不│        │        │                          │          │          │范貴軫│                          │
│    │      │良，要先繳交代│        │        │                          │          │          │顏福淵│                          │
│    │      │書費以便製作假│        │        │                          │          │          │甲戌○│                          │
│    │      │的工作證明及薪│        │        │                          │          │          │（范貴│                          │
│    │      │資所得資料，匯│        │        │                          │          │          │軫、顏│                          │
│    │      │款後，一假冒土│        │        │                          │          │          │福淵參│                          │
│    │      │地銀行對保部經│        │        │                          │          │          │與95年│                          │
│    │      │理者來電核對資│        │        │                          │          │          │10月31│                          │
│    │      │料，藉口存簿內│        │        │                          │          │          │日以後│                          │
│    │      │無薪水轉帳明細│        │        │                          │          │          │之部分│                          │
│    │      │，要補交完稅證│        │        │                          │          │          │）    │                          │
│    │      │明，需匯款至國│        │        │                          │          │          │      │                          │
│    │      │稅局辦理，匯款│        │        │                          │          │          │      │                          │
│    │      │後，另一假冒銀│        │        │                          │          │          │      │                          │
│    │      │行放款部經理者│        │        │                          │          │          │      │                          │
│    │      │告知貸款金額已│        │        │                          │          │          │      │                          │
│    │      │撥款，因完稅證│        │        │                          │          │          │      │                          │
│    │      │明係補發，須等│        │        │                          │          │          │      │                          │
│    │      │45工作天，後假│        │        │                          │          │          │      │                          │
│    │      │借各種理由沒有│        │        │                          │          │          │      │                          │
│    │      │撥款。        │        │        │                          │          │          │      │                          │
├──┼───┼───────┼────┼────┼─────────────┼─────┼─────┼───┼─────────────┤
│45  │甲辛○│95年11月6 日假│不詳    │95.11.06│合作金庫銀行汐止分行      │100萬元   │282萬5000 │張欽安│證人即被害人甲辛○警詢證│
│    │      │冒經管會通知董│        │        │戶名：闕壯恆              │          │元        │張欽志│  述（卷八第210頁）       │
│    │      │秀芬佯稱其銀行│        │        │帳號0000000000000         │          │          │尚震寰│甲辛○存摺影本（卷八第21│
│    │      │存摺遭到冒用，│        │        │                          │          │          │ａ○○│  2-213頁 ）              │
│    │      │可能成為詐騙集│        ├────┼─────────────┼─────┤          │連俊兆│由張欽安使用之0000-00000│
│    │      │團洗錢工具，要│        │95.11.06│帳號0000000000000         │19萬5000元│          │張寘崴│  4詐騙電話通訊監察譯文得 │
│    │      │求檢視帳戶，否│        ├────┼─────────────┼─────┤          │周欣祺│  知闕壯恆帳戶，清查該帳戶│
│    │      │則將直接凍結，│        │95.11.07│帳號0000000000000         │60萬元    │          │張卿松│  得知（卷十第664 頁）    │
│    │      │甲辛○因而依照│        ├────┼─────────────┼─────┤          │范貴軫│                          │
│    │      │只市前往銀行設│        │95.11.07│帳號0000000000000         │60萬元    │          │顏福淵│                          │
│    │      │定網路轉帳功能│        ├────┼─────────────┼─────┤          │甲戌○│                          │
│    │      │，並將網路帳號│        │95.11.07│帳號0000000000000         │43萬元    │          │      │                          │
│    │      │及密碼一併告知│        │        │                          │          │          │      │                          │
│    │      │該人，後經聯繫│        │        │                          │          │          │      │                          │
│    │      │又將另一新光銀│        │        │                          │          │          │      │                          │
│    │      │行存款亦轉入該│        │        │                          │          │          │      │                          │
│    │      │帳戶內。      │        │        │                          │          │          │      │                          │
├──┼───┼───────┼────┼────┼─────────────┼─────┼─────┼───┼─────────────┤
│46  │丁○○│於95年10月20日│0000-000│95.11.03│中國信託商業銀行竹北分行  │7萬1300元 │47萬1300元│張欽安│證人即被害人丁○○之警詢│
│    │      │上午11時撥打王│394     │        │戶名卓謙達                │          │          │張欽志│  證述（卷十第471-472頁） │
│    │      │月媚電話，佯稱│        │        │帳號000000000000000       │          │          │尚震寰│匯款單（卷十第473-475頁 │
│    │      │富立亞生活館開│0000-000│        │                          │          │          │ａ○○│  ）                      │
│    │      │幕，11月3 日又│654     │        │                          │          │          │連俊兆│由被害人ｈ○○筆錄所供述│
│    │      │來電表示中獎，│        ├────┼─────────────┼─────┤          │張寘崴│  之陳福晴人頭帳戶，清查該│
│    │      │須繳納稅金，要│        │95.11.06│臺灣郵政枋寮分局          │10萬元    │          │周欣祺│  帳戶得知（卷十五第32頁）│
│    │      │求匯款至右列帳│        │        │戶名陳福晴                │          │          │張卿松│韓佳宸帳戶交易明細（卷十│
│    │      │戶等語。      │        │        │局號000000-0、帳號000000-0│          │          │范貴軫│  五第53頁）              │
│    │      │              │        ├────┼─────────────┼─────┤          │顏福淵│                          │
│    │      │              │        │95.11.08│臺灣郵政大溪員樹林分局    │30萬元    │          │甲戌○│                          │
│    │      │              │        │        │戶名韓佳宸                │          │          │      │                          │
│    │      │              │        │        │局號000000-0、帳號000000-0│          │          │      │                          │
├──┼───┼───────┼────┼────┼─────────────┼─────┼─────┼───┼─────────────┤
│47  │ｕ○○│95年10月27日自│000-0000│95.11.07│臺灣郵政埔鹽分局          │6萬350元  │16萬350元 │張欽安│證人即被害人ｕ○○之警詢│
│    │（起訴│稱東風電視購物│0000000 │        │戶名陳世興                │          │          │張欽志│  證述（卷九第236-238頁） │
│    │書誤載│公司辦理展示優│        ├────┤局號000000-0、帳號000000-0├─────┤          │尚震寰│匯款執據（卷九第239-240 │
│    │為黃淯│惠要寄展示邀請│000-0000│95.11.08│                          │10萬元    │          │ａ○○│  頁）                    │
│    │清）  │卡，ｕ○○加入│0000000 │        │                          │          │          │連俊兆│由被告連俊兆使用之0961-1│
│    │      │會員後有自稱簡│        │        │                          │          │          │張寘崴│  27073電話通訊譯文得知陳 │
│    │      │美鳳女子稱獲得│        │        │                          │          │          │周欣祺│  世興人頭帳戶，清查該帳戶│
│    │      │該公司廠商提供│        │        │                          │          │          │張卿松│  得知（卷十第627-628 頁）│
│    │      │加盟金120 萬元│        │        │                          │          │          │范貴軫│                          │
│    │      │並可折現，但須│        │        │                          │          │          │顏福淵│                          │
│    │      │繳納滯納金。一│        │        │                          │          │          │甲戌○│                          │
│    │      │自稱高處長男子│        │        │                          │          │          │      │                          │
│    │      │稱需辦理臨時會│        │        │                          │          │          │      │                          │
│    │      │員並繳納會費，│        │        │                          │          │          │      │                          │
│    │      │與自稱陳世興會│        │        │                          │          │          │      │                          │
│    │      │計師核對資料後│        │        │                          │          │          │      │                          │
│    │      │，高處長告知會│        │        │                          │          │          │      │                          │
│    │      │費為港幣計算，│        │        │                          │          │          │      │                          │
│    │      │需再補差額等語│        │        │                          │          │          │      │                          │
│    │      │。            │        │        │                          │          │          │      │                          │
├──┼───┼───────┼────┼────┼─────────────┼─────┼─────┼───┼─────────────┤
│48  │ｃ○○│95年11月8 日一│不詳    │95.11.08│臺灣郵政埔鹽分局          │6萬350元  │6萬350元  │張欽安│證人即被害人ｃ○○之警詢│
│    │      │男子來電告知梁│        │        │戶名陳世興                │          │          │張欽志│  證述（卷九第241-242頁） │
│    │      │祥欣中獎新台幣│        │        │局號000000-0、帳號000000-0│          │          │尚震寰│匯款單（卷九第243頁）   │
│    │      │90萬元，需匯款│        │        │                          │          │          │ａ○○│由被告連俊兆使用之0961- │
│    │      │至右列帳戶方可│        │        │                          │          │          │連俊兆│  127073電話通訊譯文得知陳│
│    │      │領獎，匯款後又│        │        │                          │          │          │張寘崴│  世興人頭帳戶，清查該帳戶│
│    │      │要求加入會員並│        │        │                          │          │          │周欣祺│  得知（卷十第628頁）     │
│    │      │再度匯款。    │        │        │                          │          │          │張卿松│                          │
│    │      │              │        │        │                          │          │          │范貴軫│                          │
│    │      │              │        │        │                          │          │          │顏福淵│                          │
│    │      │              │        │        │                          │          │          │甲戌○│                          │
├──┼───┼───────┼────┼────┼─────────────┼─────┼─────┼───┼─────────────┤
│49  │甲寅○│95年11月初撥打│0000-000│95.11.08│戶名胡莉琴                │4500元    │1萬3500元 │張欽安│證人即被害人甲寅○之警詢│
│    │      │夾報廣告單上個│360     │左右    │帳號不詳                  ├─────┤          │張欽志│  證述（卷八第214頁）     │
│    │      │人信用貸款廣告│        │        │                          │9000元    │          │尚震寰│對周欣祺所使用之0000-000│
│    │      │登載之電話，經│        │        │                          │          │          │ａ○○│  360 號電話實施通訊監察，│
│    │      │假冒新光銀行專│        │        │                          │          │          │連俊兆│  得知係周欣祺假冒新光銀行│
│    │      │員陳宜佳之詐騙│        │        │                          │          │          │張寘崴│  「陳宜佳」，因而查知被害│
│    │      │集團成員詢問工│        │        │                          │          │          │周欣祺│  人甲寅○遭受詐騙        │
│    │      │作及收入狀況後│        │        │                          │          │          │張卿松│                          │
│    │      │，告知因信用狀│        │        │                          │          │          │范貴軫│                          │
│    │      │況不良，要先繳│        │        │                          │          │          │顏福淵│                          │
│    │      │交代書費以便製│        │        │                          │          │          │甲戌○│                          │
│    │      │作假的工作證明│        │        │                          │          │          │      │                          │
│    │      │及薪資所得資料│        │        │                          │          │          │      │                          │
│    │      │，匯款後，一假│        │        │                          │          │          │      │                          │
│    │      │冒彰化銀行對保│        │        │                          │          │          │      │                          │
│    │      │部經理者來電核│        │        │                          │          │          │      │                          │
│    │      │對資料，藉口存│        │        │                          │          │          │      │                          │
│    │      │簿內無薪水轉帳│        │        │                          │          │          │      │                          │
│    │      │明細，要補交完│        │        │                          │          │          │      │                          │
│    │      │稅證明，另一假│        │        │                          │          │          │      │                          │
│    │      │冒代書者告知補│        │        │                          │          │          │      │                          │
│    │      │完稅證明需匯款│        │        │                          │          │          │      │                          │
│    │      │至國稅局辦理，│        │        │                          │          │          │      │                          │
│    │      │匯款後，一假冒│        │        │                          │          │          │      │                          │
│    │      │放款部經理者聯│        │        │                          │          │          │      │                          │
│    │      │繫貸款已核撥，│        │        │                          │          │          │      │                          │
│    │      │但因完稅證明係│        │        │                          │          │          │      │                          │
│    │      │補發，須等45工│        │        │                          │          │          │      │                          │
│    │      │作天，如欲立即│        │        │                          │          │          │      │                          │
│    │      │撥款，須先繳第│        │        │                          │          │          │      │                          │
│    │      │1 年本利和。因│        │        │                          │          │          │      │                          │
│    │      │察覺有異未匯款│        │        │                          │          │          │      │                          │
│    │      │。            │        │        │                          │          │          │      │                          │
├──┼───┼───────┼────┼────┼─────────────┼─────┼─────┼───┼─────────────┤
│50  │ｇ○○│ｇ○○95年11月│0000-000│95.11.10│合作金庫銀行西台中分行    │1萬6000元 │1萬6000元 │張欽安│證人即被害人ｇ○○之警詢│
│    │      │中旬撥打夾報廣│508     │        │戶名劉英娜                │          │          │張欽志│  證述（卷八第158頁）     │
│    │      │告單上個人信用│        │        │帳號0000000000000         │          │          │尚震寰│由張欽安使用之0000-00000│
│    │      │貸款廣告登載之│        │        │                          │          │          │ａ○○│  4詐騙電話通訊監察譯文得 │
│    │      │電話，經假冒銀│        │        │                          │          │          │連俊兆│  知劉英娜人頭帳戶，清查該│
│    │      │行專員之詐騙集│        │        │                          │          │          │張寘崴│  帳戶得知（卷十第501頁） │
│    │      │團成員詢問工作│        │        │                          │          │          │周欣祺│                          │
│    │      │及收入狀後況，│        │        │                          │          │          │張卿松│                          │
│    │      │告知因信用狀況│        │        │                          │          │          │范貴軫│                          │
│    │      │不良，要先繳交│        │        │                          │          │          │顏福淵│                          │
│    │      │代書費以便製作│        │        │                          │          │          │甲戌○│                          │
│    │      │假的工作證明及│        │        │                          │          │          │      │                          │
│    │      │薪資所得資料，│        │        │                          │          │          │      │                          │
│    │      │匯款後，假冒銀│        │        │                          │          │          │      │                          │
│    │      │行經理者來電核│        │        │                          │          │          │      │                          │
│    │      │對資料，告知要│        │        │                          │          │          │      │                          │
│    │      │匯款至國稅局補│        │        │                          │          │          │      │                          │
│    │      │完稅證明，因察│        │        │                          │          │          │      │                          │
│    │      │覺有異而不再匯│        │        │                          │          │          │      │                          │
│    │      │款。          │        │        │                          │          │          │      │                          │
├──┼───┼───────┼────┼────┼─────────────┼─────┼─────┼───┼─────────────┤
│51  │Ｈ○○│於95年11月14日│未顯示來│95.11.14│合作金庫銀行西台中分行    │1萬2000元 │1萬2000元 │張欽安│證人即被害人Ｈ○○之警詢│
│    │      │前撥打Ｈ○○電│電      │        │戶名劉英娜                │（起訴書誤│（訴書誤載│張欽志│  證述（卷十三第115-116頁 │
│    │      │話佯稱抽中120 │        │        │帳號0000000000000         │載為2萬元 │為2萬元） │尚震寰│  ）                      │
│    │      │萬元獎金，需繳│        │        │                          │）        │          │ａ○○│匯款單（卷十三第117頁） │
│    │      │交律師見證費，│        │        │                          │          │          │連俊兆│由張欽安使用之0000-00000│
│    │      │要求匯款至右列│        │        │                          │          │          │張寘崴│  4詐騙電話通訊監察譯文得 │
│    │      │帳戶等語。    │        │        │                          │          │          │周欣祺│  知劉英娜人頭帳戶，清查該│
│    │      │              │        │        │                          │          │          │張卿松│  帳戶得知（卷十第501頁） │
│    │      │              │        │        │                          │          │          │范貴軫│                          │
│    │      │              │        │        │                          │          │          │顏福淵│                          │
│    │      │              │        │        │                          │          │          │甲戌○│                          │
├──┼───┼───────┼────┼────┼─────────────┼─────┼─────┼───┼─────────────┤
│52  │ｘ○○│ｘ○○95年11月│0000-000│95.11.15│合作金庫銀行西台中分行    │5萬元     │5萬元     │張欽安│證人即被害人ｘ○○之警詢│
│    │      │初撥打夾報廣告│360     │        │戶名劉英娜                │          │          │張欽志│  證述（卷八第139-140頁） │
│    │      │單上個人信用貸│        │        │帳號0000000000000         │          │          │尚震寰│匯款副通知書（卷八第141 │
│    │      │款廣告登載之電│        │        │                          │          │          │ａ○○│  頁）                    │
│    │      │話，經假冒銀行│        │        │                          │          │          │連俊兆│由張欽安使用之0000-00000│
│    │      │專員之詐騙集團│        │        │                          │          │          │張寘崴│  4詐騙電話通訊監察譯文得 │
│    │      │成員詢問工作及│        │        │                          │          │          │周欣祺│  知劉英娜人頭帳戶，清查該│
│    │      │收入狀況後，告│        │        │                          │          │          │張卿松│  帳戶得知（卷十第501頁） │
│    │      │知因信用狀況不│        │        │                          │          │          │范貴軫│通訊監察譯文（卷一第54頁│
│    │      │良，要先繳交代│        │        │                          │          │          │顏福淵│  ）                      │
│    │      │書費以便製作假│        │        │                          │          │          │甲戌○│通訊監察譯文（卷一第190 │
│    │      │的工作證明及薪│        │        │                          │          │          │      │  頁）                    │
│    │      │資所得資料，匯│        │        │                          │          │          │      │通訊監察譯文（卷二第46頁│
│    │      │款後，另一假冒│        │        │                          │          │          │      │  ）                      │
│    │      │銀行對保部經理│        │        │                          │          │          │      │                          │
│    │      │者來電核對資料│        │        │                          │          │          │      │                          │
│    │      │，告知要補交完│        │        │                          │          │          │      │                          │
│    │      │稅證明、因察覺│        │        │                          │          │          │      │                          │
│    │      │有異而未匯款。│        │        │                          │          │          │      │                          │
├──┼───┼───────┼────┼────┼─────────────┼─────┼─────┼───┼─────────────┤
│53  │Ｄ○○│Ｄ○○95年11月│不詳    │95.11.15│合作金庫銀行西台中分行    │3萬元     │7萬6000元 │張欽安│證人即被害人Ｄ○○之警詢│
│    │      │中旬看見夾報廣│        │        │戶名劉英娜                │          │          │張欽志│  證述（卷九第413-414頁） │
│    │      │告單上個人信用│        │        │帳號0000000000000         │          │          │尚震寰│匯款申請書（卷九第415-  │
│    │      │貸款廣告後撥打│        ├────┤                          ├─────┤          │ａ○○│  416頁）                 │
│    │      │登載之電話，經│        │95.11.16│                          │4萬6000元 │          │連俊兆│由張欽安使用之0000-00000│
│    │      │假冒銀行專員之│        │        │                          │          │          │張寘崴│  4詐騙電話通訊監察譯文得 │
│    │      │詐騙集團成員詢│        │        │                          │          │          │周欣祺│  知劉英娜人頭帳戶，清查該│
│    │      │問工作及收入狀│        │        │                          │          │          │張卿松│  帳戶得知（卷十第501頁） │
│    │      │況後，告知因信│        │        │                          │          │          │范貴軫│                          │
│    │      │用狀況不良，要│        │        │                          │          │          │顏福淵│                          │
│    │      │先繳交代書費，│        │        │                          │          │          │甲戌○│                          │
│    │      │完稅證明費用、│        │        │                          │          │          │      │                          │
│    │      │預繳第1 年貸款│        │        │                          │          │          │      │                          │
│    │      │所需攤還之本金│        │        │                          │          │          │      │                          │
│    │      │等語，因而匯款│        │        │                          │          │          │      │                          │
│    │      │。            │        │        │                          │          │          │      │                          │
├──┼───┼───────┼────┼────┼─────────────┼─────┼─────┼───┼─────────────┤
│54  │甲癸○│95年10中旬，自│不詳    │95.11.16│臺灣郵政臺中福安分局      │1萬2000元 │1萬2000元 │張欽安│證人即被害人甲癸○之警詢│
│    │      │稱為鐘錶公司之│        │        │戶名顏慈緯                │          │          │張欽志│  證述（卷九第230-231頁） │
│    │      │女性專員來電通│        │        │局號000000-0、帳號000000-0│          │          │尚震寰│匯款單（卷九第232頁）   │
│    │      │知甲癸○中獎  │        │        │                          │          │          │ａ○○│由車手連俊兆用0000-00000│
│    │      │200 多萬，須匯│        │        │                          │          │          │連俊兆│  3電話通訊譯文得知顏慈緯 │
│    │      │保證金、律師保│        │        │                          │          │          │張寘崴│  人頭帳戶，清查該帳戶得知│
│    │      │證金至右列帳戶│        │        │                          │          │          │周欣祺│  （卷十五第212頁）       │
│    │      │，而後一自稱律│        │        │                          │          │          │張卿松│通訊監察譯文（卷一第41、│
│    │      │師之男子要求匯│        │        │                          │          │          │范貴軫│  110頁）                 │
│    │      │款海外基金，因│        │        │                          │          │          │顏福淵│                          │
│    │      │察覺有異而未匯│        │        │                          │          │          │甲戌○│                          │
│    │      │款。          │        │        │                          │          │          │      │                          │
├──┼───┼───────┼────┼────┼─────────────┼─────┼─────┼───┼─────────────┤
│55  │甲酉  │95年11月20日上│000-0000│95.11.20│臺灣郵政嘉義北社分局      │50萬元    │203萬元   │張欽安│證人即被害人甲酉之警詢證│
│    │      │午8時30 分，佯│00000000│        │戶名陳嘉龍                │          │          │張欽志│  述（卷九第277-278頁）   │
│    │      │裝中華電信業者│8       │        │局號000000-0、帳號000000-0│          │          │尚震寰│匯款單（卷九第280-281 頁│
│    │      │稱甲酉之名義遭│        ├────┼─────────────┼─────┤          │ａ○○│由車手連俊兆及甲戌○使用│
│    │      │冒用申請電話，│        │95.11.20│台北富邦商業銀行鼓山分行  │40萬元    │          │連俊兆│  之0000-000000、0000-0000│
│    │      │經撥打其所提供│000-0000│        │戶名施群富                │          │          │張寘崴│  54電話訊監察譯文得知施群│
│    │      │之內政部防偽科│00000000│        │000000000000              ├─────┤          │周欣祺│  富人頭帳戶，查該帳戶得知│
│    │      │電話，一自稱陳│9       │        │                          │25萬元    │          │張卿松│  （卷十第530頁）         │
│    │      │主任之人告知將│        │        │                          │          │          │范貴軫│陳嘉龍帳戶交易明細表（卷│
│    │      │存款匯入右列帳│        ├────┼─────────────┼─────┤          │顏福淵│  十第562頁）             │
│    │      │戶內以確保資金│        │95.11.20│第一銀行                  │88萬元    │          │甲戌○│楊震興帳戶交易明細（卷十│
│    │      │不會違反洗錢危│        │        │戶名楊震興                │          │          │      │  五第185頁）             │
│    │      │害防制法等語。│        │        │帳號00000000000           │          │          │      │通訊監察譯文（卷二第194 │
│    │      │              │        │        │                          │          │          │      │  頁）                    │
├──┼───┼───────┼────┼────┼─────────────┼─────┼─────┼───┼─────────────┤
│56  │子○○│子○○95年11月│0000-000│95.11.21│合作金庫銀行西台中分行    │3萬元     │3萬元     │張欽安│證人即被害人子○○之警詢│
│    │      │中旬撥打夾報廣│360     │        │戶名劉英娜                │          │          │張欽志│  證述（卷八第142頁）     │
│    │      │告單上個人信用│        │        │帳號0000000000000         │          │          │尚震寰│存款憑證（卷八第143頁） │
│    │      │貸款登載之電話│        │        │                          │          │          │ａ○○│由張欽安使用之0000-00000│
│    │      │，經假冒銀行專│        │        │                          │          │          │連俊兆│  4詐騙電話通訊監察譯文得 │
│    │      │員之詐騙集團成│        │        │                          │          │          │張寘崴│  知劉英娜人頭帳戶，清查該│
│    │      │員詢問工作及收│        │        │                          │          │          │周欣祺│  帳戶得知（卷十第501頁） │
│    │      │入狀況後，告知│        │        │                          │          │          │張卿松│報紙信用貸款廣告（卷八第│
│    │      │因信用狀況不良│        │        │                          │          │          │范貴軫│  144頁）                 │
│    │      │，要先繳交代書│        │        │                          │          │          │顏福淵│                          │
│    │      │費以便製作假的│        │        │                          │          │          │甲戌○│                          │
│    │      │工作證明及薪資│        │        │                          │          │          │      │                          │
│    │      │所得資料，匯款│        │        │                          │          │          │      │                          │
│    │      │後，假冒銀行對│        │        │                          │          │          │      │                          │
│    │      │保部經理者來電│        │        │                          │          │          │      │                          │
│    │      │核對資料，告知│        │        │                          │          │          │      │                          │
│    │      │要補交國稅局完│        │        │                          │          │          │      │                          │
│    │      │稅證明、因察覺│        │        │                          │          │          │      │                          │
│    │      │有異而未匯款。│        │        │                          │          │          │      │                          │
├──┼───┼───────┼────┼────┼─────────────┼─────┼─────┼───┼─────────────┤
│57  │Ｌ○○│Ｌ○○95年11月│0000-000│95.11.23│合作金庫銀行西台中分行    │1萬6000元 │1萬6000元 │張欽安│證人即被害人Ｌ○○之警詢│
│    │      │17日撥打夾報廣│508     │        │戶名劉英娜                │          │          │張欽志│  證述（卷八第148頁）     │
│    │      │告單上個人信用│        │        │帳號0000000000000         │          │          │尚震寰│自動櫃員機交易明細表（卷│
│    │      │貸款廣告登載之│        │        │                          │          │          │ａ○○│  八第149頁）             │
│    │      │電話，經假冒銀│        │        │                          │          │          │連俊兆│由張欽安使用之0000-00000│
│    │      │行專員之詐騙集│        │        │                          │          │          │張寘崴│  4詐騙電話通訊監察譯文得 │
│    │      │團成員詢問工作│        │        │                          │          │          │周欣祺│  知劉英娜人頭帳戶，清查該│
│    │      │及收入狀況後，│        │        │                          │          │          │張卿松│  帳戶得知（卷十第502頁） │
│    │      │告知因信用狀況│        │        │                          │          │          │范貴軫│                          │
│    │      │不良，要先繳交│        │        │                          │          │          │顏福淵│                          │
│    │      │代書費以便製作│        │        │                          │          │          │甲戌○│                          │
│    │      │假的工作證明及│        │        │                          │          │          │      │                          │
│    │      │薪資所得資料，│        │        │                          │          │          │      │                          │
│    │      │匯款後，假冒銀│        │        │                          │          │          │      │                          │
│    │      │行對保部經理者│        │        │                          │          │          │      │                          │
│    │      │來電核對資料，│        │        │                          │          │          │      │                          │
│    │      │告知要補交國稅│        │        │                          │          │          │      │                          │
│    │      │局完稅證明、因│        │        │                          │          │          │      │                          │
│    │      │無錢未再匯款。│        │        │                          │          │          │      │                          │
├──┼───┼───────┼────┼────┼─────────────┼─────┼─────┼───┼─────────────┤
│58  │辰○○│辰○○95年11月│0000-000│95.11.23│合作金庫銀行西台中分行    │2萬5000元 │2萬5000元 │張欽安│證人即被害人辰○○之警詢│
│    │      │22日撥打夾報廣│508     │        │戶名劉英娜                │          │          │張欽志│  證述（卷八第145-146頁） │
│    │      │告單上個人信用│        │        │帳號0000000000000         │          │          │尚震寰│匯款委託書（卷八第147頁 │
│    │      │貸款廣告登載之│        │        │                          │          │          │ａ○○│  ）                      │
│    │      │電話，經假冒銀│        │        │                          │          │          │連俊兆│由張欽安使用之0000-00000│
│    │      │行專員張麗華之│        │        │                          │          │          │張寘崴│  4詐騙電話通訊監察譯文得 │
│    │      │詐騙集團成員詢│        │        │                          │          │          │周欣祺│  知劉英娜人頭帳戶，清查該│
│    │      │問工作及收入狀│        │        │                          │          │          │張卿松│  帳戶得知（卷十第501頁） │
│    │      │況後，告知因信│        │        │                          │          │          │范貴軫│                          │
│    │      │用狀況不良，要│        │        │                          │          │          │顏福淵│                          │
│    │      │先繳交代書費以│        │        │                          │          │          │甲戌○│                          │
│    │      │便製作假的工作│        │        │                          │          │          │      │                          │
│    │      │證明及薪資所得│        │        │                          │          │          │      │                          │
│    │      │資料，匯款後，│        │        │                          │          │          │      │                          │
│    │      │假冒銀行對保部│        │        │                          │          │          │      │                          │
│    │      │經理者來電核對│        │        │                          │          │          │      │                          │
│    │      │資料，告知要補│        │        │                          │          │          │      │                          │
│    │      │交國稅局完稅證│        │        │                          │          │          │      │                          │
│    │      │明等語。      │        │        │                          │          │          │      │                          │
├──┼───┼───────┼────┼────┼─────────────┼─────┼─────┼───┼─────────────┤
│59  │甲Ｄ○│95年11月23日上│00-00000│95.11.23│第一銀行清水分行          │30萬元    │30萬元    │張欽安│證人即被害人甲Ｄ○於警詢│
│    │      │午11時許，以監│428     │        │戶名李建欣                │          │          │張欽志│  及另案臺灣高等法院臺中分│
│    │      │理所人員身分以│        │        │帳號00000000000           │          │          │尚震寰│  院審理時之證述（卷九第25│
│    │      │未顯示來電佯稱│0000-000│        │                          │          │          │ａ○○│  6-257 頁，高院卷二第121 │
│    │      │甲Ｄ○有交通違│637     │        │                          │          │          │連俊兆│  頁）                    │
│    │      │規罰單未繳，告│        │        │                          │          │          │張寘崴│匯款回條聯（卷九第259 頁│
│    │      │知甲Ｄ○名下登│        │        │                          │          │          │周欣祺│  ）                      │
│    │      │記有一自小客車│        │        │                          │          │          │張卿松│由車手范貴軫及甲戌○使用│
│    │      │，而後轉接台北│        │        │                          │          │          │范貴軫│  之0000-000000、0000-0000│
│    │      │市交通大隊一自│        │        │                          │          │          │顏福淵│  54電話通訊監察譯文得知李│
│    │      │稱交通隊員警確│        │        │                          │          │          │甲戌○│  建欣人頭帳戶，清查該帳戶│
│    │      │認該名下確有一│        │        │                          │          │          │      │  得知（卷十第645頁）     │
│    │      │自小客車，且稱│        │        │                          │          │          │      │通訊監察譯文（卷二第118 │
│    │      │甲Ｄ○資料流落│        │        │                          │          │          │      │  頁）                    │
│    │      │在外易遭冒用，│        │        │                          │          │          │      │                          │
│    │      │需匯款至李建欣│        │        │                          │          │          │      │                          │
│    │      │檢察官之帳戶幫│        │        │                          │          │          │      │                          │
│    │      │忙查證銀行存款│        │        │                          │          │          │      │                          │
│    │      │是否不法所得，│        │        │                          │          │          │      │                          │
│    │      │待結果出來再還│        │        │                          │          │          │      │                          │
│    │      │款等語。      │        │        │                          │          │          │      │                          │
├──┼───┼───────┼────┼────┼─────────────┼─────┼─────┼───┼─────────────┤
│60  │甲亥○│95年11月中旬撥│0000-000│95.11.16│合作金庫銀行西台中分行    │2萬5000元 │5萬元     │張欽安│證人即被害人甲亥○之警詢│
│    │（起訴│打夾報廣告單上│508     │        │戶名劉英娜                │          │          │張欽志│  證述（卷九第260-261頁） │
│    │書誤載│個人信用貸款廣│        │        │帳號0000000000000         │          │          │尚震寰│甲亥○存摺影本、交易明細│
│    │為謝渟│告登載之電話，│        ├────┤                          ├─────┤          │ａ○○│  （卷九第263-264頁）     │
│    │瑋）  │經假冒銀行專員│        │95.11.23│                          │2萬5000元 │          │連俊兆│由張欽安使用之0000-00000│
│    │      │之詐騙集團成員│        │        │                          │          │          │張寘崴│  4詐騙電話通訊監察譯文得 │
│    │      │詢問工作及收入│        │        │                          │          │          │周欣祺│  知劉英娜人頭帳戶，清查該│
│    │      │狀況後，告知因│        │        │                          │          │          │張卿松│  帳戶得知（卷十第501頁） │
│    │      │信用狀況不良，│        │        │                          │          │          │范貴軫│                          │
│    │      │要先繳交代書費│        │        │                          │          │          │顏福淵│                          │
│    │      │以便製作假的工│        │        │                          │          │          │甲戌○│                          │
│    │      │作證明及薪資所│        │        │                          │          │          │      │                          │
│    │      │得資料，匯款後│        │        │                          │          │          │      │                          │
│    │      │，假冒銀行對保│        │        │                          │          │          │      │                          │
│    │      │部經理者來電核│        │        │                          │          │          │      │                          │
│    │      │對資料，藉口存│        │        │                          │          │          │      │                          │
│    │      │簿內無薪資轉帳│        │        │                          │          │          │      │                          │
│    │      │明細，需補完稅│        │        │                          │          │          │      │                          │
│    │      │證明，張玉萍告│        │        │                          │          │          │      │                          │
│    │      │知完稅證明需匯│        │        │                          │          │          │      │                          │
│    │      │款至國稅局辦理│        │        │                          │          │          │      │                          │
│    │      │等語。        │        │        │                          │          │          │      │                          │
├──┼───┼───────┼────┼────┼─────────────┼─────┼─────┼───┼─────────────┤
│61  │Ｂ○○│95年11月28日下│不詳    │95.11.28│臺灣郵政臺中福安分局      │1元       │1元       │張欽安│證人即被害人Ｂ○○於警詢│
│    │      │午1 時30分佯稱│        │        │戶名顏慈緯                │          │          │張欽志│  及臺灣高等法院臺中分院審│
│    │      │電信局來電告知│        │        │局號000000-0、帳號000000-0│          │          │尚震寰│  理時之證述（卷九第233-23│
│    │      │欠繳電話費用，│        │        │                          │          │          │ａ○○│  4 頁，高院卷二第122頁） │
│    │      │要求Ｂ○○匯款│        │        │                          │          │          │連俊兆│自動櫃員機交易明細表（卷│
│    │      │至右列帳戶。因│        │        │                          │          │          │張寘崴│  九第235頁）             │
│    │      │知係詐騙電話，│        │        │                          │          │          │周欣祺│由車手連俊兆所使用之0961│
│    │      │至派出所報案後│        │        │                          │          │          │張卿松│  -127073電話通訊譯文得知 │
│    │      │配合警方匯款1 │        │        │                          │          │          │范貴軫│  顏慈緯人頭帳戶，清查該帳│
│    │      │元以將該帳戶列│        │        │                          │          │          │顏福淵│  戶得知（卷十五第212頁） │
│    │      │為警示帳戶。  │        │        │                          │          │          │甲戌○│                          │
├──┼───┼───────┼────┼────┼─────────────┼─────┼─────┼───┼─────────────┤
│62  │卯○○│卯○○95年11月│0000-000│95.11.28│合作金庫銀行西台中分行    │2萬8000元 │10萬5860元│張欽安│證人即被害人卯○○之警詢│
│    │      │26日撥打夾報廣│360     │        │戶名劉英娜                │          │          │張欽志│  證述（卷八第150頁）     │
│    │      │告單上個人信用│        ├────┤帳號0000000000000         ├─────┤          │尚震寰│匯款申請書（卷八第152-15│
│    │      │貸款廣告登載之│        │95.11.29│                          │4萬8000元 │          │ａ○○│  4 頁）                  │
│    │      │電話，經假冒銀│        │        │                          │          │          │連俊兆│由張欽安使用之0000-00000│
│    │      │行專員之詐騙集│        ├────┤                          ├─────┤          │張寘崴│  4詐騙電話通訊監察譯文得 │
│    │      │團成員詢問工作│        │95.11.30│                          │2萬9860元 │          │周欣祺│  知劉英娜人頭帳戶，清查該│
│    │      │及收入狀況後，│        │        │                          │          │          │張卿松│  帳戶得知（卷十第502頁） │
│    │      │告知因信用狀況│        │        │                          │          │          │范貴軫│報紙信用貸款廣告（卷八第│
│    │      │不良，要先繳交│        │        │                          │          │          │顏福淵│  155頁）                 │
│    │      │代書費以便製作│        │        │                          │          │          │甲戌○│                          │
│    │      │假的工作證明及│        │        │                          │          │          │      │                          │
│    │      │薪資所得資料，│        │        │                          │          │          │      │                          │
│    │      │匯款後，假冒銀│        │        │                          │          │          │      │                          │
│    │      │行對保部經理者│        │        │                          │          │          │      │                          │
│    │      │來電核對資料，│        │        │                          │          │          │      │                          │
│    │      │告知因存簿內無│        │        │                          │          │          │      │                          │
│    │      │薪資轉帳明細，│        │        │                          │          │          │      │                          │
│    │      │需補交國稅局完│        │        │                          │          │          │      │                          │
│    │      │稅證明、一假冒│        │        │                          │          │          │      │                          │
│    │      │代書者告知要補│        │        │                          │          │          │      │                          │
│    │      │完稅證明需匯款│        │        │                          │          │          │      │                          │
│    │      │至國稅局辦理，│        │        │                          │          │          │      │                          │
│    │      │匯款後，一假冒│        │        │                          │          │          │      │                          │
│    │      │彰化銀行貸款部│        │        │                          │          │          │      │                          │
│    │      │經理者聯繫貸款│        │        │                          │          │          │      │                          │
│    │      │金額已經撥款，│        │        │                          │          │          │      │                          │
│    │      │但因完稅證明是│        │        │                          │          │          │      │                          │
│    │      │補發的，需等待│        │        │                          │          │          │      │                          │
│    │      │45工作天，若要│        │        │                          │          │          │      │                          │
│    │      │立即撥款，需預│        │        │                          │          │          │      │                          │
│    │      │繳前半年本利和│        │        │                          │          │          │      │                          │
│    │      │等語。        │        │        │                          │          │          │      │                          │
├──┼───┼───────┼────┼────┼─────────────┼─────┼─────┼───┼─────────────┤
│63  │甲庚○│甲庚○95年11月│不詳    │95.11.30│合作金庫銀行西台中分行    │4萬5000元 │4萬5000元 │張欽安│證人即被害人甲庚○之警詢│
│    │      │初撥打夾報廣告│        │        │戶名劉英娜                │          │          │張欽志│  證述（卷八第156頁）     │
│    │      │單上個人信用貸│        │        │帳號0000000000000         │          │          │尚震寰│匯款申請書（卷八第157頁 │
│    │      │款廣告登載之電│        │        │                          │          │          │ａ○○│  ）                      │
│    │      │話，經假冒銀行│        │        │                          │          │          │連俊兆│由張欽安使用之0000-00000│
│    │      │專員之詐騙集團│        │        │                          │          │          │張寘崴│  4詐騙電話通訊監察譯文得 │
│    │      │成員詢問工作及│        │        │                          │          │          │周欣祺│  知劉英娜人頭帳戶，清查該│
│    │      │收入狀況後，告│        │        │                          │          │          │張卿松│  帳戶得知（卷十第502頁） │
│    │      │知因信用狀況不│        │        │                          │          │          │范貴軫│                          │
│    │      │良，要先繳交代│        │        │                          │          │          │顏福淵│                          │
│    │      │書費以便製作假│        │        │                          │          │          │甲戌○│                          │
│    │      │的工作證明及薪│        │        │                          │          │          │      │                          │
│    │      │資所得資料，匯│        │        │                          │          │          │      │                          │
│    │      │款後，以電話告│        │        │                          │          │          │      │                          │
│    │      │知假資料，並宣│        │        │                          │          │          │      │                          │
│    │      │稱銀行經理者會│        │        │                          │          │          │      │                          │
│    │      │來電核對資料，│        │        │                          │          │          │      │                          │
│    │      │後來卻失去聯絡│        │        │                          │          │          │      │                          │
│    │      │。            │        │        │                          │          │          │      │                          │
├──┼───┼───────┼────┼────┼─────────────┼─────┼─────┼───┼─────────────┤
│64  │甲甲○│95年8 月初黃鈺│網路詐財│95.12.04│臺灣中小企業銀行仁大分行  │1萬8400元 │4萬8400元 │張欽安│證人即被害人甲甲○之警詢│
│    │      │嫣之網友謊稱知│        │        │戶名賴義允                │          │          │張欽志│  證述（卷九第440-441頁） │
│    │      │道六合彩開獎號│        │        │帳號00000000000           ├─────┤          │尚震寰│由車手范貴軫、甲戌○所使│
│    │      │碼供其下注，而│        │        │                          │3萬元     │          │ａ○○│  用之0000-000000、0958-05│
│    │      │後謊稱之前係遭│        │        │                          │          │          │連俊兆│  9454行動電話通訊監察譯文│
│    │      │詐騙集團詐財，│        │        │                          │          │          │張寘崴│  提及之賴義允人頭帳戶，清│
│    │      │待警方破案後可│        │        │                          │          │          │周欣祺│  查該帳戶得知（卷十五第61│
│    │      │以贖回，又假借│        │        │                          │          │          │張卿松│  頁）                    │
│    │      │各種名義要求匯│        │        │                          │          │          │范貴軫│                          │
│    │      │款至右列帳戶等│        │        │                          │          │          │顏福淵│                          │
│    │      │語。          │        │        │                          │          │          │甲戌○│                          │
├──┼───┼───────┼────┼────┼─────────────┼─────┼─────┼───┼─────────────┤
│65  │ｍ○○│於95年11月中旬│000-0000│95.11.14│臺灣郵政臺北大龍峒分局    │2萬1000元 │3萬6000元 │張欽安│證人即被害人陳凱旻之警詢│
│    │      │撥打ｍ○○電話│0000000 │        │戶名葉韋廷                │          │          │張欽志│  證述（96易437本院卷二） │
│    │      │佯稱中獎100 萬│        │        │局號000000-0、帳號000000-0│          │          │尚震寰│匯款單（卷十三第138-139 │
│    │      │元，須繳納稅金│        ├────┼─────────────┼─────┤          │ａ○○│  頁）                    │
│    │      │、轉投資保證金│        │95.12.05│臺灣中小企業銀行仁大分行  │1萬5000元 │          │連俊兆│由車手范貴軫、甲戌○所使│
│    │      │等語，要求匯款│        │        │戶名賴義允                │          │          │張寘崴│  用之0000-000000、0958-05│
│    │      │至右列帳戶。  │        │        │帳號00000000000           │          │          │周欣祺│  9454行動電話通訊監察譯文│
│    │      │              │        │        │                          │          │          │張卿松│  提及之賴義允人頭帳戶，清│
│    │      │              │        │        │                          │          │          │范貴軫│  查該帳戶得知（卷十五第  │
│    │      │              │        │        │                          │          │          │顏福淵│  61頁）                  │
│    │      │              │        │        │                          │          │          │甲戌○│葉韋廷帳戶交易明細（卷十│
│    │      │              │        │        │                          │          │          │      │  五第56頁）              │
├──┼───┼───────┼────┼────┼─────────────┼─────┼─────┼───┼─────────────┤
│66  │甲午○│於95年12月5 日│不詳    │95.12.05│第一銀行鼎泰分行          │38萬3000元│38萬3000元│張欽安│證人即被害人甲午○於警詢│
│    │      │上午10時30分許│        │        │戶名吳宜靜                │（起訴書誤│（起訴書誤│張欽志│  及臺灣高等法院臺中分院審│
│    │      │佯稱台北市刑大│        │        │帳號00000000000           │載36萬3000│載36萬3000│尚震寰│  理時之證述（卷九第405-40│
│    │      │偵七隊詹永祥，│        │        │                          │元）      │元）      │ａ○○│  6 頁，高院卷二第123頁） │
│    │      │稱甲午○資料遭│        │        │                          │          │          │連俊兆│匯款申請書（卷九第408頁 │
│    │      │詐騙集團盜用，│        │        │                          │          │          │張寘崴│  ）                      │
│    │      │並有一自稱書記│        │        │                          │          │          │周欣祺│由車手范貴軫、甲戌○使用│
│    │      │官之女子表示帳│        │        │                          │          │          │張卿松│  之0000-000000、0000-0000│
│    │      │戶成為人頭帳戶│        │        │                          │          │          │范貴軫│  54 電話通訊監察譯文得知 │
│    │      │，又一自稱吳宜│        │        │                          │          │          │顏福淵│  吳宜靜人頭帳戶，清查該帳│
│    │      │靜檢察官將電話│        │        │                          │          │          │甲戌○│  戶得知（卷十第533頁）   │
│    │      │轉予自稱張德華│        │        │                          │          │          │      │通訊監察譯文（卷二第123 │
│    │      │主任檢察官，要│        │        │                          │          │          │      │  頁）                    │
│    │      │求甲午○將存款│        │        │                          │          │          │      │                          │
│    │      │轉入臨時帳戶內│        │        │                          │          │          │      │                          │
│    │      │，因而匯款。  │        │        │                          │          │          │      │                          │
├──┼───┼───────┼────┼────┼─────────────┼─────┼─────┼───┼─────────────┤
│67  │甲玄○│於95年10月中旬│不詳    │95.10.24│臺灣郵政官田隆田分局      │2萬7000元 │22萬7000元│張欽安│證人即被害人甲玄○之警詢│
│    │      │撥打甲玄○電話│        │        │戶名蔡憲堂                │          │          │張欽志│  證述（卷十三第106-107頁 │
│    │      │佯稱抽中100 萬│        │        │局號01914-7、帳號000000-0 │          │          │尚震寰│  ）                      │
│    │      │元獎金，需繳交│        ├────┼─────────────┼─────┤          │ａ○○│匯款單（卷十三第108頁） │
│    │      │律師見證費，匯│        │95.12.06│臺灣中小企業銀行仁大分行  │20萬元    │          │連俊兆│由車手范貴軫、甲戌○所使│
│    │      │款後，因甲玄○│        │        │戶名賴義允                │          │          │張寘崴│  用之0000-000000、0958-05│
│    │      │警覺有異而要求│        │        │帳號00000000000           │          │          │周欣祺│  9454行動電話通訊監察譯文│
│    │      │放棄中獎金額，│        │        │                          │          │          │張卿松│  得知賴義允人頭帳戶清查該│
│    │      │而佯稱需再匯款│        │        │                          │          │          │許世明│  帳戶得知（卷十五第62頁）│
│    │      │否則將觸犯刑法│        │        │                          │          │          │范貴軫│蔡憲堂帳戶交易明細（卷十│
│    │      │，要求匯款至右│        │        │                          │          │          │顏福淵│  五第54頁）              │
│    │      │列帳戶等語。  │        │        │                          │          │          │甲戌○│                          │
│    │      │              │        │        │                          │          │          │（許世│                          │
│    │      │              │        │        │                          │          │          │明參與│                          │
│    │      │              │        │        │                          │          │          │95年10│                          │
│    │      │              │        │        │                          │          │          │月25日│                          │
│    │      │              │        │        │                          │          │          │以前之│                          │
│    │      │              │        │        │                          │          │          │部分；│                          │
│    │      │              │        │        │                          │          │          │范貴軫│                          │
│    │      │              │        │        │                          │          │          │、顏福│                          │
│    │      │              │        │        │                          │          │          │淵參與│                          │
│    │      │              │        │        │                          │          │          │95年10│                          │
│    │      │              │        │        │                          │          │          │月31日│                          │
│    │      │              │        │        │                          │          │          │以後之│                          │
│    │      │              │        │        │                          │          │          │部分）│                          │
├──┼───┼───────┼────┼────┼─────────────┼─────┼─────┼───┼─────────────┤
│68  │Ｍ○○│於95年12月初撥│未顯示電│95.12.06│臺灣中小企業銀行仁大分行  │6萬元     │6萬元     │張欽安│證人即被害人Ｍ○○之警詢│
│    │      │打Ｍ○○電話佯│話      │        │戶名賴義允                │          │          │張欽志│  證述（卷十三第147-148頁 │
│    │      │稱有香港明牌之│        │        │帳號00000000000           │          │          │尚震寰│  ）                      │
│    │      │內線消息，須繳│        │        │                          │          │          │ａ○○│匯款單（卷十三第149頁） │
│    │      │納會員費，要求│        │        │                          │          │          │連俊兆│由車手范貴軫、甲戌○所使│
│    │      │匯款至右列帳戶│        │        │                          │          │          │張寘崴│  用之0000-000000、0958-05│
│    │      │。            │        │        │                          │          │          │周欣祺│  9454行動電話通訊監察譯文│
│    │      │              │        │        │                          │          │          │張卿松│  得知賴義允人頭戶，清查該│
│    │      │              │        │        │                          │          │          │范貴軫│  帳戶得知（卷十五第61頁）│
│    │      │              │        │        │                          │          │          │顏福淵│                          │
│    │      │              │        │        │                          │          │          │甲戌○│                          │
├──┼───┼───────┼────┼────┼─────────────┼─────┼─────┼───┼─────────────┤
│69  │Ｇ○○│95年12月6 日撥│不詳    │95.12.06│合作金庫銀行汐止分行      │30萬元    │30萬元    │張欽安│證人即被害人Ｇ○○之警詢│
│    │      │打Ｇ○○行動電│        │        │戶名：闕壯恆              │          │          │張欽志│  證述（卷九第355-356頁） │
│    │      │話使其誤以為係│        │        │帳號0000000000000         │          │          │尚震寰│匯款申請書（卷九第357頁 │
│    │      │父親朋友後向其│        │        │                          │          │          │ａ○○│  ）                      │
│    │      │借錢。        │        │        │                          │          │          │連俊兆│由張欽安使用之0000-00000│
│    │      │              │        │        │                          │          │          │張寘崴│  4詐騙電話通訊監察譯文得 │
│    │      │              │        │        │                          │          │          │周欣祺│  知闕壯恆人頭帳戶，清查該│
│    │      │              │        │        │                          │          │          │張卿松│  帳戶得知（卷十第664頁） │
│    │      │              │        │        │                          │          │          │范貴軫│通訊監察譯文（卷二第179 │
│    │      │              │        │        │                          │          │          │顏福淵│  頁）                    │
│    │      │              │        │        │                          │          │          │甲戌○│                          │
├──┼───┼───────┼────┼────┼─────────────┼─────┼─────┼───┼─────────────┤
│70  │楊紀麗│於95年12月初撥│不詳    │95.12.07│臺灣郵政左營分局          │30萬元    │30萬元    │張欽安│證人即被害人甲丙○○警詢│
│    │英    │打甲丙○○電話│        │        │戶名蔣昭生                │          │          │張欽志│  證述（卷十三第143-144 頁│
│    │      │佯稱抽中富立亞│        │        │局號000000-0、帳號000000-0│          │          │尚震寰│  ）                      │
│    │      │生活館100 萬元│        │        │                          │          │          │ａ○○│匯款單（卷十三第145頁） │
│    │      │獎金，需繳交律│        │        │                          │          │          │連俊兆│由被害人ｋ○○○筆錄所證│
│    │      │師見證費、購買│        │        │                          │          │          │張寘崴│  述之蔣昭生人頭帳戶，清查│
│    │      │產品、會員費等│        │        │                          │          │          │周欣祺│  該帳戶得知（卷十第574頁 │
│    │      │名義，要求匯款│        │        │                          │          │          │張卿松│  ）                      │
│    │      │至右列帳戶。  │        │        │                          │          │          │范貴軫│                          │
│    │      │              │        │        │                          │          │          │甲戌○│                          │
├──┼───┼───────┼────┼────┼─────────────┼─────┼─────┼───┼─────────────┤
│71  │甲辰○│95年11月初左右│不詳    │95.11.13│臺灣郵政枋寮分局          │4萬3000元 │74萬3000元│張欽安│證人即被害人甲辰○之警詢│
│    │      │接獲詐騙集團成│        │        │戶名陳福晴                │          │          │張欽志│  證述（卷九第342-343頁） │
│    │      │員來電告知抽中│        │        │局號000000-0、帳號000000-0│          │          │尚震寰│匯款單（卷九第344-346頁 │
│    │      │獎金100 萬元，│        ├────┼─────────────┼─────┤          │ａ○○│  ）                      │
│    │      │需繳交律師見證│        │95.11.14│萬泰商業銀行桃園分行      │10萬元    │          │連俊兆│警方於95年12月8日跟監車 │
│    │      │費及稅金、加入│        │        │戶名林福銓（起訴書誤載為林│          │          │張寘崴│  手范貴軫至板信商銀北台中│
│    │      │會員並繳交會費│        │        │福全）                    │          │          │周欣祺│  分行臨櫃提領贓款，經行文│
│    │      │等語。        │        │        │帳號000000000000          │          │          │張卿松│  查證得知所持為陳明獻人頭│
│    │      │              │        ├────┼─────────────┼─────┤          │范貴軫│  帳戶                    │
│    │      │              │        │95.11.17│臺灣郵政嘉義埤子頭分局    │10萬元    │          │顏福淵│陳福晴帳戶交易明細（卷十│
│    │      │              │        │        │戶名盧勝彬                │          │          │甲戌○│  五第32頁）              │
│    │      │              │        │        │局號000000-0、帳號000000-0│          │          │（顏福│林福銓帳戶交易明細（卷十│
│    │      │              │        ├────┼─────────────┼─────┤          │淵參與│  五第158頁）             │
│    │      │              │        │95.11.24│臺灣郵政大園分局          │20萬元    │          │95年12│盧勝彬帳戶交易明細（卷十│
│    │      │              │        │        │戶名陳仲毅（起訴書誤載為陳│          │          │月6 日│  五第23頁）              │
│    │      │              │        │        │仲義）                    │          │          │以前之│陳仲毅帳戶交易明細（卷十│
│    │      │              │        │        │局號000000-0、帳號000000-0│          │          │部分）│  五第34頁）              │
│    │      │              │        │        │                          │          │          │      │陳明獻帳戶交易明細（卷十│
│    │      │              │        ├────┼─────────────┼─────┤          │      │  第585頁）               │
│    │      │              │        │95.12.07│板信商業銀行苓雅分行      │30萬元    │          │      │                          │
│    │      │              │        │        │戶名陳明獻                │          │          │      │                          │
│    │      │              │        │        │帳號00000000000000        │          │          │      │                          │
├──┼───┼───────┼────┼────┼─────────────┼─────┼─────┼───┼─────────────┤
│72  │甲巳○│於95年11月初撥│不詳    │95.12.07│臺灣中小企業銀行仁大分行  │2萬元     │2萬元     │張欽安│證人即被害人甲巳○之警詢│
│    │      │打甲巳○電話佯│        │        │戶名賴義允                │          │          │張欽志│  證述（卷十三第103-104 頁│
│    │      │稱抽中100 多萬│        │        │帳號00000000000           │          │          │尚震寰│  ）                      │
│    │      │元獎金，需繳交│        │        │                          │          │          │ａ○○│匯款申請書（卷十三第105 │
│    │      │律師見證費，後│        │        │                          │          │          │連俊兆│  頁）                    │
│    │      │告知以轉投資方│        │        │                          │          │          │張寘崴│由車手范貴軫、甲戌○所使│
│    │      │式賺盡千萬利潤│        │        │                          │          │          │周欣祺│  用之0000-000000、0958-05│
│    │      │，需付國際匯率│        │        │                          │          │          │張卿松│  9454行動電話通訊監察譯文│
│    │      │價差，要求匯款│        │        │                          │          │          │范貴軫│  提及之賴義允人頭帳戶，清│
│    │      │至右列帳戶等語│        │        │                          │          │          │甲戌○│  查該帳戶得知（卷十第515 │
│    │      │。            │        │        │                          │          │          │      │  頁）                    │
│    │      │              │        │        │                          │          │          │      │通訊監察譯文（卷二第123 │
│    │      │              │        │        │                          │          │          │      │  頁）                    │
├──┼───┼───────┼────┼────┼─────────────┼─────┼─────┼───┼─────────────┤
│73  │邱美容│佯稱富立亞生活│0000-000│95.11.16│萬泰商業銀行桃園分行      │7萬3000元 │227萬3000 │張欽安│證人即被害人之子劉德善警│
│    │（起訴│館業務經理來電│743     │        │戶名林福銓                │          │元        │張欽志│  詢證述（卷九第315-317頁 │
│    │書誤載│告知中獎，需成│        │        │帳號000000000000          │          │          │尚震寰│  ）                      │
│    │為劉德│為臨時會員方可│000-0000├────┼─────────────┼─────┤          │ａ○○│匯款單（卷九第318-322 頁│
│    │喜）  │領到獎金等語。│0000000 │95.11.16│臺灣郵政嘉義埤子頭分局    │30萬元    │          │連俊兆│  ）                      │
│    │      │              │        │        │戶名盧勝彬                │          │          │張寘崴│警方於95年12月8日跟監車 │
│    │      │              │000-0000├────┤局號000000-0、帳號000000-0├─────┤          │周欣祺│  手范貴軫至板信商銀北台中│
│    │      │              │0000000 │95.11.20│                          │10萬元    │          │張卿松│  分行臨櫃提領贓款，經行文│
│    │      │              │        │        │                          │          │          │范貴軫│  查證得知范貴軫所持為陳明│
│    │      │              │        ├────┼─────────────┼─────┤          │顏福淵│  獻人頭帳戶              │
│    │      │              │        │95.11.24│臺灣郵政太平宜欣分局      │60萬元    │          │甲戌○│林福銓帳戶交易明細（卷十│
│    │      │              │        │        │戶名江永吉                │          │          │（顏福│  五第158頁）             │
│    │      │              │        │        │局號000000-0、帳號000000-0│          │          │淵參與│盧勝彬帳戶交易明細（卷十│
│    │      │              │        ├────┼─────────────┼─────┤          │95年12│  五第23頁）              │
│    │      │              │        │95.12.07│板信商業銀行苓雅分行      │120萬元   │          │月6 日│江永吉帳戶交易明細（卷十│
│    │      │              │        │        │戶名陳明獻                │          │          │以前之│  五第25頁）              │
│    │      │              │        │        │帳號00000000000000        │          │          │部分）│陳明獻帳戶交易明細（卷十│
│    │      │              │        │        │                          │          │          │      │  第585頁）               │
├──┼───┼───────┼────┼────┼─────────────┼─────┼─────┼───┼─────────────┤
│74  │甲丁○│於95年11月底撥│不詳    │95.12.08│臺灣中小企業銀行仁大分行  │5萬元     │5萬元     │張欽安│證人即被害人甲丁○之警詢│
│    │      │打甲丁○電話佯│        │        │戶名賴義允                │          │          │張欽志│  證述（卷十三第157-158 頁│
│    │      │稱抽中現金，需│        │        │帳號00000000000           │          │          │尚震寰│  ）                      │
│    │      │繳交手續費、國│        │        │                          │          │          │ａ○○│匯款申請書（卷十三第158-│
│    │      │際匯率價差等，│        │        │                          │          │          │連俊兆│  159頁）                 │
│    │      │要求匯款至右列│        │        │                          │          │          │張寘崴│由車手范貴軫、甲戌○所使│
│    │      │帳戶。        │        │        │                          │          │          │周欣祺│  用之0000-000000、0958-05│
│    │      │              │        │        │                          │          │          │張卿松│  9454行動電話通訊監察譯文│
│    │      │              │        │        │                          │          │          │范貴軫│  提及之賴義允人頭帳戶，清│
│    │      │              │        │        │                          │          │          │甲戌○│  查該帳戶得知（卷十五第62│
│    │      │              │        │        │                          │          │          │      │  頁）                    │
├──┼───┼───────┼────┼────┼─────────────┼─────┼─────┼───┼─────────────┤
│75  │陳郭淑│95年10月份，陳│0000-000│95.12.05│台中商業銀行神岡分行      │6萬3200元 │106萬3200 │張欽安│證人即被害人ｋ○○○警詢│
│    │菁    │郭淑菁接到1 張│488     │        │戶名楊志嶽                │          │元        │張欽志│  證述（卷八第223頁）     │
│    │      │富立亞生活館會│        │        │帳號000000000000          │          │          │尚震寰│匯款申請書（卷八第225-22│
│    │      │員卡，同年月底│0000-000├────┼─────────────┼─────┤          │ａ○○│  6 頁）                  │
│    │      │一佯稱富立亞生│742     │95.12.06│台中商業銀行神岡分行      │10萬元    │          │連俊兆│由車手甲戌○使用之0958-0│
│    │      │活館員工張欣怡│        │        │戶名宋晉嘉                │          │          │張寘崴│  59454電話通訊監察譯文得 │
│    │      │之人稱ｋ○○○│0000-000│        │帳號000000000000          │          │          │周欣祺│  知林文華人頭帳戶，清查該│
│    │      │中獎100 萬，12│449     ├────┼─────────────┼─────┤          │張卿松│  帳戶得知（卷十第483頁） │
│    │      │月5 日佯稱該公│        │95.12.07│臺灣郵政左營分局          │30萬元    │          │范貴軫│蔣昭生帳戶交易明細（卷十│
│    │      │司趙春華主任告│000-0000│        │戶名蔣昭生                │          │          │顏福淵│  第574頁）               │
│    │      │知匯入百分之20│0000000 │        │局號000000-0、帳號000000-0│          │          │甲戌○│宋晉嘉帳戶交易明細（枋寮│
│    │      │之稅金及愛心稅│        ├────┼─────────────┼─────┤          │（顏福│  警卷第29頁）            │
│    │      │金即可抵稅。6 │000-0000│95.12.08│臺灣郵政板橋江翠分局      │60萬元    │          │淵參與│楊志嶽帳戶交易明細（卷十│
│    │      │日自稱會計師潘│0000000 │        │戶名林文華                │          │          │95年12│  五第126頁）             │
│    │      │淑惠之人稱如收│        │        │局號000000-0、帳號000000-0│          │          │月6 日│                          │
│    │      │到匯款請聯絡，│        │        │                          │          │          │以前之│                          │
│    │      │並留下自己與香│        │        │                          │          │          │部分）│                          │
│    │      │港財政局財務部│        │        │                          │          │          │      │                          │
│    │      │主任何麗玲、業│        │        │                          │          │          │      │                          │
│    │      │務經理楊明學電│        │        │                          │          │          │      │                          │
│    │      │話供ｋ○○○連│        │        │                          │          │          │      │                          │
│    │      │絡、查詢，並告│        │        │                          │          │          │      │                          │
│    │      │知應申請臨時會│        │        │                          │          │          │      │                          │
│    │      │員。7 日何麗玲│        │        │                          │          │          │      │                          │
│    │      │稱需匯款港幣10│        │        │                          │          │          │      │                          │
│    │      │萬元折合新台幣│        │        │                          │          │          │      │                          │
│    │      │40萬元，8 日通│        │        │                          │          │          │      │                          │
│    │      │知需申請正式會│        │        │                          │          │          │      │                          │
│    │      │員卡方可領取彩│        │        │                          │          │          │      │                          │
│    │      │金。因而陸續匯│        │        │                          │          │          │      │                          │
│    │      │款。          │        │        │                          │          │          │      │                          │
├──┼───┼───────┼────┼────┼─────────────┼─────┼─────┼───┼─────────────┤
│76  │Ｔ○○│95年11月初撥打│不詳    │95.12.08│臺灣中小企業銀行仁大分行  │1萬8000元 │1萬8000元 │張欽安│證人即被害人Ｔ○○之警詢│
│    │      │Ｔ○○電話佯稱│        │        │戶名賴義允                │          │          │張欽志│  證述（卷九第427-428頁） │
│    │      │抽中120 萬元獎│        │        │帳號00000000000           │          │          │尚震寰│匯款單（卷九第429頁）   │
│    │      │金，需繳交律師│        │        │                          │          │          │ａ○○│由車手范貴軫、甲戌○所使│
│    │      │見證費並匯入右│        │        │                          │          │          │連俊兆│  用之 0000-000000、0958-1│
│    │      │列帳戶等語。  │        │        │                          │          │          │張寘崴│  59454行動電話通訊監察譯 │
│    │      │              │        │        │                          │          │          │周欣祺│  文提及之賴義允人頭帳戶，│
│    │      │              │        │        │                          │          │          │張卿松│  清查該帳戶得知（卷十五第│
│    │      │              │        │        │                          │          │          │范貴軫│  62頁）                  │
│    │      │              │        │        │                          │          │          │甲戌○│                          │
├──┼───┼───────┼────┼────┼─────────────┼─────┼─────┼───┼─────────────┤
│77  │丙○○│95年12月初撥打│未顯示來│95.12.08│臺灣郵政枋寮分局          │4萬3600元 │4萬3600元 │張欽安│證人即被害人丙○○之警詢│
│    │      │丙○○電話佯稱│電      │        │戶名陳福晴                │          │          │張欽志│  證述（卷九第454-455頁） │
│    │      │抽中100 元獎金│        │        │局號000000-0、帳號000000-0│          │          │尚震寰│匯款單（卷九第456頁）   │
│    │      │，須購買產品、│        │        │                          │          │          │ａ○○│由被害人ｈ○○筆錄供述之│
│    │      │繳交會員費等語│        │        │                          │          │          │連俊兆│  陳福晴人頭帳戶，追查該帳│
│    │      │。            │        │        │                          │          │          │張寘崴│  戶得知（卷十五第32頁）  │
│    │      │              │        │        │                          │          │          │周欣祺│                          │
│    │      │              │        │        │                          │          │          │張卿松│                          │
│    │      │              │        │        │                          │          │          │范貴軫│                          │
│    │      │              │        │        │                          │          │          │甲戌○│                          │
├──┼───┼───────┼────┼────┼─────────────┼─────┼─────┼───┼─────────────┤
│78  │ｆ○○│於95年12月中旬│未顯示來│95.12.11│臺灣中小企業銀行仁大分行  │2萬元     │2萬元     │張欽安│證人即被害人ｆ○○之警詢│
│    │      │撥打ｆ○○電話│電      │        │戶名賴義允                │          │          │張欽志│  證述（卷十第479-480頁） │
│    │      │佯稱抽中120 萬│        │        │帳號00000000000           │          │          │尚震寰│匯款單（卷十第481頁）   │
│    │      │元獎金，需繳交│        │        │                          │          │          │ａ○○│由車手范貴軫、甲戌○所使│
│    │      │律師見證費及旅│        │        │                          │          │          │連俊兆│  之0000-000000、0000-0000│
│    │      │遊活動費，要求│        │        │                          │          │          │張寘崴│  54行動電話通訊監察譯文提│
│    │      │匯款至右列帳戶│        │        │                          │          │          │周欣祺│  及之賴義允人頭帳戶，清查│
│    │      │等語。        │        │        │                          │          │          │張卿松│  該帳戶得知（卷十五第62頁│
│    │      │              │        │        │                          │          │          │范貴軫│  ）                      │
│    │      │              │        │        │                          │          │          │甲戌○│                          │
├──┼───┼───────┼────┼────┼─────────────┼─────┼─────┼───┼─────────────┤
│79  │甲戊○│95年12月12日下│0000-000│95.12.12│合作金庫銀行汐止分行      │2萬元     │2萬元     │張欽安│證人即被害人甲戊○之警詢│
│    │      │午2 時許佯稱為│624     │        │戶名：闕壯恆              │          │          │張欽志│  證述（卷八第206-207頁） │
│    │      │友人許瑞銘之男│        │        │帳號0000000000000         │          │          │尚震寰│匯款申請書（卷八第209頁 │
│    │      │子向甲戊○借款│        │        │                          │          │          │ａ○○│  ）                      │
│    │      │並匯入右列帳戶│        │        │                          │          │          │連俊兆│由張欽安使用之0000-00000│
│    │      │。            │        │        │                          │          │          │張寘崴│  4詐騙電話通訊監察譯文得 │
│    │      │              │        │        │                          │          │          │周欣祺│  知闕壯恆人頭帳戶，清查該│
│    │      │              │        │        │                          │          │          │張卿松│  帳戶得知（卷十第664頁） │
│    │      │              │        │        │                          │          │          │范貴軫│                          │
│    │      │              │        │        │                          │          │          │甲戌○│                          │
│    │      │              │        │        │                          │          │          │董瑞國│                          │
├──┼───┼───────┼────┼────┼─────────────┼─────┼─────┼───┼─────────────┤
│80  │Ｅ○○│於95年12月初撥│不詳    │95.12.12│臺灣郵政枋寮分局          │5萬3300元 │5萬3300元 │張欽安│證人即被害人Ｅ○○之警詢│
│    │      │打Ｅ○○電話佯│        │        │戶名陳福晴                │          │          │張欽志│  證述（卷十三第140-141頁 │
│    │      │稱抽中富立亞生│        │        │局號000000-0、帳號000000-0│          │          │尚震寰│  ）                      │
│    │      │活館100 萬元獎│        │        │                          │          │          │ａ○○│匯款單（卷十三第142頁） │
│    │      │金，需繳交律師│        │        │                          │          │          │連俊兆│由被害人ｈ○○筆錄所供述│
│    │      │見證費、購買產│        │        │                          │          │          │張寘崴│  之陳福晴人頭帳戶，清查該│
│    │      │品、會員費等名│        │        │                          │          │          │周欣祺│  帳戶得知（卷十五第32頁）│
│    │      │義，要求匯款至│        │        │                          │          │          │張卿松│                          │
│    │      │右列帳戶。    │        │        │                          │          │          │范貴軫│                          │
│    │      │              │        │        │                          │          │          │甲戌○│                          │
│    │      │              │        │        │                          │          │          │董瑞國│                          │
├──┼───┼───────┼────┼────┼─────────────┼─────┼─────┼───┼─────────────┤
│81  │ｈ○○│於95年12月7 日│00-00000│95.12.07│臺灣郵政枋寮分局          │7萬3000元 │227萬3000 │張欽安│證人即被害人ｈ○○之警詢│
│    │      │前佯稱富立亞生│9轉803、│        │戶名陳福晴                │          │元        │張欽志│  證述（卷八第216-217頁） │
│    │      │活館職員通知陳│504     │        │局號000000-0、帳號000000-0│          │          │尚震寰│匯款單（卷八第219-22頁）│
│    │      │金枝中獎100 萬│        ├────┼─────────────┼─────┤          │ａ○○│由ａ○○使用之0000-00000│
│    │      │，須先匯繳手續│000-0000│95.12.08│台中商業銀行神岡分行      │10萬元    │          │連俊兆│  8詐騙電話通訊監察譯文得 │
│    │      │費，後佯稱該公│0000000 │        │戶名宋晉嘉                │          │          │張寘崴│  知林文華人頭帳戶，清查該│
│    │      │司劉俊宏之人又│        │        │帳號000000000000          │          │          │周欣祺│  帳戶得知（卷十第485頁） │
│    │      │稱ｈ○○重香港│000-0000├────┼─────────────┼─────┤          │張卿松│陳福晴帳戶交易明細（卷十│
│    │      │彩馬獎金2000多│0000000 │95.12.08│日盛國際商業銀行板橋分行  │30 萬元   │          │范貴軫│  五第32頁）              │
│    │      │萬元，需打電話│        │        │戶名林文華                │          │          │甲戌○│宋晉嘉帳戶交易明細（枋寮│
│    │      │給香港何麗仁主│        │        │帳號00000000000000        │          │          │董瑞國│  警卷第29頁）            │
│    │      │任、楊明學經理│        ├────┼─────────────┼─────┤          │（董瑞│徐宇帳戶交易明細（卷十第│
│    │      │，而陸續匯款至│        │95.12.12│臺灣郵政龍潭分局          │60萬元    │          │國參與│  566頁）                 │
│    │      │右列帳戶。    │        │        │戶名徐宇（起訴書誤載為徐宇│          │          │95年12│張家睿帳戶交易明細（枋寮│
│    │      │              │        │        │局）                      │          │          │月12日│  警卷第55頁）            │
│    │      │              │        │        │局號000000-0、帳號000000-0│          │          │以後之│朱麗蓉帳戶交易明細（卷十│
│    │      │              │        │        │                          │          │          │部分）│  第564頁）               │
│    │      │              │        ├────┼─────────────┼─────┤          │      │通訊監察譯文（卷一第56頁│
│    │      │              │        │95.12.13│臺灣郵政頭份田寮分局      │70萬元    │          │      │  、卷二第132頁）         │
│    │      │              │        │        │戶名朱麗蓉                │          │          │      │                          │
│    │      │              │        │        │局號000000-0、帳號000000-0│          │          │      │                          │
│    │      │              │        ├────┼─────────────┼─────┤          │      │                          │
│    │      │              │        │95.12.13│臺灣郵政嘉義福全分局      │50萬元    │          │      │                          │
│    │      │              │        │        │戶名張家睿（張家睿部分由本│          │          │      │                          │
│    │      │              │        │        │院另以簡易判決處刑）      │          │          │      │                          │
│    │      │              │        │        │局號000000-0、帳號000000-0│          │          │      │                          │
├──┼───┼───────┼────┼────┼─────────────┼─────┼─────┼───┼─────────────┤
│82  │辛○○│95年11月初撥打│不詳    │95.12.13│臺灣郵政枋寮分局          │10萬元    │10萬元    │張欽安│證人即被害人辛○○之警詢│
│    │      │辛○○電話，佯│        │        │戶名陳福晴                │          │          │張欽志│  證述（卷九第417-418頁） │
│    │      │稱富立亞生活館│        │        │局號000000-0、帳號000000-0│          │          │尚震寰│匯款單（卷九第419頁）   │
│    │      │之員工，告知中│        │        │                          │          │          │ａ○○│由被害人ｈ○○筆錄供述之│
│    │      │獎100 萬新臺幣│        │        │                          │          │          │連俊兆│  陳福晴人頭帳戶，追查該帳│
│    │      │，但需購買產品│        │        │                          │          │          │張寘崴│  戶得知（卷十五第32頁）  │
│    │      │、加入會員支付│        │        │                          │          │          │周欣祺│                          │
│    │      │會費等語。    │        │        │                          │          │          │張卿松│                          │
│    │      │              │        │        │                          │          │          │范貴軫│                          │
│    │      │              │        │        │                          │          │          │甲戌○│                          │
│    │      │              │        │        │                          │          │          │董瑞國│                          │
├──┼───┼───────┼────┼────┼─────────────┼─────┼─────┼───┼─────────────┤
│83  │甲未○│甲未○95年12月│0000-000│95.12.14│台北富邦商業銀行中崙分行  │2萬5000元 │7萬4000元 │張欽安│證人即被害人甲未○之警詢│
│    │      │8 日看見夾報廣│044     │        │戶名徐宏緯                │（起訴書誤│          │張欽志│  證述（卷九第348-350頁） │
│    │      │告單上個人信用│        │        │帳號000000000000          │載為1元） │          │尚震寰│匯款單（卷九第353頁）   │
│    │      │貸款廣告，於11│        │        │                          ├─────┤          │ａ○○│由ａ○○使用之0000-00000│
│    │      │日下午4 時許撥│0000-000│        │                          │4萬9000元 │          │連俊兆│  0詐騙電話通訊監察譯文得 │
│    │      │打廣告登載之電│744     │        │                          │          │          │張寘崴│  知徐宏緯人頭帳戶，清查該│
│    │      │話，經假冒銀行│        │        │                          │          │          │周欣祺│  帳戶得知（卷十五第83頁）│
│    │      │人員之詐騙集團│        │        │                          │          │          │張卿松│                          │
│    │      │成員詢問工作及│        │        │                          │          │          │范貴軫│                          │
│    │      │收入狀況後，告│        │        │                          │          │          │甲戌○│                          │
│    │      │知因信用狀況不│        │        │                          │          │          │董瑞國│                          │
│    │      │良，要先繳交代│        │        │                          │          │          │      │                          │
│    │      │書費代辦費、押│        │        │                          │          │          │      │                          │
│    │      │金等語，一自稱│        │        │                          │          │          │      │                          │
│    │      │銀行照會人員及│        │        │                          │          │          │      │                          │
│    │      │代書者表示要補│        │        │                          │          │          │      │                          │
│    │      │交完稅證明等語│        │        │                          │          │          │      │                          │
│    │      │。另一自稱放款│        │        │                          │          │          │      │                          │
│    │      │部經理者稱要先│        │        │                          │          │          │      │                          │
│    │      │繳6 個月的月繳│        │        │                          │          │          │      │                          │
│    │      │金才能放款，但│        │        │                          │          │          │      │                          │
│    │      │未匯款。      │        │        │                          │          │          │      │                          │
├──┼───┼───────┼────┼────┼─────────────┼─────┼─────┼───┼─────────────┤
│84  │甲黃○│甲黃○95年11月│0000-000│95.11.07│彰化銀行                  │3萬6800元 │21萬2800元│張欽安│證人即被害人甲黃○之警詢│
│    │      │初撥打夾報廣告│194     │        │戶名吳宗津                │          │（委託彭銀│張欽志│  證述（卷九第299-300頁） │
│    │      │單上個人信用貸│        │        │帳號00000000000-0         │          │珠匯款）  │尚震寰│匯款單（卷九第302-305頁 │
│    │      │款廣告登載之電│        ├────┤                          ├─────┤          │ａ○○│由ａ○○使用之0000-00000│
│    │      │話，經假冒銀行│        │95.11.10│                          │6萬元     │          │連俊兆│  0詐騙電話通訊監察譯文得 │
│    │      │專員之詐騙集團│        │        │                          │          │          │董瑞國│  知徐宏緯人頭帳戶，清查該│
│    │      │成員詢問工作及│        │        │                          │          │          │張寘崴│  帳戶得知（卷十五第83頁）│
│    │      │收入狀況後，告│        ├────┼─────────────┼─────┤          │周欣祺│吳宗津帳戶交易明細（卷十│
│    │      │知因信用狀況不│        │95.12.12│台北富邦商業銀行中崙分行  │2萬元     │          │張卿松│  五第201頁）             │
│    │      │良，要先繳交代│        │        │戶名徐宏緯                │          │          │范貴軫│                          │
│    │      │書費製作假的工│        │        │帳號000000000000          ├─────┤          │顏福淵│                          │
│    │      │作證明及薪資所│        │        │                          │4萬8000元 │          │甲戌○│                          │
│    │      │得，匯款後，一│        │        │                          │          │          │董瑞國│                          │
│    │      │假冒銀行林姓主│        ├────┤                          ├─────┤          │（顏福│                          │
│    │      │管者者來電核對│        │95.12.15│                          │4萬8000元 │          │淵參與│                          │
│    │      │資料，告知需匯│        │        │                          │          │          │95年12│                          │
│    │      │款補發完稅證明│        │        │                          │          │          │月6日 │                          │
│    │      │。            │        │        │                          │          │          │以前之│                          │
│    │      │              │        │        │                          │          │          │部分，│                          │
│    │      │              │        │        │                          │          │          │董瑞國│                          │
│    │      │              │        │        │                          │          │          │參與95│                          │
│    │      │              │        │        │                          │          │          │年12月│                          │
│    │      │              │        │        │                          │          │          │12日以│                          │
│    │      │              │        │        │                          │          │          │後之部│                          │
│    │      │              │        │        │                          │          │          │分）  │                          │
├──┼───┼───────┼────┼────┼─────────────┼─────┼─────┼───┼─────────────┤
│85  │甲丑○│於95年12月中旬│未顯示來│95.12.15│臺灣中小企業銀行仁大分行  │3萬5000元 │3萬5000元 │張欽安│證人即被害人甲丑○之警詢│
│    │      │撥打甲丑○電話│電      │        │戶名賴義允                │          │          │張欽志│  證述（卷十第476-477頁） │
│    │      │佯稱抽中新台幣│        │        │帳號00000000000           │          │          │尚震寰│匯款申請書（卷十第478頁 │
│    │      │100 萬元獎金，│        │        │                          │          │          │ａ○○│  ）                      │
│    │      │需繳交律師見證│        │        │                          │          │          │連俊兆│由車手范貴軫、甲戌○所使│
│    │      │費及旅遊活動費│        │        │                          │          │          │張寘崴│  用之0000-000000、0958-05│
│    │      │，要求匯款至右│        │        │                          │          │          │周欣祺│  9454行動電話通訊監察譯文│
│    │      │列帳戶等語。  │        │        │                          │          │          │張卿松│  提及之賴義允人頭帳戶，清│
│    │      │              │        │        │                          │          │          │范貴軫│  查該帳戶得知（卷十五第  │
│    │      │              │        │        │                          │          │          │甲戌○│  62頁）                  │
│    │      │              │        │        │                          │          │          │董瑞國│                          │
├──┼───┼───────┼────┼────┼─────────────┼─────┼─────┼───┼─────────────┤
│86  │Ｃ○○│於95年12月初撥│不詳    │95.12.18│臺灣中小企業銀行仁大分行  │2萬元     │2萬元     │張欽安│證人即被害人Ｃ○○之警詢│
│    │      │打Ｃ○○電話佯│        │（起訴書│戶名賴義允                │          │          │張欽志│  證述（卷十三第151-152 頁│
│    │      │稱抽中100 萬元│        │誤載為15│帳號00000000000           │          │          │尚震寰│  ）                      │
│    │      │獎金，需繳交律│        │日）    │                          │          │          │ａ○○│匯款單（卷十三第153頁） │
│    │      │師見證費，要求│        │        │                          │          │          │連俊兆│由車手范貴軫、甲戌○所使│
│    │      │匯款至右列帳戶│        │        │                          │          │          │張寘崴│  用之0000-000000、0958-05│
│    │      │。            │        │        │                          │          │          │周欣祺│  9454行動電話通訊監察譯文│
│    │      │              │        │        │                          │          │          │張卿松│  提及之賴義允人頭帳戶，清│
│    │      │              │        │        │                          │          │          │范貴軫│  查該帳戶得知（卷十五第63│
│    │      │              │        │        │                          │          │          │甲戌○│  頁）                    │
│    │      │              │        │        │                          │          │          │董瑞國│                          │
├──┼───┼───────┼────┼────┼─────────────┼─────┼─────┼───┼─────────────┤
│87  │宙○○│宙○○於95年12│未顯示來│95.12.18│臺灣中小企業銀行仁大分行  │2萬元     │2萬元     │張欽安│證人即被害人溫勝翔之警詢│
│    │（起訴│月中旬接獲佯稱│電      │        │戶名賴義允                │（以溫勝翔│          │張欽志│  證述（卷十三第133-134頁 │
│    │書誤載│其抽中100 萬元│        │        │帳號00000000000           │帳戶匯款）│          │尚震寰│  ）                      │
│    │為溫勝│獎金之電話，需│        │        │                          │          │          │ａ○○│由車手范貴軫、甲戌○所使│
│    │翔）  │繳交手續費等名│        │        │                          │          │          │連俊兆│  用之0000-000000 、0958-0│
│    │      │義，要求匯款至│        │        │                          │          │          │張寘崴│  59454行動電話通訊監察譯 │
│    │      │右列帳戶，李秀│        │        │                          │          │          │周欣祺│  文提及之賴義允人頭帳戶，│
│    │      │卿便以溫勝翔帳│        │        │                          │          │          │張卿松│  清查該帳戶得知（卷十五第│
│    │      │戶進行轉帳。  │        │        │                          │          │          │范貴軫│  63頁）                  │
│    │      │              │        │        │                          │          │          │董瑞國│                          │
│    │      │              │        │        │                          │          │          │甲戌○│                          │
├──┼───┼───────┼────┼────┼─────────────┼─────┼─────┼───┼─────────────┤
│88  │ｑ○○│撥打ｑ○○手機│不詳    │95.12.19│台中商業銀行崇德分行      │18萬6352元│18萬6352元│張欽安│證人即被害人ｑ○○之警詢│
│    │      │詢問是否有意申│        │        │戶名 陳逸賢               │          │          │張欽志│  證述（卷九第359頁）     │
│    │      │辦貸款，可以專│        │        │帳號000000000000          │          │          │尚震寰│ｑ○○存摺影本（卷九第  │
│    │      │案方式申貸成功│        │        │                          │          │          │ａ○○│  360-361頁）             │
│    │      │，但要求傳真其│        │        │                          │          │          │連俊兆│搜索車手范貴軫住處查扣之│
│    │      │存摺明細證明有│        │        │                          │          │          │張寘崴│  陳逸賢人頭帳戶，清查該帳│
│    │      │還款能力，而後│        │        │                          │          │          │周欣祺│  戶得知（卷十第679頁）   │
│    │      │告知ｑ○○得辦│        │        │                          │          │          │范貴軫│                          │
│    │      │理語音轉帳功能│        │        │                          │          │          │董瑞國│                          │
│    │      │，並教導如何使│        │        │                          │          │          │甲戌○│                          │
│    │      │用手機操作，因│        │        │                          │          │          │      │                          │
│    │      │而匯出款項。  │        │        │                          │          │          │      │                          │
├──┼───┼───────┼────┼────┼─────────────┼─────┼─────┼───┼─────────────┤
│89  │申○○│95年12月19日下│不詳    │95.12.19│臺灣郵政南投中山街分局    │62萬5000元│62萬5000元│張欽安│證人即被害人申○○之警詢│
│    │      │午3 時30分許，│        │        │戶名洪浩                │          │          │張欽志│  證述（卷八第174頁）     │
│    │      │佯稱中華電信人│        │        │局號000000-0、帳號000000-0│          │          │尚震寰│由被害人Ｋ○○○得知洪浩│
│    │      │員告知申○○未│        │        │                          │          │          │ａ○○│  人頭帳戶，清查該帳戶得│
│    │      │繳電話及信用卡│        │        │                          │          │          │連俊兆│  知（卷十第660頁）       │
│    │      │費用，後來將電│        │        │                          │          │          │張寘崴│                          │
│    │      │話交給自稱劉警│        │        │                          │          │          │周欣祺│                          │
│    │      │官之人，告知帳│        │        │                          │          │          │范貴軫│                          │
│    │      │戶遭洗錢，需辦│        │        │                          │          │          │董瑞國│                          │
│    │      │理信託帳戶，並│        │        │                          │          │          │甲戌○│                          │
│    │      │匯款至右列帳戶│        │        │                          │          │          │      │                          │
│    │      │，因而匯款。  │        │        │                          │          │          │      │                          │
├──┼───┼───────┼────┼────┼─────────────┼─────┼─────┼───┼─────────────┤
│90  │Ａ○○│Ａ○○於95年12│0000-000│95.12.20│台北富邦商業銀行中崙分行  │1萬2000元 │1萬2000元 │張欽安│證人即被害人Ａ○○之警詢│
│    │      │月中旬看見夾報│194     │        │戶名徐宏緯                │          │          │張欽志│  證述（卷十三第154頁）   │
│    │      │廣告個人信用貸│        │        │帳號000000000000          │          │          │尚震寰│匯款申請書（卷十三第156 │
│    │      │款廣告後，撥打│        │        │                          │          │          │ａ○○│  頁）                    │
│    │      │登載之電話，經│        │        │                          │          │          │連俊兆│由ａ○○使用之0000-00000│
│    │      │假冒銀行專員之│        │        │                          │          │          │張寘崴│  08詐騙話通訊監察譯文得知│
│    │      │詐騙集團成員詢│        │        │                          │          │          │周欣祺│  徐宏緯人頭帳戶，清查該帳│
│    │      │問工作及收入狀│        │        │                          │          │          │范貴軫│  戶得知（卷十第675頁）   │
│    │      │況後，表示因信│        │        │                          │          │          │董瑞國│                          │
│    │      │用不良，需繳交│        │        │                          │          │          │甲戌○│                          │
│    │      │代書費，要求匯│        │        │                          │          │          │      │                          │
│    │      │款至右列帳戶等│        │        │                          │          │          │      │                          │
│    │      │語。          │        │        │                          │          │          │      │                          │
├──┼───┼───────┼────┼────┼─────────────┼─────┼─────┼───┼─────────────┤
│91  │ｌ○○│ｌ○○95年12月│0000-000│95.12.20│台北富邦商業銀行中崙分行  │5萬8000元 │5萬8000元 │張欽安│證人即被害人ｌ○○之警詢│
│    │      │19日撥打夾報廣│340     │        │戶名徐宏緯                │          │          │張欽志│  證述（卷八第159頁）     │
│    │      │告單上個人信用│        │        │帳號000000000000          │          │          │尚震寰│匯款申請書（卷八第161 頁│
│    │      │貸款廣告上登載│        │        │                          │          │          │ａ○○│  ）                      │
│    │      │之電話，經假冒│        │        │                          │          │          │連俊兆│由ａ○○使用之0000-00000│
│    │      │銀行專員之詐騙│        │        │                          │          │          │張寘崴│  0詐騙話通訊監察譯文知徐 │
│    │      │集團成員詢問工│        │        │                          │          │          │周欣祺│  宏緯人頭帳戶，清查該帳戶│
│    │      │作及收入狀況後│        │        │                          │          │          │范貴軫│  得知（卷十第675頁）     │
│    │      │，告知因信用狀│        │        │                          │          │          │董瑞國│報紙信用貸款廣告（卷八第│
│    │      │況不良，要先繳│        │        │                          │          │          │甲戌○│  162頁）                 │
│    │      │交代書費以便製│        │        │                          │          │          │      │通訊監察譯文（卷一第16頁│
│    │      │作假的工作證明│        │        │                          │          │          │      │  、卷二第50頁）          │
│    │      │及薪資所得資料│        │        │                          │          │          │      │                          │
│    │      │，匯款後，假冒│        │        │                          │          │          │      │                          │
│    │      │彰化銀行對保部│        │        │                          │          │          │      │                          │
│    │      │經理者來電核對│        │        │                          │          │          │      │                          │
│    │      │資料，藉口存簿│        │        │                          │          │          │      │                          │
│    │      │內並無薪資明細│        │        │                          │          │          │      │                          │
│    │      │，要至國稅局補│        │        │                          │          │          │      │                          │
│    │      │完稅證明要求繼│        │        │                          │          │          │      │                          │
│    │      │續匯款等語。  │        │        │                          │          │          │      │                          │
├──┼───┼───────┼────┼────┼─────────────┼─────┼─────┼───┼─────────────┤
│92  │Ｑ○○│95年12月中旬撥│不詳    │95.12.21│合作金庫銀行汐止分行      │3萬元     │3萬元     │張欽安│證人即被害人Ｑ○○之警詢│
│    │      │打電話予洪玲姿│        │        │戶名闕壯恆                │          │          │張欽志│  證述（卷九第313頁）     │
│    │      │佯稱係其同學，│        │        │帳號0000000000000         │          │          │尚震寰│匯款委託書（卷九第314 頁│
│    │      │並偽稱母親與人│        │        │                          │          │          │ａ○○│  ）                      │
│    │      │有糾紛需借錢應│        │        │                          │          │          │連俊兆│由張欽安使用之0000-00000│
│    │      │急等語。      │        │        │                          │          │          │張寘崴│  4詐騙電話通訊監察譯文得 │
│    │      │              │        │        │                          │          │          │周欣祺│  知闕壯恆人頭帳戶，清查該│
│    │      │              │        │        │                          │          │          │范貴軫│  帳戶得知（卷十第664頁） │
│    │      │              │        │        │                          │          │          │董瑞國│                          │
│    │      │              │        │        │                          │          │          │甲戌○│                          │
├──┼───┼───────┼────┼────┼─────────────┼─────┼─────┼───┼─────────────┤
│93  │林范姜│Ｋ○○○95年12│0000-000│95.12.14│台北富邦商業銀行中崙分行  │5萬8000元 │18萬5000元│張欽安│證人即被害人Ｋ○○○之警│
│    │美    │月初撥打夾報廣│340     │        │戶名徐宏緯                │          │          │張欽志│  詢證述（卷八第168頁）   │
│    │      │告單上個人信用│        │        │帳號000000000000          │          │          │尚震寰│匯款單（卷八第170-172頁 │
│    │      │貸款廣告登載之│0000-000├────┼─────────────┼─────┤          │ａ○○│  ）                      │
│    │      │電話，經假冒銀│744     │95.12.14│臺灣郵政南投中山街分局    │8萬5000元 │          │連俊兆│由ａ○○使用之0000-00000│
│    │      │行專員之詐騙集│        │        │戶名洪浩                │          │          │張寘崴│  0詐騙電話通訊監察譯知徐 │
│    │      │團成員詢問工作│        │        │局號000000-0、帳號000000-0│          │          │周欣祺│  宏緯人頭帳戶，清查該帳戶│
│    │      │及收入狀況後，│        ├────┼─────────────┼─────┤          │張卿松│  得知（卷十第674頁）     │
│    │      │告知因信用狀況│        │95.12.21│台北富邦商業銀行中崙分行  │4萬2000元 │          │范貴軫│洪浩帳戶明細（卷十第  │
│    │      │不良，要先繳交│        │        │戶名徐宏緯                │          │          │董瑞國│  660頁）                 │
│    │      │代書費以便製作│        │        │帳號000000000000          │          │          │甲戌○│通訊監察譯文（卷二第50、│
│    │      │假的工作證明及│        │        │                          │          │          │（張卿│  135頁）                 │
│    │      │薪資所得資料，│        │        │                          │          │          │松參與│                          │
│    │      │匯款後，假冒銀│        │        │                          │          │          │95年12│                          │
│    │      │行經理者來電核│        │        │                          │          │          │月18日│                          │
│    │      │對資料，藉口存│        │        │                          │          │          │以前之│                          │
│    │      │簿內並無薪資明│        │        │                          │          │          │部分）│                          │
│    │      │細，需補交完稅│        │        │                          │          │          │      │                          │
│    │      │證明，另一假冒│        │        │                          │          │          │      │                          │
│    │      │代書者告知補辦│        │        │                          │          │          │      │                          │
│    │      │完稅證明需匯款│        │        │                          │          │          │      │                          │
│    │      │至國稅局辦理，│        │        │                          │          │          │      │                          │
│    │      │匯款後，又一假│        │        │                          │          │          │      │                          │
│    │      │冒彰化銀行貸款│        │        │                          │          │          │      │                          │
│    │      │部者告知貸款金│        │        │                          │          │          │      │                          │
│    │      │額已核撥，因完│        │        │                          │          │          │      │                          │
│    │      │稅證明係補發，│        │        │                          │          │          │      │                          │
│    │      │須等45工作天，│        │        │                          │          │          │      │                          │
│    │      │欲立即撥款需預│        │        │                          │          │          │      │                          │
│    │      │繳前8 個月本利│        │        │                          │          │          │      │                          │
│    │      │和，因而匯款。│        │        │                          │          │          │      │                          │
├──┼───┼───────┼────┼────┼─────────────┼─────┼─────┼───┼─────────────┤
│94  │宇○○│於95年12月初撥│不詳    │95.12.15│臺灣中小企業銀行仁大分行  │6萬2000元 │16萬2000元│張欽安│證人即被害人宇○○之警詢│
│    │      │打宇○○電話佯│        │        │戶名賴義允                │          │          │張欽志│  證述（卷十三第118-119 頁│
│    │      │稱抽中100 萬元│        │        │帳號00000000000           │          │          │尚震寰│  ）                      │
│    │      │獎金，需繳交律│        ├────┼─────────────┼─────┤          │ａ○○│匯款單（卷十三第120-121 │
│    │      │師見證費、加入│        │95.12.21│中華商業銀行新莊分行      │10萬元    │          │連俊兆│  頁）                    │
│    │      │會員繳納會員費│        │        │戶名林亮吉                │          │          │張寘崴│由車手范貴軫、甲戌○所使│
│    │      │，要求匯款至右│        │        │帳號00000000000000        │          │          │周欣祺│  用之0000-000000、0958-05│
│    │      │列帳戶等語。  │        │        │                          │          │          │張卿松│  9454行動電話通訊監察譯文│
│    │      │              │        │        │                          │          │          │范貴軫│  提及之賴義允人頭帳戶，清│
│    │      │              │        │        │                          │          │          │董瑞國│  查該帳戶得知（卷十五第63│
│    │      │              │        │        │                          │          │          │甲戌○│  頁）                    │
│    │      │              │        │        │                          │          │          │（張卿│林亮吉帳戶交易明細（卷十│
│    │      │              │        │        │                          │          │          │松參與│  五第140頁）             │
│    │      │              │        │        │                          │          │          │95年12│                          │
│    │      │              │        │        │                          │          │          │月18日│                          │
│    │      │              │        │        │                          │          │          │以前之│                          │
│    │      │              │        │        │                          │          │          │部分）│                          │
├──┼───┼───────┼────┼────┼─────────────┼─────┼─────┼───┼─────────────┤
│95  │Ｆ○○│Ｆ○○於95年12│0000-000│95.12.13│台北富邦商業銀行中崙分行  │3萬8000元 │8萬8000元 │張欽安│被害人Ｆ○○之警詢筆錄（│
│    │      │月13日與21日在│194     │        │戶名徐宏緯                │          │          │張欽志│  卷八第163-164頁）       │
│    │      │大甲幼獅郵局看│        │        │帳號000000000000          │          │          │尚震寰│匯款申請書（卷八第166頁 │
│    │      │廣告信件後，撥│        ├────┤                          ├─────┤          │ａ○○│  ）                      │
│    │      │打登載之電話，│        │95.12.21│                          │5萬元     │          │連俊兆│由ａ○○使用之0000-00000│
│    │      │經假冒銀行專員│        │        │                          │          │          │張寘崴│  0詐騙電話通訊監察譯文得 │
│    │      │之詐騙集團成員│        │        │                          │          │          │周欣祺│  知徐宏緯人頭帳戶，清查該│
│    │      │告知要有6 期繳│        │        │                          │          │          │張卿松│  帳戶得知（卷十第674-675 │
│    │      │款紀錄方可辦理│        │        │                          │          │          │范貴軫│  頁）                    │
│    │      │貸款，因而匯款│        │        │                          │          │          │董瑞國│通訊監察譯文（卷一第33頁│
│    │      │。            │        │        │                          │          │          │甲戌○│  ，卷二第138 頁，卷三第61│
│    │      │              │        │        │                          │          │          │（張卿│  、62頁）                │
│    │      │              │        │        │                          │          │          │松參與│                          │
│    │      │              │        │        │                          │          │          │95年12│                          │
│    │      │              │        │        │                          │          │          │月18日│                          │
│    │      │              │        │        │                          │          │          │以前之│                          │
│    │      │              │        │        │                          │          │          │部分）│                          │
├──┼───┼───────┼────┼────┼─────────────┼─────┼─────┼───┼─────────────┤
│96  │戌○○│戌○○於95年12│郵件詐欺│95.12.22│台北富邦商業銀行中崙分行  │1萬8000元 │1萬8000元 │張欽安│證人即被害人戌○○之警詢│
│    │      │月22日接獲佯稱│        │        │戶名徐宏緯                │          │          │張欽志│  證述（卷九第457-458頁） │
│    │      │應匯款至右列帳│        │        │帳號000000000000          │          │          │尚震寰│由ａ○○使用之0000-00000│
│    │      │戶以繳交保險費│        │        │                          │          │          │ａ○○│  0詐騙電話通訊監察譯文得 │
│    │      │之信件，因而匯│        │        │                          │          │          │連俊兆│  知徐宏緯人頭帳戶，清查該│
│    │      │款。          │        │        │                          │          │          │張寘崴│  帳戶得知（卷十第675頁） │
│    │      │              │        │        │                          │          │          │周欣祺│通訊監察譯文（卷九第461 │
│    │      │              │        │        │                          │          │          │范貴軫│  頁）                    │
│    │      │              │        │        │                          │          │          │董瑞國│                          │
│    │      │              │        │        │                          │          │          │甲戌○│                          │
├──┼───┼───────┼────┼────┼─────────────┼─────┼─────┼───┼─────────────┤
│97  │亥○○│95年12月28日中│0000-000│95.12.28│台中商業銀行崇德分行      │9萬5889元 │9萬5889元 │張欽安│證人即被害人亥○○於警詢│
│    │      │午12時許，自稱│982     │        │戶名陳逸賢                │          │          │張欽志│  及臺灣高等法院臺中分院審│
│    │      │為富達融資公司│        │        │帳號000000000000          │          │          │尚震寰│  理時之證述（卷九第227-22│
│    │      │李玉梅之女子來│00-00000│        │                          │          │          │ａ○○│  8 頁，高院卷二第119頁） │
│    │      │電稱可辦理貸款│302     │        │                          │          │          │連俊兆│亥○○活存儲蓄存款存摺影│
│    │      │，亥○○依其指│        │        │                          │          │          │張寘崴│  本（卷九第229頁）       │
│    │      │示至銀行辦理語│0000-000│        │                          │          │          │周欣祺│搜索車手范貴軫住處查扣之│
│    │      │音轉帳功能後，│118     │        │                          │          │          │范貴軫│  陳逸賢人頭帳戶，清查該帳│
│    │      │經告知款項已核│        │        │                          │          │          │董瑞國│  戶得知（卷十第679頁）   │
│    │      │撥，需至銀行辦│        │        │                          │          │          │甲戌○│扣案如附表二編號79、93所│
│    │      │理確認而依照指│        │        │                          │          │          │      │  示之物                  │
│    │      │示操作。      │        │        │                          │          │          │      │                          │
├──┼───┼───────┼────┼────┼─────────────┼─────┼─────┼───┼─────────────┤
│98  │丑○○│於95年12月初撥│不詳    │95.12.06│臺灣中小企業銀行仁大分行  │1萬6000元 │6萬1349元 │張欽安│證人即被害人丑○○之警詢│
│    │      │打丑○○電話佯│        │        │戶名賴義允                │          │          │張欽志│  證述（卷十三第124-125 頁│
│    │      │稱抽中新台幣  │        │        │帳號00000000000           │          │          │尚震寰│  ）                      │
│    │      │120 萬元獎金，│        ├────┼─────────────┼─────┤          │ａ○○│匯款單（卷十三第126-128 │
│    │      │需繳交海外稅金│        │95.12.26│台中商業銀行彰化分行      │2萬2262元 │          │連俊兆│  頁）                    │
│    │      │、贈與稅、律師│        │        │戶名劉名華                │          │          │張寘崴│由車手范貴軫、甲戌○所使│
│    │      │見證費，要求匯│        │        │帳號000000000000          │          │          │周欣祺│  用之0000-000000、0958-05│
│    │      │款至右列帳戶等│        ├────┼─────────────┼─────┤          │張卿松│  9454行動電話通訊監察譯文│
│    │      │語。          │        │96.01.03│彰化銀行中壢分行          │2萬3087元 │          │范貴軫│  提及之賴義允人頭帳戶，清│
│    │      │              │        │        │戶名吳思儀                │          │          │顏福淵│  查該帳戶得知（卷十五第61│
│    │      │              │        │        │帳號00000000000000        │          │          │董瑞國│  頁）                    │
│    │      │              │        │        │                          │          │          │甲戌○│劉名華帳戶交易明細（卷十│
│    │      │              │        │        │                          │          │          │（張卿│  五第180頁）             │
│    │      │              │        │        │                          │          │          │松參與│吳思儀帳戶交易明細（卷十│
│    │      │              │        │        │                          │          │          │95年12│  五第150頁）             │
│    │      │              │        │        │                          │          │          │月18日│                          │
│    │      │              │        │        │                          │          │          │以前之│                          │
│    │      │              │        │        │                          │          │          │部分；│                          │
│    │      │              │        │        │                          │          │          │顏福淵│                          │
│    │      │              │        │        │                          │          │          │參與95│                          │
│    │      │              │        │        │                          │          │          │年12月│                          │
│    │      │              │        │        │                          │          │          │6 日以│                          │
│    │      │              │        │        │                          │          │          │前之部│                          │
│    │      │              │        │        │                          │          │          │分；董│                          │
│    │      │              │        │        │                          │          │          │瑞國參│                          │
│    │      │              │        │        │                          │          │          │與95年│                          │
│    │      │              │        │        │                          │          │          │12月12│                          │
│    │      │              │        │        │                          │          │          │日以後│                          │
│    │      │              │        │        │                          │          │          │之部分│                          │
│    │      │              │        │        │                          │          │          │）    │                          │
├──┼───┼───────┼────┼────┼─────────────┼─────┼─────┼───┼─────────────┤
│99  │ｔ○○│96年1 月2 日上│000-0000│96.01.02│臺灣新光商業銀行永安分行  │58萬元    │94萬元    │張欽安│證人即被害人ｔ○○之警詢│
│    │      │午接獲中華電信│00000000│        │戶名陳憶雯                │          │          │張欽志│  證述（卷九第265-266頁） │
│    │      │電話語音催繳通│5       ├────┤帳號0000000000000         ├─────┤          │尚震寰│匯款回條聯（卷九第268 頁│
│    │      │知告知電話費未│        │96.01.03│                          │36萬元    │          │ａ○○│  ）                      │
│    │      │繳，依指示轉接│000-0000│        │                          │          │          │連俊兆│搜索車手范貴軫查扣之陳憶│
│    │      │服務人員，告知│00000000│        │                          │          │          │張寘崴│  雯人頭帳戶，清查該帳戶得│
│    │      │有人冒用ｔ○○│9       │        │                          │          │          │周欣祺│  知（卷十第633頁）       │
│    │      │身分證辦理電話│        │        │                          │          │          │范貴軫│扣案如附表二編號86、98所│
│    │      │並給予警政署防│        │        │                          │          │          │董瑞國│  示之物                  │
│    │      │偽課電話號碼供│        │        │                          │          │          │甲戌○│                          │
│    │      │其報案，報案時│        │        │                          │          │          │      │                          │
│    │      │一警官告知有歹│        │        │                          │          │          │      │                          │
│    │      │徒涉嫌用ｔ○○│        │        │                          │          │          │      │                          │
│    │      │名義洗錢，應打│        │        │                          │          │          │      │                          │
│    │      │到中央存保局開│        │        │                          │          │          │      │                          │
│    │      │立信託帳戶，2 │        │        │                          │          │          │      │                          │
│    │      │名自稱沈主任、│        │        │                          │          │          │      │                          │
│    │      │洪小姐之人假意│        │        │                          │          │          │      │                          │
│    │      │聯絡，要求將存│        │        │                          │          │          │      │                          │
│    │      │款轉至該信託帳│        │        │                          │          │          │      │                          │
│    │      │戶。          │        │        │                          │          │          │      │                          │
├──┼───┼───────┼────┼────┼─────────────┼─────┼─────┼───┼─────────────┤
│100 │甲Ｂ○│96年1 月2 日下│00-00000│96.01.03│臺灣郵政大里分局          │27萬元    │27萬元    │張欽安│證人即被害人甲Ｂ○於警詢│
│    │      │午2 時許撥打蘇│558     │        │戶名葉建鴻                │          │          │張欽志│  及臺灣高等法院臺中分院審│
│    │      │品錞電話佯稱台│        │        │局號000000-0、帳號000000-0│          │          │尚震寰│  理時之證述（卷九第424-42│
│    │      │北市警局警官表│        │        │                          │          │          │ａ○○│  5 頁，高院卷二第124頁） │
│    │      │示其為提供帳戶│        │        │                          │          │          │連俊兆│匯款單（卷九第426頁）   │
│    │      │供人洗錢之嫌疑│        │        │                          │          │          │張寘崴│由被害人Ｙ○○證述之葉建│
│    │      │人，要求將所有│        │        │                          │          │          │周欣祺│  鴻人頭帳戶，追查該帳戶得│
│    │      │存款匯入右列帳│        │        │                          │          │          │范貴軫│  知（卷十第580頁）       │
│    │      │戶等語。      │        │        │                          │          │          │董瑞國│                          │
│    │      │              │        │        │                          │          │          │甲戌○│                          │
├──┼───┼───────┼────┼────┼─────────────┼─────┼─────┼───┼─────────────┤
│101 │Ｏ○○│96年1 月3 日中│未顯示來│96.01.03│臺灣郵政大里分局          │2萬元     │2萬元     │張欽安│證人即被害人Ｏ○○之警詢│
│    │      │午12時前撥打林│電      │        │戶名葉建鴻                │          │          │張欽志│  證述（卷九第420-421頁） │
│    │      │錦芳電話佯稱要│        │        │局號000000-0、帳號000000-0│          │          │尚震寰│匯款單（卷九第423頁）   │
│    │      │合資購買六合彩│        │        │                          │          │          │ａ○○│由被害人Ｙ○○筆錄供述之│
│    │      │，要求至郵局匯│        │        │                          │          │          │連俊兆│  葉建鴻人頭帳戶，追查該帳│
│    │      │款等語。      │        │        │                          │          │          │張寘崴│  戶得知（卷十第580頁）   │
│    │      │              │        │        │                          │          │          │周欣祺│                          │
│    │      │              │        │        │                          │          │          │范貴軫│                          │
│    │      │              │        │        │                          │          │          │董瑞國│                          │
│    │      │              │        │        │                          │          │          │甲戌○│                          │
├──┼───┼───────┼────┼────┼─────────────┼─────┼─────┼───┼─────────────┤
│102 │張秀子│於95年11月24日│不詳    │95.11.24│蘆洲農會成功分行          │3萬1000元 │90萬9514元│張欽安│證人即被害人張秀子之警詢│
│    │      │撥打張秀子電話│        │        │戶名羅金山                │（起訴書誤│（起訴書誤│張欽志│  證述（卷十第462-463頁） │
│    │      │佯稱抽中1680萬│        │        │帳號00000000000000        │載3萬1030 │載為131萬 │尚震寰│匯款單（卷十第465-467 頁│
│    │      │元獎金，建議投│        │        │                          │元）      │4574元）  │ａ○○│  ）                      │
│    │      │資購買海外基金│        ├────┼─────────────┼─────┤          │連俊兆│由車手范貴軫、甲戌○所使│
│    │      │，需繳交律師見│        │95.11.29│華南商業銀行南京東路分行  │4萬5095元 │          │張寘崴│  用之0000-000000、0958-05│
│    │      │證，要求匯款至│        │        │戶名李怡君                │（起訴書誤│          │周欣祺│  9454行動電話通訊監察譯文│
│    │      │右列帳戶等語。│        │        │帳號000000000000          │載45萬95元│          │張卿松│  提及之賴義允人頭帳戶，清│
│    │      │              │        │        │                          │）        │          │范貴軫│  查該帳戶得知（卷十五第62│
│    │      │              │        ├────┼─────────────┼─────┤          │顏福淵│  頁）                    │
│    │      │              │        │95.11.30│兆豐商業銀行城中分行      │7萬4685元 │          │董瑞國│羅金山帳戶交易明細（卷十│
│    │      │              │        │        │帳戶李渼萱                │          │          │甲戌○│  五第111頁）             │
│    │      │              │        │        │帳號 000000000000         │          │          │（張卿│李怡君帳戶交易明細（卷十│
│    │      │              │        ├────┼─────────────┼─────┤          │松參與│  五第92頁）              │
│    │      │              │        │95.12.04│華南商業銀行南京東路分行  │17萬元    │          │95年12│李渼萱帳戶交易明細表（卷│
│    │      │              │        │        │戶名李怡君                │（起訴書誤│          │月18日│  十五第96頁）            │
│    │      │              │        │        │帳號000000000000          │載17萬30元│          │以前之│吳思儀帳戶交易明細（卷十│
│    │      │              │        │        │                          │）        │          │部分；│  五第150頁）             │
│    │      │              │        ├────┼─────────────┼─────┤          │顏福淵│吳俊宏帳戶交易明細（卷十│
│    │      │              │        │96.01.04│彰化銀行中壢分行          │16萬元    │          │參與95│  五第51頁）              │
│    │      │              │        │        │戶名吳思儀                │          │          │年12月│                          │
│    │      │              │        │        │帳戶000000000000001       │          │          │6 日以│                          │
│    │      │              │        ├────┼─────────────┼─────┤          │前之部│                          │
│    │      │              │        │95.12.14│臺灣郵政銅鑼分局          │30萬元    │          │分；董│                          │
│    │      │              │        │        │戶名：吳俊宏              │          │          │瑞國參│                          │
│    │      │              │        │        │局號000000-0、帳號000000-0│          │          │與95年│                          │
│    │      │              │        ├────┼─────────────┼─────┤          │12月12│                          │
│    │      │              │        │95.12.08│臺灣中小企業銀行仁大分行  │12萬8734元│          │日以後│                          │
│    │      │              │        │        │戶名賴義允                │          │          │之部分│                          │
│    │      │              │        │        │帳號00000000000           │          │          │）    │                          │
├──┼───┼───────┼────┼────┼─────────────┼─────┼─────┼───┼─────────────┤
│103 │Ｙ○○│96年1 月2 日上│0000-000│96.01.03│臺灣郵政大里分局          │23萬元    │123萬9900 │張欽安│證人即被害人Ｙ○○之警詢│
│    │      │午9 時許，接獲│00000000│        │戶名葉建鴻                │          │元        │張欽志│  證述（卷九第244-245頁） │
│    │      │中華電信語音告│9       │        │局號000000-0、帳號000000-0│          │          │尚震寰│存款憑條（卷九第246頁） │
│    │      │知欠繳電話費、│        ├────┼─────────────┼─────┤          │ａ○○│搜索車手連俊兆查扣之楊宗│
│    │      │身分證遭冒用，│        │96.01.04│台灣土地銀行新工分行      │59萬700元 │          │連俊兆│  華人頭帳戶，清查該帳戶得│
│    │      │應撥打存款保險│        │        │戶名楊宗華                │          │          │張寘崴│  知（卷十第684頁）       │
│    │      │局電話報案，一│        ├────┤帳號000000000000          ├─────┤          │周欣祺│葉建鴻帳戶交易明細表（卷│
│    │      │自稱林美如主任│        │96.01.05│                          │41萬9200元│          │范貴軫│  十第580頁）             │
│    │      │女子，要求申辦│        │        │                          │          │          │董瑞國│扣案如附表二編號41所示之│
│    │      │止付憑單與存款│        │        │                          │          │          │甲戌○│  物                      │
│    │      │保險單等語。  │        │        │                          │          │          │      │                          │
├──┼───┼───────┼────┼────┼─────────────┼─────┼─────┼───┼─────────────┤
│104 │甲地○│96年1 月8 日一│未顯示電│96.01.08│台灣土地銀行新工分行      │3萬元     │3萬元     │張欽安│證人即被害人甲地○之警詢│
│    │      │女性以未顯示來│話      │        │戶名楊宗華                │          │          │張欽志│  證述（卷九第247-248頁） │
│    │      │電號碼邊哭邊向│        │        │帳號000000000000          │          │          │尚震寰│搜索車手連俊兆時查扣之楊│
│    │      │甲地○借錢，因│        │        │                          │          │          │ａ○○│  宗華人頭帳戶，清查該帳戶│
│    │      │甲地○誤以為是│        │        │                          │          │          │連俊兆│  得知（卷十第685頁）     │
│    │      │公司同事而匯款│        │        │                          │          │          │張寘崴│扣案如附表二編號41所示之│
│    │      │，後因該女以帳│        │        │                          │          │          │周欣祺│  物                      │
│    │      │戶未收到該筆匯│        │        │                          │          │          │范貴軫│                          │
│    │      │款要求再匯款，│        │        │                          │          │          │董瑞國│                          │
│    │      │而察覺有異。  │        │        │                          │          │          │甲戌○│                          │
├──┼───┼───────┼────┼────┼─────────────┼─────┼─────┼───┼─────────────┤
│105 │ｒ○○│ｒ○○於96年1 │不詳    │96.01.11│臺灣中小企業銀行新竹分行  │2萬5000元 │6萬3000元 │張欽安│證人即被害人ｒ○○之警詢│
│    │      │月初看見夾報廣│        │        │戶名吳俊儀                │          │          │張欽志│  證述（卷九第437-438頁） │
│    │      │告單個人信用貸│        │        │帳號00000000000           │          │          │尚震寰│匯款單（卷九第439頁）   │
│    │      │款廣告後撥打登│        │        │                          ├─────┤          │ａ○○│搜索車手董瑞國查扣之吳俊│
│    │      │載之電話，經假│        │        │                          │3萬8000元 │          │連俊兆│  儀人頭帳戶，清查該帳戶得│
│    │      │冒銀行專員之詐│        │        │                          │          │          │張寘崴│  知（卷十第657頁）       │
│    │      │騙集團成員詢問│        │        │                          │          │          │周欣祺│扣案如附表二編號29、106 │
│    │      │工作及收入狀況│        │        │                          │          │          │范貴軫│  、110、117所示之物      │
│    │      │後，告知因信用│        │        │                          │          │          │董瑞國│                          │
│    │      │狀況不良，要先│        │        │                          │          │          │甲戌○│                          │
│    │      │繳交代書代辦費│        │        │                          │          │          │      │                          │
│    │      │用、完稅證明費│        │        │                          │          │          │      │                          │
│    │      │用、預繳第1 年│        │        │                          │          │          │      │                          │
│    │      │貸款本利和等語│        │        │                          │          │          │      │                          │
│    │      │。            │        │        │                          │          │          │      │                          │
├──┼───┼───────┼────┼────┼─────────────┼─────┼─────┼───┼─────────────┤
│106 │王謝照│96年1 月12日中│0000-000│96.01.12│台北富邦商業銀行嘉義分行  │31萬元    │31萬元    │張欽安│證人即被害人癸○○○之警│
│    │子    │午12時30分許，│00000-00│        │戶名吳俊儀                │          │          │張欽志│  詢證述（卷八第181頁）   │
│    │      │佯稱檢察官，並│00      │        │帳號000000000000          │          │          │尚震寰│匯款回條（卷八第182頁） │
│    │      │稱癸○○○積欠│        │        │                          │          │          │ａ○○│搜索車手董瑞國查扣之吳俊│
│    │      │電話費、非法洗│        │        │                          │          │          │連俊兆│  儀人頭帳戶，清查該帳戶得│
│    │      │錢，要求匯款至│        │        │                          │          │          │張寘崴│  知（卷十第650頁）       │
│    │      │右列帳戶，因而│        │        │                          │          │          │周欣祺│扣案如附表二編號105 、11│
│    │      │匯款。        │        │        │                          │          │          │范貴軫│  1 、116所示之物         │
│    │      │              │        │        │                          │          │          │董瑞國│                          │
│    │      │              │        │        │                          │          │          │甲戌○│                          │
├──┼───┼───────┼────┼────┼─────────────┼─────┼─────┼───┼─────────────┤
│107 │ｄ○○│96年1 月12日上│0000-000│96.01.12│臺灣中小企業銀行東高雄分行│134萬7000 │349萬6900 │張欽安│證人即被害人ｄ○○於警詢│
│    │      │午9 時30分，接│00000000│        │戶名蘇昱豪                │元        │元（起訴書│張欽志│  及臺灣高等法院臺中分院審│
│    │      │獲中華電信電話│5       │        │帳號00000000000           │          │誤載為273 │尚震寰│  理時之證述（卷九第269-27│
│    │      │通知將於24小時│        ├────┼─────────────┼─────┤萬9000元）│ａ○○│  0 頁，高院卷二第125頁） │
│    │      │停話，經查有人│0000-000│96.01.15│第一銀行                  │61萬8000元│          │連俊兆│匯款單（卷九第271-272 頁│
│    │      │以ｄ○○名義申│00000000│        │戶名廖興原                │          │          │張寘崴│  ）                      │
│    │      │請電話並積欠電│0       │        │帳號000-00000000000       │          │          │周欣祺│搜索車手董瑞國時查扣蘇昱│
│    │      │話費而以ｄ○○│        ├────┼─────────────┼─────┤          │范貴軫│  豪帳戶，清查該帳戶得知（│
│    │      │家中電話擔保，│        │96.01.15│第一銀行                  │50萬5000元│          │董瑞國│  卷十第607 頁）          │
│    │      │經服務人員建議│        │        │戶名徐建勛                │          │          │甲戌○│廖興原帳戶交易明細（卷十│
│    │      │向警政署防偽科│        │        │帳號000-00000000000       │          │          │      │  五第190頁）             │
│    │      │報案並向張志忠│        ├────┼─────────────┼─────┤          │      │徐建勛帳戶交易明細（卷十│
│    │      │警官作成筆錄後│        │96.01.15│新竹國際商業銀行          │102萬6900 │          │      │  五第198頁）             │
│    │      │查出身分遭冒用│        │        │戶名陳俊國                │元        │          │      │陳俊國帳戶交易明細（卷十│
│    │      │申請信用卡並設│        │        │帳號000-000000000000      │（起訴書誤│          │      │  五第145頁）             │
│    │      │立帳戶進行非法│        │        │                          │載為26萬  │          │      │                          │
│    │      │洗錢等語。    │        │        │                          │9000元 ） │          │      │                          │
│    │      │              │        ├────┼─────────────┼─────┤          │      │                          │
│    │      │              │        │96.01.15│陽信商業銀行劍潭分行      │原本欲匯款│          │      │                          │
│    │      │              │        │        │戶名陳俊國                │172萬5000 │          │      │                          │
│    │      │              │        │        │帳號000-00000000000       │元，後因帳│          │      │                          │
│    │      │              │        │        │                          │號錯誤未匯│          │      │                          │
├──┼───┼───────┼────┼────┼─────────────┼─────┼─────┼───┼─────────────┤
│108 │Ｚ○○│Ｚ○○95年1 月│0000-000│96.01.17│臺灣中小企業銀行新竹分行  │3萬元     │8萬2000元 │張欽安│被害人Ｚ○○之警詢筆錄（│
│    │      │16日撥打夾報廣│008     │        │戶名吳俊儀                │          │          │張欽志│  卷八第183-184頁）       │
│    │      │告單上個人信用│        │        │帳號00000000000           │          │          │尚震寰│入戶電匯通知單（卷八第  │
│    │      │貸款廣告登載之│        ├────┤                          ├─────┤          │ａ○○│  185頁）                 │
│    │      │電話，經假冒銀│        │96.01.18│                          │5萬2000元 │          │連俊兆│搜索車手董瑞國時查扣吳俊│
│    │      │行專員之詐騙集│        │        │                          │          │          │張寘崴│  儀人頭帳戶，清查該帳戶得│
│    │      │團成員詢問工作│        │        │                          │          │          │周欣祺│  知（卷十第657 頁）      │
│    │      │及收入狀況後，│        │        │                          │          │          │范貴軫│通訊監察譯文（卷一第18、│
│    │      │告知因信用狀況│        │        │                          │          │          │董瑞國│  17、62、63、67、200頁， │
│    │      │不良，要先繳交│        │        │                          │          │          │甲戌○│  卷二第57、63頁）        │
│    │      │代書費以便製作│        │        │                          │          │          │      │扣案如附表二編號29、33、│
│    │      │假的工作證明及│        │        │                          │          │          │      │  106、110、117所示之物   │
│    │      │薪資所得資料，│        │        │                          │          │          │      │                          │
│    │      │匯款後，假冒彰│        │        │                          │          │          │      │                          │
│    │      │化銀行對保部經│        │        │                          │          │          │      │                          │
│    │      │理者來電核對資│        │        │                          │          │          │      │                          │
│    │      │料，藉口存簿內│        │        │                          │          │          │      │                          │
│    │      │無薪水明細，需│        │        │                          │          │          │      │                          │
│    │      │補完稅證明，另│        │        │                          │          │          │      │                          │
│    │      │一假冒代書者告│        │        │                          │          │          │      │                          │
│    │      │知完稅證明需匯│        │        │                          │          │          │      │                          │
│    │      │款至國稅局辦理│        │        │                          │          │          │      │                          │
│    │      │，匯款後，又一│        │        │                          │          │          │      │                          │
│    │      │假冒彰化銀行貸│        │        │                          │          │          │      │                          │
│    │      │款部人員告知貸│        │        │                          │          │          │      │                          │
│    │      │款金額已撥款，│        │        │                          │          │          │      │                          │
│    │      │但因完稅證明係│        │        │                          │          │          │      │                          │
│    │      │補發，須等45工│        │        │                          │          │          │      │                          │
│    │      │作天，欲立即撥│        │        │                          │          │          │      │                          │
│    │      │款須先繳第1 年│        │        │                          │          │          │      │                          │
│    │      │本利和，但未匯│        │        │                          │          │          │      │                          │
│    │      │款。          │        │        │                          │          │          │      │                          │
├──┼───┼───────┼────┼────┼─────────────┼─────┼─────┼───┼─────────────┤
│109 │甲子○│96年1 月9 日接│0000-000│96.01.09│臺灣土地銀行沙鹿分行      │7萬2000元 │33萬5300元│張欽安│證人即被害人甲子○之警詢│
│    │      │獲自稱在高雄某│094     │        │戶名王琇瑩                │          │          │張欽志│  證述（卷九第282-283頁） │
│    │      │家與香港彩券公│        ├────┤帳號000000000000          ├─────┤          │尚震寰│匯款單（卷九第284頁）   │
│    │      │司合作之公司之│        │96.01.17│                          │10萬元    │          │ａ○○│搜索車手范貴軫所查扣之王│
│    │      │張正明及蔡姓主│        │        │                          │          │          │連俊兆│  琇瑩人頭帳戶，清查該帳戶│
│    │      │管來電，告知熊│        ├────┤                          ├─────┤          │張寘崴│  得知（卷十第638頁）     │
│    │      │雲洪中獎96萬元│        │96.01.19│                          │16萬3300元│          │周欣祺│扣案如附表二編號57、61、│
│    │      │，須先購買基金│        │        │                          │          │          │范貴軫│  66、88所示之物          │
│    │      │作為投資方可領│        │        │                          │          │          │董瑞國│                          │
│    │      │回獎金等語。  │        │        │                          │          │          │甲戌○│                          │
├──┼───┼───────┼────┼────┼─────────────┼─────┼─────┼───┼─────────────┤
│110 │甲壬○│於96年1 月中旬│不詳    │96.01.18│臺灣郵政高雄瑞豐分局      │36萬元    │48萬3280元│張欽安│證人即被害人甲壬○於警詢│
│    │      │撥打甲壬○電話│        │        │戶名伍湘幗                │          │（起訴書誤│張欽志│  及臺灣高等法院臺中分院審│
│    │      │佯稱臺灣臺北地│        ├────┤局號000000-0、帳號000000-0├─────┤載為48萬）│尚震寰│  理時之證述（卷九第450 頁│
│    │      │方法院主任檢察│        │96.01.19│                          │5萬元     │          │ａ○○│  ，高院卷二第126頁）     │
│    │      │官，謊稱個人資│        │        │                          │          │          │連俊兆│郵政國內匯款執據（卷九第│
│    │      │料遭利用作為人│        │        │                          ├─────┤          │張寘崴│  第451-453頁）           │
│    │      │頭帳戶並申請詐│        │        │                          │7萬3280元 │          │周欣祺│搜索車手范貴軫查扣之謝嘉│
│    │      │騙電話，將凍結│        │        │                          │          │          │范貴軫│  萍人頭帳戶提款卡，由該帳│
│    │      │名下帳戶，要求│        │        │                          │          │          │董瑞國│  戶追查出伍湘幗人頭帳戶，│
│    │      │匯款至右列帳戶│        │        │                          │          │          │甲戌○│  清查該帳戶得知（卷十第  │
│    │      │作為保管。    │        │        │                          │          │          │      │  576頁）                 │
│    │      │              │        │        │                          │          │          │      │                          │
├──┼───┼───────┼────┼────┼─────────────┼─────┼─────┼───┼─────────────┤
│111 │天○○│天○○96年1 月│0000-000│96.01.24│臺灣中小企業銀行新竹分行  │4萬2000元 │4萬2000元 │張欽安│被害人天○○之警詢筆錄（│
│    │      │22日撥打夾報廣│874     │        │戶名吳俊儀                │          │          │張欽志│  卷八第177頁）           │
│    │      │告單上個人信用│        │        │帳號00000000000           │          │          │尚震寰│存款憑條（卷八第178頁） │
│    │      │貸款廣告登載之│        │        │                          │          │          │ａ○○│搜索車手董瑞國查扣之吳俊│
│    │      │電話，經假冒銀│        │        │                          │          │          │連俊兆│  儀人頭帳戶，清查該帳戶得│
│    │      │行專員之詐騙集│        │        │                          │          │          │張寘崴│  知（卷十第657頁）       │
│    │      │團成員詢問工作│        │        │                          │          │          │周欣祺│被害人資料（卷一第86頁）│
│    │      │及收入狀況後，│        │        │                          │          │          │范貴軫│扣案如附表二編號28、32、│
│    │      │告知因信用狀況│        │        │                          │          │          │董瑞國│  106、110、117所示之物   │
│    │      │不良，要先繳交│        │        │                          │          │          │甲戌○│                          │
│    │      │代書費以便製作│        │        │                          │          │          │      │                          │
│    │      │假的工作證明及│        │        │                          │          │          │      │                          │
│    │      │薪資所得資料，│        │        │                          │          │          │      │                          │
│    │      │匯款後，假冒彰│        │        │                          │          │          │      │                          │
│    │      │化銀行對保部經│        │        │                          │          │          │      │                          │
│    │      │理者來電核對資│        │        │                          │          │          │      │                          │
│    │      │料，告知需補交│        │        │                          │          │          │      │                          │
│    │      │完稅證明，因發│        │        │                          │          │          │      │                          │
│    │      │覺有異而未匯款│        │        │                          │          │          │      │                          │
│    │      │。            │        │        │                          │          │          │      │                          │
├──┼───┼───────┼────┼────┼─────────────┼─────┼─────┼───┼─────────────┤
│112 │地○○│96年1 月24日上│未顯示來│96.01.24│臺灣土地銀行烏日分行      │160萬350元│160萬350元│張欽安│證人即被害人地○○於警詢│
│    │      │午10時許，佯稱│電      │        │戶名江明丕                │          │          │張欽志│  及臺灣高等法院臺中分院審│
│    │      │松山監理站站務│        │        │帳號000000000000          │          │          │尚震寰│  理時之證述（卷九第293-29│
│    │      │人員通知地○○│        │        │                          │          │          │ａ○○│  4頁，高院卷二第127頁）  │
│    │      │有一部自小客車│        │        │                          │          │          │連俊兆│匯款回條（卷九第295頁） │
│    │      │違規未繳罰款，│        │        │                          │          │          │張寘崴│搜索車手范貴軫所查扣之江│
│    │      │又稱帳戶遭人冒│        │        │                          │          │          │周欣祺│  明丕人頭帳戶，清查該帳戶│
│    │      │用，將轉接至松│        │        │                          │          │          │范貴軫│  得知（卷十第521頁）     │
│    │      │山分局偵查隊長│        │        │                          │          │          │董瑞國│扣案如附表二編號57、76、│
│    │      │張文博幫忙查明│        │        │                          │          │          │甲戌○│  87、99所示之物          │
│    │      │，又轉至金管會│        │        │                          │          │          │      │                          │
│    │      │林美方組長要求│        │        │                          │          │          │      │                          │
│    │      │開立金融帳戶安│        │        │                          │          │          │      │                          │
│    │      │全保護系統證明│        │        │                          │          │          │      │                          │
│    │      │文件給松山分局│        │        │                          │          │          │      │                          │
│    │      │後，受要求將存│        │        │                          │          │          │      │                          │
│    │      │款全數提領至臺│        │        │                          │          │          │      │                          │
│    │      │灣臺北地方法院│        │        │                          │          │          │      │                          │
│    │      │公證處，因時間│        │        │                          │          │          │      │                          │
│    │      │來不及而以匯款│        │        │                          │          │          │      │                          │
│    │      │方式匯入右列帳│        │        │                          │          │          │      │                          │
│    │      │戶。          │        │        │                          │          │          │      │                          │
├──┼───┼───────┼────┼────┼─────────────┼─────┼─────┼───┼─────────────┤
│113 │玄○○│96年1 月中旬左│不詳    │96.01.25│臺灣土地銀行沙鹿分行      │3萬6524元 │11萬6524元│張欽安│證人即被害人玄○○之警詢│
│    │      │右接獲詐騙集團│        ├────┤戶名王琇瑩                ├─────┤（以劉雪亭│張欽志│  證述（卷九第336-337頁） │
│    │      │成員謊稱中獎60│        │96.01.26│帳號000000000000          │4萬元     │名義匯入）│尚震寰│匯款單（卷九第338-339頁 │
│    │      │萬元港幣但須繳│        │        │                          ├─────┤          │ａ○○│搜索車手范貴軫所查扣王琇│
│    │      │納稅金，玄○○│        │        │                          │4萬元     │          │連俊兆│  瑩人頭帳戶，清查該帳戶得│
│    │      │表示沒有那麼多│        │        │                          │          │          │張寘崴│  知（卷十第638-639頁）   │
│    │      │錢，對方表示可│        │        │                          │          │          │周欣祺│扣案如附表二編號57、61、│
│    │      │以代墊等語。  │        │        │                          │          │          │范貴軫│  66、88所示之物          │
│    │      │              │        │        │                          │          │          │董瑞國│                          │
│    │      │              │        │        │                          │          │          │甲戌○│                          │
├──┼───┼───────┼────┼────┼─────────────┼─────┼─────┼───┼─────────────┤
│114 │Ｖ○○│96年1 月28日撥│0000-000│96.01.29│臺灣中小企業銀行新竹分行  │1萬8000元 │5萬3000元 │張欽安│證人即被害人Ｖ○○之警詢│
│    │      │打聯合報夾報中│874     │        │戶名吳俊儀                │          │          │張欽志│  證述（卷八第187頁背面） │
│    │      │中國信託借貸登│        │        │帳號00000000000           │          │          │尚震寰│匯款申請書（卷八第189-  │
│    │      │載之電話與自稱│        │        │                          ├─────┤          │ａ○○│  190 頁）                │
│    │      │張麗華之人連絡│        │        │                          │3萬5000元 │          │連俊兆│搜索車手董瑞國查扣之吳俊│
│    │      │，張麗華告知要│        │        │                          │          │          │張寘崴│  儀人頭帳戶，清查該帳戶得│
│    │      │先匯代書費，而│        │        │                          │          │          │周欣祺│  知（卷十第658頁）       │
│    │      │後再補完稅證明│        │        │                          │          │          │范貴軫│被害人貸款資料（卷一第90│
│    │      │，因而陸續匯款│        │        │                          │          │          │董瑞國│  頁）                    │
│    │      │。            │        │        │                          │          │          │甲戌○│扣案如附表二編號1 、26至│
│    │      │              │        │        │                          │          │          │      │  29、32、34、38、42至49、│
│    │      │              │        │        │                          │          │          │      │  52、54、59、62至65、67至│
│    │      │              │        │        │                          │          │          │      │  75、77、78、80至85、89至│
│    │      │              │        │        │                          │          │          │      │  92、94至97、100 、101 、│
│    │      │              │        │        │                          │          │          │      │  103 、106 至110 、112 、│
│    │      │              │        │        │                          │          │          │      │  113 、117至119所示之物  │
└──┴───┴───────┴────┴────┴─────────────┴─────┴─────┴───┴─────────────┘
附表二：
┌──┬────────────┬─────┬─────┬────────┐
│編號│          品名          │   數量   │  所有人  │   查扣地點     │
├──┼────────────┼─────┼─────┼────────┤
│1   │NOKIA牌手機門號         │1支       │張欽安    │臺中縣豐原市南田│
│    │序號000000000000000     │          │          │里水源路102 巷59│
│    │（含門號0000-000000 號  │          │          │號              │
│    │SIM 卡1張）             │          │          │                │
├──┼────────────┼─────┼─────┤                │
│2   │NOKIA牌手機門號         │1支       │張欽安    │                │
│    │序號000000000000000     │          │          │                │
│    │（含門號0000000000號SIM │          │          │                │
│    │卡1張）                 │          │          │                │
├──┼────────────┼─────┼─────┤                │
│3   │SAMSUNG牌手機外盒       │1張       │黃清芬    │                │
│    │序號000000000000000     │          │          │                │
├──┼────────────┼─────┤          │                │
│4   │SAMSUNG牌手機外盒       │1張       │          │                │
│    │序號000000000000000     │          │          │                │
├──┼────────────┼─────┤          │                │
│5   │遠傳預付卡外卡（無晶片卡│1份       │          │                │
│    │，含易付卡申請資料、門號│          │          │                │
│    │0000000000 ）           │          │          │                │
├──┼────────────┼─────┤          │                │
│6   │中華電信晶片IC卡        │1張       │          │                │
│    │YKE041D042657           │          │          │                │
├──┼────────────┼─────┤          │                │
│7   │台灣大哥大晶片卡        │1張       │          │                │
│    │000000000000            │          │          │                │
├──┼────────────┼─────┤          │                │
│8   │東信電信晶片卡          │1張       │          │                │
│    │00000000000000000000    │          │          │                │
├──┼────────────┼─────┤          │                │
│9   │彰化銀行存簿            │1本       │          │                │
│    │戶名黃清芬              │          │          │                │
│    │帳號00000000000000      │          │          │                │
├──┼────────────┼─────┼─────┤                │
│10  │華南銀行存簿            │4本（起訴 │張欽志    │                │
│    │戶名張欽志              │書誤載為1 │          │                │
│    │帳號000000000000        │本）      │          │                │
├──┼────────────┼─────┼─────┤                │
│11  │郵局存簿                │2本       │張欽安    │                │
│    │戶名張欽安              │          │          │                │
│    │帳號0000000000000       │          │          │                │
├──┼────────────┼─────┤          │                │
│12  │彰化銀行存簿            │2本       │          │                │
│    │戶名張欽安              │          │          │                │
│    │帳號00000000000000      │          │          │                │
├──┼────────────┼─────┼─────┤                │
│13  │彰化銀行提款卡          │1張       │黃清芬    │                │
│    │帳號00000000000000號    │          │          │                │
├──┼────────────┼─────┤          │                │
│14  │黃清芬印章              │1顆       │          │                │
├──┼────────────┼─────┼─────┤                │
│15  │NOKIA牌手機外盒         │1張       │張欽安    │                │
│    │序號000000000000000     │          │          │                │
├──┼────────────┼─────┤          │                │
│16  │MOTOROLA手機外盒        │1張       │          │                │
│    │序號000000000000000     │          │          │                │
├──┼────────────┼─────┼─────┤                │
│17  │彰化銀行提款卡          │1張       │張欽安    │                │
│    │帳號0000000000000       │          │          │                │
├──┼────────────┼─────┤          │                │
│18  │新竹國際商銀提款卡      │1張       │          │                │
│    │帳號00000000000         │          │          │                │
├──┼────────────┼─────┼─────┼────────┤
│19  │中國信託信用卡          │1張       │張欽志    │臺中縣豐原市南田│
├──┼────────────┼─────┤          │里南田街190號   │
│20  │郵政儲金金融卡          │1張       │          │                │
├──┼────────────┼─────┤          │                │
│21  │儲金簿                  │1本       │          │                │
│    │帳號00000000000000      │          │          │                │
├──┼────────────┼─────┤          │                │
│22  │存款存摺簿              │1本       │          │                │
│    │帳號000000000000        │          │          │                │
├──┼────────────┼─────┤          │                │
│23  │手機                    │1支       │          │                │
│    │門號：0000000000        │          │          │                │
│    │序號：000000000000000   │          │          │                │
├──┼────────────┼─────┤          │                │
│24  │手機                    │1支       │          │                │
│    │門號：0000000000        │          │          │                │
│    │序號：00000000000000000 │          │          │                │
├──┼────────────┼─────┼─────┼────────┤
│25  │現金35萬元              │          │尚震寰    │臺中縣后里鄉甲后│
├──┼────────────┼─────┼─────┤里138巷8號      │
│26  │空白匯款單              │2張       │ａ○○    │                │
├──┼────────────┼─────┤          │                │
│27  │利率計算表              │1張       │          │                │
├──┼────────────┼─────┼─────┤                │
│28  │貸款人資料（記載張麗華、│17張      │尚震寰、  │                │
│    │李建螢、蔣志浩、陳晏韶、│          │          │                │
│    │王元泰、謝貴華、楊奇能、│          │          │                │
│    │鄭邦智、鄭國成、陳克璟、│          │          │                │
│    │天○○、林泳孝、范萬智、│          │          │                │
│    │羅瓊如、王朝新、賴柄源、│          │          │                │
│    │羅景貴、翁佳君、Ｖ○○、│          │          │                │
│    │劉志健、紀月禮之資料）  │          │          │                │
├──┼────────────┼─────┤ａ○○    │                │
│29  │筆記本（記載吳祥期、陳建│3本       │          │                │
│    │宏、右高等、廖大明、郭炳│          │          │                │
│    │陽、張麗華等人之資料，及│          │          │                │
│    │葉湘茹、吳俊儀、翁文祥等│          │          │                │
│    │人頭帳戶資料）          │          │          │                │
├──┼────────────┼─────┼─────┤                │
│30  │手機                    │1支       │尚震寰    │                │
│    │門號：0000000000        │          │          │                │
│    │序號：000000000000000   │          │          │                │
├──┼────────────┼─────┼─────┤                │
│31  │手機（序號：000000000000│1支       │ａ○○    │                │
│    │377 號），含門號00000000│          │          │                │
│    │66 號SIM 卡1 張         │          │          │                │
├──┼────────────┼─────┤          │                │
│32  │手機（序號：000000000000│1支       │          │                │
│    │783 號），含門號00000000│          │          │                │
│    │74號SIM卡1張            │          │          │                │
├──┼────────────┼─────┼─────┤                │
│33  │手機（序號：000000000000│1支       │尚震寰、  │                │
│    │848 號），含門號00000000│          │ａ○○    │                │
│    │08號SIM卡1張            │          │          │                │
├──┼────────────┼─────┼─────┤                │
│34  │手機（序號：000000000000│1支       │ａ○○    │                │
│    │183 號），含門號00000000│          │          │                │
│    │43號SIM卡1張            │          │          │                │
├──┼────────────┼─────┼─────┼────────┤
│35  │現金3萬元               │          │周欣祺    │臺中市○區○○街│
├──┼────────────┼─────┼─────┤21巷1之1號      │
│36  │手機（序號：000000000000│1支       │張祐哲    │                │
│    │40號），含門號0000000000│          │          │                │
│    │號SIM卡1張              │          │          │                │
├──┼────────────┼─────┤          │                │
│37  │手機（序號：000000000000│1支       │          │                │
│    │956號）                 │          │          │                │
├──┼────────────┼─────┼─────┤                │
│38  │手機（序號：000000000000│1支       │周欣祺    │                │
│    │217 號），含門號00000000│          │          │                │
│    │57號SIM卡1張            │          │          │                │
├──┼────────────┼─────┤          │                │
│39  │手機（序號：000000000000│1支       │          │                │
│    │313 號），含門號00000000│          │          │                │
│    │75號SIM卡1張            │          │          │                │
├──┼────────────┼─────┤          │                │
│40  │手機（序號：000000000000│1支       │          │                │
│    │550號）                 │          │          │                │
├──┼────────────┼─────┼─────┼────────┤
│41  │臺灣土銀存摺、提款卡    │1本       │連俊兆    │臺中市○○街○段 │
│    │戶名：楊宗華            │          │          │82號5樓之14     │
│    │帳號：000000000000      │          │          │                │
├──┼────────────┼─────┤          │                │
│42  │臺灣土銀存摺、提款卡    │1本       │          │                │
│    │戶名：蔡秉諺            │          │          │                │
│    │帳號：000000000000      │          │          │                │
├──┼────────────┼─────┤          │                │
│43  │兆豐銀行存摺            │1本       │          │                │
│    │帳號：00000000000       │          │          │                │
│    │戶名：蔡秉諺            │          │          │                │
│    ├────────────┼─────┤          │                │
│    │蔡秉諺印章              │1顆       │          │                │
├──┼────────────┼─────┤          │                │
│44  │交通銀行提款卡          │1張       │          │                │
│    │帳號：000000000000      │          │          │                │
├──┼────────────┼─────┤          │                │
│45  │OKWAP手機               │1支       │          │                │
│    │門號：0000000000        │          │          │                │
│    │序號：000000000000000   │          │          │                │
├──┼────────────┼─────┤          │                │
│46  │MOTOROLA手機            │1支       │          │                │
│    │門號：0000000000        │          │          │                │
│    │序號：000000000000000   │          │          │                │
├──┼────────────┼─────┤          │                │
│47  │MOTOROLA手機            │1支       │          │                │
│    │門號：0000000000        │          │          │                │
│    │序號：00000000000000    │          │          │                │
├──┼────────────┼─────┤          │                │
│48  │NOKIA手機（序號：0000000│1支       │          │                │
│    │00000000號）            │          │          │                │
├──┼────────────┼─────┤          │                │
│49  │京城、台北富邦、中國信託│11張      │          │                │
│    │、華南、中華商業銀行等交│          │          │                │
│    │易明細表                │          │          │                │
├──┼────────────┼─────┤          │                │
│50  │現金1 萬5,000 元（連俊兆│          │          │                │
│    │個人金錢）              │          │          │                │
├──┼────────────┼─────┤          │                │
│51  │現金2,500 元（分配所得之│          │          │                │
│    │提領贓款）              │          │          │                │
├──┼────────────┼─────┼─────┼────────┤
│52  │NOKIA 手機（序號：353265│1支       │甲戌○    │臺中縣潭子鄉聚興│
│    │000000000 號），含門號09│          │          │村潭興路1段湳底 │
│    │00000000號SIM卡1張      │          │          │巷21號          │
├──┼────────────┼─────┤          │                │
│53  │三星手機（序號：00000000│1支       │          │                │
│    │0000000 號），含門號0923│          │          │                │
│    │895502號SIM卡1張        │          │          │                │
├──┼────────────┼─────┤          │                │
│54  │NOKIA 手機（序號：352739│1支       │          │                │
│    │000000000 號），含門號09│          │          │                │
│    │00000000號SIM卡1張      │          │          │                │
├──┼────────────┼─────┤          │                │
│55  │SONY手機（序號：00000000│1支       │          │                │
│    │000000000 號），含門號09│          │          │                │
│    │00000000號SIM卡1張      │          │          │                │
├──┼────────────┼─────┤          │                │
│56  │MOTOROLA手機（序號歸零）│1支       │          │                │
├──┼────────────┼─────┤          │                │
│57  │人頭帳戶明細表（附於卷二│5張       │          │                │
│    │第238 、239 頁，內容記載│          │          │                │
│    │王琇瑩土地銀行沙鹿分行、│          │          │                │
│    │江明丕土地銀行烏日分行、│          │          │                │
│    │余婉萍復華商業銀行、黃宏│          │          │                │
│    │達台中商業銀行北台中分行│          │          │                │
│    │、華南商業銀行台中分行、│          │          │                │
│    │翁文祥玉山銀行苓雅分行、│          │          │                │
│    │葉湘茹臺灣郵政股份有限公│          │          │                │
│    │司國姓郵局帳戶資料）    │          │          │                │
├──┼────────────┼─────┤          │                │
│58  │現金2萬5,000元          │          │          │                │
├──┼────────────┼─────┼─────┼────────┤
│59  │NOKIA 手機（序號：353658│1支       │范貴軫    │臺中市○區○○路│
│    │000000000 號），含門號09│          │          │39號11樓之6     │
│    │00000000號SIM卡1張      │          │          │                │
├──┼────────────┼─────┤          │                │
│60  │DBTEL 手機（序號：352307│1支       │          │                │
│    │000000000 號），含門號09│          │          │                │
│    │00000000號SIM卡1張      │          │          │                │
├──┼────────────┼─────┤          │                │
│61  │土地銀行金融卡          │1張       │          │                │
│    │帳號：000-000-00000-0   │          │          │                │
├──┼────────────┼─────┤          │                │
│62  │復華銀行金融卡          │1張       │          │                │
│    │帳號：0000000000000     │          │          │                │
├──┼────────────┼─────┤          │                │
│63  │華南銀行金融卡          │1張       │          │                │
│    │帳號：000-000000000     │          │          │                │
├──┼────────────┼─────┤          │                │
│64  │台中銀行金融卡          │1張       │          │                │
│    │帳號：000000000000      │          │          │                │
├──┼────────────┼─────┤          │                │
│65  │郵局金融卡              │1張       │          │                │
│    │局號：000000-0          │          │          │                │
│    │帳號：000000-0          │          │          │                │
├──┼────────────┼─────┤          ├────────┤
│66  │土地銀行存摺            │1本       │          │臺中市○區○○路│
│    │戶名：王琇瑩            │          │          │39號11樓之6     │
│    │帳號：000-000-000000    │          │          │（車牌號碼MR6-88│
├──┼────────────┼─────┤          │6 號之機車上）  │
│67  │復華銀行存摺            │1本       │          │                │
│    │戶名：余婉萍            │          │          │                │
│    │帳號：0000-00-00000-0-0 │          │          │                │
├──┼────────────┼─────┤          │                │
│68  │華南銀行存摺            │1本       │          │                │
│    │戶名：黃宏達            │          │          │                │
│    │帳號：000-00-000000-0   │          │          │                │
├──┼────────────┼─────┤          │                │
│69  │台中商銀存摺            │1本       │          │                │
│    │戶名：黃宏達            │          │          │                │
│    │帳號：000000000000      │          │          │                │
├──┼────────────┼─────┤          │                │
│70  │郵局存摺                │1本       │          │                │
│    │戶名：葉湘茹            │          │          │                │
│    │局號：000000-0          │          │          │                │
│    │帳號：000000-0          │          │          │                │
├──┼────────────┼─────┤          │                │
│71  │玉山銀行存摺            │1本       │          │                │
│    │戶名：翁文祥            │          │          │                │
│    │帳號：0000-000-000000   │          │          │                │
├──┼────────────┼─────┤          ├────────┤
│72  │郵局金融卡              │1張       │          │臺中市○區○○路│
│    │局號：000000-0          │          │          │39號11樓之6     │
│    │帳號：000000-0          │          │          │                │
├──┼────────────┼─────┤          │                │
│73  │郵局金融卡              │1張       │          │                │
│    │局號：000000-0          │          │          │                │
│    │帳號：000000-0          │          │          │                │
├──┼────────────┼─────┤          │                │
│74  │台中銀行金融卡          │1張       │          │                │
│    │帳號：0000000000-0      │          │          │                │
├──┼────────────┼─────┤          │                │
│75  │新竹商銀金融卡          │1張       │          │                │
│    │帳號：0000000000000000  │          │          │                │
├──┼────────────┼─────┤          │                │
│76  │土地銀行金融卡          │1張       │          │                │
│    │帳號：00000000000-0     │          │          │                │
├──┼────────────┼─────┤          │                │
│77  │台中銀行金融卡          │1張       │          │                │
│    │帳號：000-00-000000-0   │          │          │                │
├──┼────────────┼─────┤          │                │
│78  │臺灣銀行金融卡          │1張       │          │                │
│    │帳號：000000000000      │          │          │                │
├──┼────────────┼─────┤          │                │
│79  │台中商銀存摺            │1本       │          │                │
│    │戶名：陳逸賢            │          │          │                │
│    │帳號：000-00-0000000    │          │          │                │
├──┼────────────┼─────┤          │                │
│80  │台中商銀存摺            │1本       │          │                │
│    │戶名：葉湘茹            │          │          │                │
│    │帳號：000-00-0000000    │          │          │                │
├──┼────────────┼─────┤          │                │
│81  │郵局存摺                │1本       │          │                │
│    │戶名：蔡東海            │          │          │                │
│    │局號：000000-0          │          │          │                │
│    │帳號：000000-0          │          │          │                │
├──┼────────────┼─────┤          │                │
│82  │郵局存摺                │1本       │          │                │
│    │戶名：謝嘉萍            │          │          │                │
│    │局號：000000-0          │          │          │                │
│    │帳號：000000-0          │          │          │                │
├──┼────────────┼─────┤          │                │
│83  │新竹銀行存摺            │1本       │          │                │
│    │戶名：彭振漢            │          │          │                │
│    │帳號：000-00-0000000    │          │          │                │
├──┼────────────┼─────┤          │                │
│84  │華南銀行存摺            │1本       │          │                │
│    │戶名：林韻芝            │          │          │                │
│    │帳號：000-00-000000-0   │          │          │                │
├──┼────────────┼─────┤          │                │
│85  │臺灣銀行存摺            │1本       │          │                │
│    │戶名：謝嘉萍            │          │          │                │
│    │帳號：00000000000-0     │          │          │                │
├──┼────────────┼─────┤          │                │
│86  │新光銀行存摺            │1本       │          │                │
│    │戶名：陳憶雯            │          │          │                │
│    │帳號：0000-00-000000-0  │          │          │                │
├──┼────────────┼─────┤          │                │
│87  │土地銀行存摺            │1本       │          │                │
│    │戶名：江明丕            │          │          │                │
│    │帳號：000000000000      │          │          │                │
├──┼────────────┼─────┤          │                │
│88  │王琇瑩印章              │1顆       │          │                │
├──┼────────────┼─────┤          │                │
│89  │余婉萍印章              │1顆       │          │                │
├──┼────────────┼─────┤          │                │
│90  │黃宏達印章              │1顆       │          │                │
├──┼────────────┼─────┤          │                │
│91  │黃宏達印章（使用於台中商│1顆       │          │                │
│    │業銀行帳戶）            │          │          │                │
├──┼────────────┼─────┤          │                │
│92  │翁文祥印章              │1顆       │          │                │
├──┼────────────┼─────┤          │                │
│93  │陳逸賢印章              │1顆       │          │                │
├──┼────────────┼─────┤          │                │
│94  │蔡東海印章              │1顆       │          │                │
├──┼────────────┼─────┤          │                │
│95  │謝嘉萍印章（圓形）      │1顆       │          │                │
├──┼────────────┼─────┤          │                │
│96  │謝嘉萍印章（方形，郵局帳│1顆       │          │                │
│    │互使用之印章）          │          │          │                │
├──┼────────────┼─────┤          │                │
│97  │林韻芝印章              │1顆       │          │                │
├──┼────────────┼─────┤          │                │
│98  │陳憶雯印章              │1顆       │          │                │
├──┼────────────┼─────┤          │                │
│99  │江明丕印章              │1顆       │          │                │
├──┼────────────┼─────┤          │                │
│100 │彭振漢印章              │1顆       │          │                │
│    │                        │          │          │                │
├──┼────────────┼─────┤          │                │
│101 │葉湘茹印章              │1顆       │          │                │
│    │                        │          │          │                │
├──┼────────────┼─────┤          │                │
│102 │毛線衣                  │1件       │          │                │
├──┼────────────┼─────┼─────┼────────┤
│103 │ASUS手機（序號：00000000│1支       │董瑞國    │臺中市○區○○路│
│    │0000000 號）、含門號0922│          │          │357號7樓之11    │
│    │444658號SIM卡1張        │          │          │                │
├──┼────────────┼─────┤          │                │
│104 │MOTOROLA手機（序號：3518│1支       │          │                │
│    │00000000000）           │          │          │                │
├──┼────────────┼─────┤          │                │
│105 │台北富邦銀行存款簿      │1本       │          │                │
│    │戶名：吳俊儀            │          │          │                │
│    │帳號：000000000000      │          │          │                │
├──┼────────────┼─────┤          │                │
│106 │台灣企銀存款簿          │1本       │          │                │
│    │戶名：吳俊儀            │          │          │                │
│    │帳號：00000000000       │          │          │                │
├──┼────────────┼─────┤          │                │
│107 │台中商業銀行存款簿      │1本       │          │                │
│    │戶名：余志強            │          │          │                │
│    │帳號：000000000000      │          │          │                │
├──┼────────────┼─────┤          │                │
│108 │台中商業銀行存款簿      │1本       │          │                │
│    │戶名：趙忠榮            │          │          │                │
│    │帳號：000000000000      │          │          │                │
├──┼────────────┼─────┤          │                │
│109 │台中銀行提款卡          │2張       │          │                │
│    │帳號：000-00-0000000    │          │          │                │
│    │      000-00-0000000    │          │          │                │
├──┼────────────┼─────┤          │                │
│110 │台灣企銀提款卡          │2張       │          │                │
│    │帳號：000-00-00000-0    │          │          │                │
│    │      000-00-00000-0    │          │          │                │
├──┼────────────┼─────┤          │                │
│111 │台北富邦銀行提款卡      │1張       │          │                │
│    │戶名：吳俊儀            │          │          │                │
│    │帳號：000000000000      │          │          │                │
├──┼────────────┼─────┤          │                │
│112 │新竹國際商銀提款卡      │1張       │          │                │
│    │帳號：0000000000000000  │          │          │                │
├──┼────────────┼─────┤          │                │
│113 │玉山銀行提款卡          │1張       │          │                │
│    │戶名：翁文祥            │          │          │                │
│    │帳號：00-000000000      │          │          │                │
├──┼────────────┼─────┤          │                │
│114 │黑色西裝外套            │1件       │          │                │
├──┼────────────┼─────┤          │                │
│115 │白色襯衫                │1件       │          │                │
├──┼────────────┼─────┤          │                │
│116 │吳俊儀印章（使用於台北富│1顆       │          │                │
│    │邦銀行帳戶）            │          │          │                │
├──┼────────────┼─────┤          │                │
│117 │吳俊儀印章（使用於台灣中│1顆       │          │                │
│    │小企業銀行帳戶）        │          │          │                │
├──┼────────────┼─────┤          │                │
│118 │趙忠榮印章              │1顆       │          │                │
├──┼────────────┼─────┤          │                │
│119 │余志強印章              │1顆       │          │                │
└──┴────────────┴─────┴─────┴────────┘
附表三：
┌──┬──────┬─────┬────────────────────┐
│編號│    事實    │ 所犯罪名 │                主文                    │
├──┼──────┼─────┼────────────────────┤
│1   │如事實欄及附│刑法第339 │甲戌○共同意圖為自己不法之所有，以詐術使│
│    │表一編號1 所│條第1 項詐│人將本人之物交付，處有期徒刑捌月；減為有│
│    │載          │欺取財罪  │期徒刑肆月。                            │
├──┼──────┼─────┼────────────────────┤
│2   │如事實欄及附│同上      │甲戌○共同意圖為自己不法之所有，以詐術使│
│    │表一編號2 所│          │人將本人之物交付，處有期徒刑陸月；減為有│
│    │載          │          │期徒刑月。                            │
├──┼──────┼─────┼────────────────────┤
│3   │如事實欄及附│同上      │甲戌○共同意圖為自己不法之所有，以詐術使│
│    │表一編號3 所│          │人將本人之物交付，處有期徒刑拾月；減為有│
│    │載          │          │期徒刑伍月。                            │
├──┼──────┼─────┼────────────────────┤
│4   │如事實欄及附│同上      │甲戌○共同意圖為自己不法之所有，以詐術使│
│    │表一編號4 所│          │人將本人之物交付，處有期徒刑捌月；減為有│
│    │載          │          │期徒刑肆月。                            │
├──┼──────┼─────┼────────────────────┤
│5   │如事實欄及附│同上      │甲戌○共同意圖為自己不法之所有，以詐術使│
│    │表一編號5 所│          │人將本人之物交付，處有期徒刑捌月；減為有│
│    │載          │          │期徒刑肆月。                            │
├──┼──────┼─────┼────────────────────┤
│6   │如事實欄及附│同上      │甲戌○共同意圖為自己不法之所有，以詐術使│
│    │表一編號6 所│          │人將本人之物交付，處有期徒刑捌月；減為有│
│    │載          │          │期徒刑肆月。                            │
├──┼──────┼─────┼────────────────────┤
│7   │如事實欄及附│同上      │甲戌○共同意圖為自己不法之所有，以詐術使│
│    │表一編號7 所│          │人將本人之物交付，處有期徒刑捌月；減為有│
│    │載          │          │期徒刑肆月。                            │
├──┼──────┼─────┼────────────────────┤
│8   │如事實欄及附│同上      │甲戌○共同意圖為自己不法之所有，以詐術使│
│    │表一編號8 所│          │人將本人之物交付，處有期徒刑捌月；減為有│
│    │載          │          │期徒刑肆月。                            │
├──┼──────┼─────┼────────────────────┤
│9   │如事實欄及附│同上      │甲戌○共同意圖為自己不法之所有，以詐術使│
│    │表一編號9 所│          │人將本人之物交付，處有期徒刑捌月；減為有│
│    │載          │          │期徒刑肆月。                            │
├──┼──────┼─────┼────────────────────┤
│10  │如事實欄及附│同上      │甲戌○共同意圖為自己不法之所有，以詐術使│
│    │表一編號10所│          │人將本人之物交付，處有期徒刑捌月；減為有│
│    │載          │          │期徒刑肆月。                            │
├──┼──────┼─────┼────────────────────┤
│11  │如事實欄及附│同上      │甲戌○共同意圖為自己不法之所有，以詐術使│
│    │表一編號11所│          │人將本人之物交付，處有期徒刑捌月；減為有│
│    │載          │          │期徒刑肆月。                            │
├──┼──────┼─────┼────────────────────┤
│12  │如事實欄及附│同上      │甲戌○共同意圖為自己不法之所有，以詐術使│
│    │表一編號12所│          │人將本人之物交付，處有期徒刑捌月；減為有│
│    │載          │          │期徒刑肆月。                            │
├──┼──────┼─────┼────────────────────┤
│13  │如事實欄及附│同上      │甲戌○共同意圖為自己不法之所有，以詐術使│
│    │表一編號13所│          │人將本人之物交付，處有期徒刑拾月；減為有│
│    │載          │          │期徒刑伍月。                            │
├──┼──────┼─────┼────────────────────┤
│14  │如事實欄及附│同上      │甲戌○共同意圖為自己不法之所有，以詐術使│
│    │表一編號14所│          │人將本人之物交付，處有期徒刑捌月；減為有│
│    │載          │          │期徒刑肆月。                            │
├──┼──────┼─────┼────────────────────┤
│15  │如事實欄及附│同上      │甲戌○共同意圖為自己不法之所有，以詐術使│
│    │表一編號15所│          │人將本人之物交付，處有期徒刑捌月；減為有│
│    │載          │          │期徒刑肆月。                            │
├──┼──────┼─────┼────────────────────┤
│16  │如事實欄及附│同上      │甲戌○共同意圖為自己不法之所有，以詐術使│
│    │表一編號16所│          │人將本人之物交付，處有期徒刑捌月；減為有│
│    │載          │          │期徒刑肆月。                            │
├──┼──────┼─────┼────────────────────┤
│17  │如事實欄及附│同上      │甲戌○共同意圖為自己不法之所有，以詐術使│
│    │表一編號17所│          │人將本人之物交付，處有期徒刑捌月；減為有│
│    │載          │          │期徒刑肆月。                            │
├──┼──────┼─────┼────────────────────┤
│18  │如事實欄及附│同上      │甲戌○共同意圖為自己不法之所有，以詐術使│
│    │表一編號18所│          │人將本人之物交付，處有期徒刑壹年；減為有│
│    │載          │          │期徒刑陸月。                            │
├──┼──────┼─────┼────────────────────┤
│19  │如事實欄及附│同上      │甲戌○共同意圖為自己不法之所有，以詐術使│
│    │表一編號19所│          │人將本人之物交付，處有期徒刑拾月；減為有│
│    │載          │          │期徒刑伍月。                            │
├──┼──────┼─────┼────────────────────┤
│20  │如事實欄及附│同上      │甲戌○共同意圖為自己不法之所有，以詐術使│
│    │表一編號20所│          │人將本人之物交付，處有期徒刑壹年；減為有│
│    │載          │          │期徒刑陸月。                            │
├──┼──────┼─────┼────────────────────┤
│21  │如事實欄及附│同上      │甲戌○共同意圖為自己不法之所有，以詐術使│
│    │表一編號21所│          │人將本人之物交付，處有期徒刑捌月；減為有│
│    │載          │          │期徒刑肆月。                            │
├──┼──────┼─────┼────────────────────┤
│22  │如事實欄及附│同上      │甲戌○共同意圖為自己不法之所有，以詐術使│
│    │表一編號22所│          │人將本人之物交付，處有期徒刑拾月；減為有│
│    │載          │          │期徒刑伍月。                            │
├──┼──────┼─────┼────────────────────┤
│23  │如事實欄及附│同上      │甲戌○共同意圖為自己不法之所有，以詐術使│
│    │表一編號24所│          │人將本人之物交付，處有期徒刑捌月；減為有│
│    │載          │          │期徒刑肆月。                            │
├──┼──────┼─────┼────────────────────┤
│24  │如事實欄及附│同上      │甲戌○共同意圖為自己不法之所有，以詐術使│
│    │表一編號25所│          │人將本人之物交付，處有期徒刑捌月；減為有│
│    │載          │          │期徒刑肆月。                            │
├──┼──────┼─────┼────────────────────┤
│25  │如事實欄及附│同上      │甲戌○共同意圖為自己不法之所有，以詐術使│
│    │表一編號26所│          │人將本人之物交付，處有期徒刑壹年；減為有│
│    │載          │          │期徒刑陸月。                            │
├──┼──────┼─────┼────────────────────┤
│26  │如事實欄及附│同上      │甲戌○共同意圖為自己不法之所有，以詐術使│
│    │表一編號27所│          │人將本人之物交付，處有期徒刑捌月；減為有│
│    │載          │          │期徒刑肆月。                            │
├──┼──────┼─────┼────────────────────┤
│27  │如事實欄及附│同上      │甲戌○共同意圖為自己不法之所有，以詐術使│
│    │表一編號28所│          │人將本人之物交付，處有期徒刑拾月；減為有│
│    │載          │          │期徒刑伍月。                            │
├──┼──────┼─────┼────────────────────┤
│28  │如事實欄及附│同上      │甲戌○共同意圖為自己不法之所有，以詐術使│
│    │表一編號29所│          │人將本人之物交付，處有期徒刑捌月；減為有│
│    │載          │          │期徒刑肆月。                            │
├──┼──────┼─────┼────────────────────┤
│29  │如事實欄及附│同上      │甲戌○共同意圖為自己不法之所有，以詐術使│
│    │表一編號30所│          │人將本人之物交付，處有期徒刑捌月；減為有│
│    │載          │          │期徒刑肆月。                            │
├──┼──────┼─────┼────────────────────┤
│30  │如事實欄及附│同上      │甲戌○共同意圖為自己不法之所有，以詐術使│
│    │表一編號31所│          │人將本人之物交付，處有期徒刑捌月；減為有│
│    │載          │          │期徒刑肆月。                            │
├──┼──────┼─────┼────────────────────┤
│31  │如事實欄及附│同上      │甲戌○共同意圖為自己不法之所有，以詐術使│
│    │表一編號32所│          │人將本人之物交付，處有期徒刑捌月；減為有│
│    │載          │          │期徒刑肆月。                            │
├──┼──────┼─────┼────────────────────┤
│32  │如事實欄及附│同上      │甲戌○共同意圖為自己不法之所有，以詐術使│
│    │表一編號33所│          │人將本人之物交付，處有期徒刑捌月；減為有│
│    │載          │          │期徒刑肆月。                            │
├──┼──────┼─────┼────────────────────┤
│33  │如事實欄及附│同上      │甲戌○共同意圖為自己不法之所有，以詐術使│
│    │表一編號34所│          │人將本人之物交付，處有期徒刑捌月；減為有│
│    │載          │          │期徒刑肆月。                            │
├──┼──────┼─────┼────────────────────┤
│34  │如事實欄及附│同上      │甲戌○共同意圖為自己不法之所有，以詐術使│
│    │表一編號35所│          │人將本人之物交付，處有期徒刑拾月；減為有│
│    │載          │          │期徒刑伍月。                            │
├──┼──────┼─────┼────────────────────┤
│35  │如事實欄及附│同上      │甲戌○共同意圖為自己不法之所有，以詐術使│
│    │表一編號36所│          │人將本人之物交付，處有期徒刑捌月；減為有│
│    │載          │          │期徒刑肆月。                            │
├──┼──────┼─────┼────────────────────┤
│36  │如事實欄及附│同上      │甲戌○共同意圖為自己不法之所有，以詐術使│
│    │表一編號37所│          │人將本人之物交付，處有期徒刑捌月；減為有│
│    │載          │          │期徒刑肆月。                            │
├──┼──────┼─────┼────────────────────┤
│37  │如事實欄及附│同上      │甲戌○共同意圖為自己不法之所有，以詐術使│
│    │表一編號38所│          │人將本人之物交付，處有期徒刑拾月；減為有│
│    │載          │          │期徒刑伍月。                            │
├──┼──────┼─────┼────────────────────┤
│38  │如事實欄及附│同上      │甲戌○共同意圖為自己不法之所有，以詐術使│
│    │表一編號39所│          │人將本人之物交付，處有期徒刑捌月；減為有│
│    │載          │          │期徒刑肆月。                            │
├──┼──────┼─────┼────────────────────┤
│39  │如事實欄及附│同上      │甲戌○共同意圖為自己不法之所有，以詐術使│
│    │表一編號40所│          │人將本人之物交付，處有期徒刑捌月；減為有│
│    │載          │          │期徒刑肆月。                            │
├──┼──────┼─────┼────────────────────┤
│40  │如事實欄及附│同上      │甲戌○共同意圖為自己不法之所有，以詐術使│
│    │表一編號41所│          │人將本人之物交付，處有期徒刑捌月；減為有│
│    │載          │          │期徒刑肆月。                            │
├──┼──────┼─────┼────────────────────┤
│41  │如事實欄及附│同上      │甲戌○共同意圖為自己不法之所有，以詐術使│
│    │表一編號42所│          │人將本人之物交付，處有期徒刑捌月；減為有│
│    │載          │          │期徒刑肆月。                            │
├──┼──────┼─────┼────────────────────┤
│42  │如事實欄及附│同上      │甲戌○共同意圖為自己不法之所有，以詐術使│
│    │表一編號43所│          │人將本人之物交付，處有期徒刑捌月；減為有│
│    │載          │          │期徒刑肆月。                            │
├──┼──────┼─────┼────────────────────┤
│43  │如事實欄及附│同上      │甲戌○共同意圖為自己不法之所有，以詐術使│
│    │表一編號44所│          │人將本人之物交付，處有期徒刑拾月；減為有│
│    │載          │          │期徒刑伍月。                            │
├──┼──────┼─────┼────────────────────┤
│44  │如事實欄及附│同上      │甲戌○共同意圖為自己不法之所有，以詐術使│
│    │表一編號45所│          │人將本人之物交付，處有期徒刑壹年陸月；減│
│    │載          │          │為有期徒刑玖月。                        │
├──┼──────┼─────┼────────────────────┤
│45  │如事實欄及附│同上      │甲戌○共同意圖為自己不法之所有，以詐術使│
│    │表一編號46所│          │人將本人之物交付，處有期徒刑壹年；減為有│
│    │載          │          │期徒刑陸月。                            │
├──┼──────┼─────┼────────────────────┤
│46  │如事實欄及附│同上      │甲戌○共同意圖為自己不法之所有，以詐術使│
│    │表一編號47所│          │人將本人之物交付，處有期徒刑拾月；減為有│
│    │載          │          │期徒刑伍月。                            │
├──┼──────┼─────┼────────────────────┤
│47  │如事實欄及附│同上      │甲戌○共同意圖為自己不法之所有，以詐術使│
│    │表一編號48所│          │人將本人之物交付，處有期徒刑捌月；減為有│
│    │載          │          │期徒刑肆月。                            │
├──┼──────┼─────┼────────────────────┤
│48  │如事實欄及附│同上      │甲戌○共同意圖為自己不法之所有，以詐術使│
│    │表一編號49所│          │人將本人之物交付，處有期徒刑捌月；減為有│
│    │載          │          │期徒刑肆月。                            │
├──┼──────┼─────┼────────────────────┤
│49  │如事實欄及附│同上      │甲戌○共同意圖為自己不法之所有，以詐術使│
│    │表一編號50所│          │人將本人之物交付，處有期徒刑捌月；減為有│
│    │載          │          │期徒刑肆月。                            │
├──┼──────┼─────┼────────────────────┤
│50  │如事實欄及附│同上      │甲戌○共同意圖為自己不法之所有，以詐術使│
│    │表一編號51所│          │人將本人之物交付，處有期徒刑捌月；減為有│
│    │載          │          │期徒刑肆月。                            │
├──┼──────┼─────┼────────────────────┤
│51  │如事實欄及附│同上      │甲戌○共同意圖為自己不法之所有，以詐術使│
│    │表一編號52所│          │人將本人之物交付，處有期徒刑捌月；減為有│
│    │載          │          │期徒刑肆月。                            │
├──┼──────┼─────┼────────────────────┤
│52  │如事實欄及附│同上      │甲戌○共同意圖為自己不法之所有，以詐術使│
│    │表一編號53所│          │人將本人之物交付，處有期徒刑捌月；減為有│
│    │載          │          │期徒刑肆月。                            │
├──┼──────┼─────┼────────────────────┤
│53  │如事實欄及附│同上      │甲戌○共同意圖為自己不法之所有，以詐術使│
│    │表一編號54所│          │人將本人之物交付，處有期徒刑捌月；減為有│
│    │載          │          │期徒刑肆月。                            │
├──┼──────┼─────┼────────────────────┤
│54  │如事實欄及附│同上      │甲戌○共同意圖為自己不法之所有，以詐術使│
│    │表一編號55所│          │人將本人之物交付，處有期徒刑壹年陸月；減│
│    │載          │          │為有期徒刑玖月。                        │
├──┼──────┼─────┼────────────────────┤
│55  │如事實欄及附│同上      │甲戌○共同意圖為自己不法之所有，以詐術使│
│    │表一編號56所│          │人將本人之物交付，處有期徒刑捌月；減為有│
│    │載          │          │期徒刑肆月。                            │
├──┼──────┼─────┼────────────────────┤
│56  │如事實欄及附│同上      │甲戌○共同意圖為自己不法之所有，以詐術使│
│    │表一編號57所│          │人將本人之物交付，處有期徒刑捌月；減為有│
│    │載          │          │期徒刑肆月。                            │
├──┼──────┼─────┼────────────────────┤
│57  │如事實欄及附│同上      │甲戌○共同意圖為自己不法之所有，以詐術使│
│    │表一編號58所│          │人將本人之物交付，處有期徒刑捌月；減為有│
│    │載          │          │期徒刑肆月。                            │
├──┼──────┼─────┼────────────────────┤
│58  │如事實欄及附│同上      │甲戌○共同意圖為自己不法之所有，以詐術使│
│    │表一編號59所│          │人將本人之物交付，處有期徒刑壹年；減為有│
│    │載          │          │期徒刑陸月。                            │
├──┼──────┼─────┼────────────────────┤
│59  │如事實欄及附│同上      │甲戌○共同意圖為自己不法之所有，以詐術使│
│    │表一編號60所│          │人將本人之物交付，處有期徒刑捌月；減為有│
│    │載          │          │期徒刑肆月。                            │
├──┼──────┼─────┼────────────────────┤
│60  │如事實欄及附│刑法第339 │甲戌○共同意圖為自己不法之所有，以詐術使│
│    │表一編號61所│條第3 項、│人將本人之物交付，未遂，處有期徒刑肆月；│
│    │載          │第1 項詐欺│減為有期徒刑貳月。                      │
│    │            │取財未遂罪│                                        │
├──┼──────┼─────┼────────────────────┤
│61  │如事實欄及附│刑法第339 │甲戌○共同意圖為自己不法之所有，以詐術使│
│    │表一編號62所│條第1 項詐│人將本人之物交付，處有期徒刑拾月；減為有│
│    │載          │欺取財罪  │期徒刑伍月。                            │
├──┼──────┼─────┼────────────────────┤
│62  │如事實欄及附│同上      │甲戌○共同意圖為自己不法之所有，以詐術使│
│    │表一編號63所│          │人將本人之物交付，處有期徒刑捌月；減為有│
│    │載          │          │期徒刑肆月。                            │
├──┼──────┼─────┼────────────────────┤
│63  │如事實欄及附│同上      │甲戌○共同意圖為自己不法之所有，以詐術使│
│    │表一編號64所│          │人將本人之物交付，處有期徒刑捌月；減為有│
│    │載          │          │期徒刑肆月。                            │
├──┼──────┼─────┼────────────────────┤
│64  │如事實欄及附│同上      │甲戌○共同意圖為自己不法之所有，以詐術使│
│    │表一編號65所│          │人將本人之物交付，處有期徒刑捌月；減為有│
│    │載          │          │期徒刑肆月。                            │
├──┼──────┼─────┼────────────────────┤
│65  │如事實欄及附│同上      │甲戌○共同意圖為自己不法之所有，以詐術使│
│    │表一編號66所│          │人將本人之物交付，處有期徒刑壹年；減為有│
│    │載          │          │期徒刑陸月。                            │
├──┼──────┼─────┼────────────────────┤
│66  │如事實欄及附│同上      │甲戌○共同意圖為自己不法之所有，以詐術使│
│    │表一編號67所│          │人將本人之物交付，處有期徒刑拾月；減為有│
│    │載          │          │期徒刑伍月。                            │
├──┼──────┼─────┼────────────────────┤
│67  │如事實欄及附│同上      │甲戌○共同意圖為自己不法之所有，以詐術使│
│    │表一編號68所│          │人將本人之物交付，處有期徒刑捌月；減為有│
│    │載          │          │期徒刑肆月。                            │
├──┼──────┼─────┼────────────────────┤
│68  │如事實欄及附│同上      │甲戌○共同意圖為自己不法之所有，以詐術使│
│    │表一編號69所│          │人將本人之物交付，處有期徒刑拾月；減為有│
│    │載          │          │期徒刑伍月。                            │
├──┼──────┼─────┼────────────────────┤
│69  │如事實欄及附│同上      │甲戌○共同意圖為自己不法之所有，以詐術使│
│    │表一編號70所│          │人將本人之物交付，處有期徒刑壹年；減為有│
│    │載          │          │期徒刑陸月。                            │
├──┼──────┼─────┼────────────────────┤
│70  │如事實欄及附│同上      │甲戌○共同意圖為自己不法之所有，以詐術使│
│    │表一編號71所│          │人將本人之物交付，處有期徒刑壹年貳月；減│
│    │載          │          │為有期徒刑柒月。                        │
├──┼──────┼─────┼────────────────────┤
│71  │如事實欄及附│同上      │甲戌○共同意圖為自己不法之所有，以詐術使│
│    │表一編號72所│          │人將本人之物交付，處有期徒刑捌月；減為有│
│    │載          │          │期徒刑肆月。                            │
├──┼──────┼─────┼────────────────────┤
│72  │如事實欄及附│同上      │甲戌○共同意圖為自己不法之所有，以詐術使│
│    │表一編號73所│          │人將本人之物交付，處有期徒刑壹年陸月；減│
│    │載          │          │為有期徒刑玖月。                        │
├──┼──────┼─────┼────────────────────┤
│73  │如事實欄及附│同上      │甲戌○共同意圖為自己不法之所有，以詐術使│
│    │表一編號74所│          │人將本人之物交付，處有期徒刑捌月；減為有│
│    │載          │          │期徒刑肆月。                            │
├──┼──────┼─────┼────────────────────┤
│74  │如事實欄及附│同上      │甲戌○共同意圖為自己不法之所有，以詐術使│
│    │表一編號75所│          │人將本人之物交付，處有期徒刑壹年肆月；減│
│    │載          │          │為有期徒刑捌月。                        │
├──┼──────┼─────┼────────────────────┤
│75  │如事實欄及附│同上      │甲戌○共同意圖為自己不法之所有，以詐術使│
│    │表一編號76所│          │人將本人之物交付，處有期徒刑捌月；減為有│
│    │載          │          │期徒刑肆月。                            │
├──┼──────┼─────┼────────────────────┤
│76  │如事實欄及附│同上      │甲戌○共同意圖為自己不法之所有，以詐術使│
│    │表一編號77所│          │人將本人之物交付，處有期徒刑捌月；減為有│
│    │載          │          │期徒刑肆月。                            │
├──┼──────┼─────┼────────────────────┤
│77  │如事實欄及附│同上      │甲戌○共同意圖為自己不法之所有，以詐術使│
│    │表一編號78所│          │人將本人之物交付，處有期徒刑捌月；減為有│
│    │載          │          │期徒刑肆月。                            │
├──┼──────┼─────┼────────────────────┤
│78  │如事實欄及附│同上      │甲戌○共同意圖為自己不法之所有，以詐術使│
│    │表一編號79所│          │人將本人之物交付，處有期徒刑捌月；減為有│
│    │載          │          │期徒刑肆月。                            │
├──┼──────┼─────┼────────────────────┤
│79  │如事實欄及附│同上      │甲戌○共同意圖為自己不法之所有，以詐術使│
│    │表一編號80所│          │人將本人之物交付，處有期徒刑捌月；減為有│
│    │載          │          │期徒刑肆月。                            │
├──┼──────┼─────┼────────────────────┤
│80  │如事實欄及附│同上      │甲戌○共同意圖為自己不法之所有，以詐術使│
│    │表一編號81所│          │人將本人之物交付，處有期徒刑壹年陸月；減│
│    │載          │          │為有期徒刑玖月。                        │
├──┼──────┼─────┼────────────────────┤
│81  │如事實欄及附│同上      │甲戌○共同意圖為自己不法之所有，以詐術使│
│    │表一編號82所│          │人將本人之物交付，處有期徒刑拾月；減為有│
│    │載          │          │期徒刑伍月。                            │
├──┼──────┼─────┼────────────────────┤
│82  │如事實欄及附│同上      │甲戌○共同意圖為自己不法之所有，以詐術使│
│    │表一編號83所│          │人將本人之物交付，處有期徒刑捌月；減為有│
│    │載          │          │期徒刑肆月。                            │
├──┼──────┼─────┼────────────────────┤
│83  │如事實欄及附│同上      │甲戌○共同意圖為自己不法之所有，以詐術使│
│    │表一編號84所│          │人將本人之物交付，處有期徒刑拾月；減為有│
│    │載          │          │期徒刑伍月。                            │
├──┼──────┼─────┼────────────────────┤
│84  │如事實欄及附│同上      │甲戌○共同意圖為自己不法之所有，以詐術使│
│    │表一編號85所│          │人將本人之物交付，處有期徒刑捌月；減為有│
│    │載          │          │期徒刑肆月。                            │
├──┼──────┼─────┼────────────────────┤
│85  │如事實欄及附│同上      │甲戌○共同意圖為自己不法之所有，以詐術使│
│    │表一編號86所│          │人將本人之物交付，處有期徒刑捌月；減為有│
│    │載          │          │期徒刑肆月。                            │
├──┼──────┼─────┼────────────────────┤
│86  │如事實欄及附│同上      │甲戌○共同意圖為自己不法之所有，以詐術使│
│    │表一編號87所│          │人將本人之物交付，處有期徒刑捌月；減為有│
│    │載          │          │期徒刑肆月。                            │
├──┼──────┼─────┼────────────────────┤
│87  │如事實欄及附│同上      │甲戌○共同意圖為自己不法之所有，以詐術使│
│    │表一編號88所│          │人將本人之物交付，處有期徒刑拾月；減為有│
│    │載          │          │期徒刑伍月。                            │
├──┼──────┼─────┼────────────────────┤
│88  │如事實欄及附│同上      │甲戌○共同意圖為自己不法之所有，以詐術使│
│    │表一編號89所│          │人將本人之物交付，處有期徒刑壹年貳月；減│
│    │載          │          │為有期徒刑柒月。                        │
├──┼──────┼─────┼────────────────────┤
│89  │如事實欄及附│同上      │甲戌○共同意圖為自己不法之所有，以詐術使│
│    │表一編號90所│          │人將本人之物交付，處有期徒刑捌月；減為有│
│    │載          │          │期徒刑肆月。                            │
├──┼──────┼─────┼────────────────────┤
│90  │如事實欄及附│同上      │甲戌○共同意圖為自己不法之所有，以詐術使│
│    │表一編號91所│          │人將本人之物交付，處有期徒刑捌月；減為有│
│    │載          │          │期徒刑肆月。                            │
├──┼──────┼─────┼────────────────────┤
│91  │如事實欄及附│同上      │甲戌○共同意圖為自己不法之所有，以詐術使│
│    │表一編號92所│          │人將本人之物交付，處有期徒刑捌月；減為有│
│    │載          │          │期徒刑肆月。                            │
├──┼──────┼─────┼────────────────────┤
│92  │如事實欄及附│同上      │甲戌○共同意圖為自己不法之所有，以詐術使│
│    │表一編號93所│          │人將本人之物交付，處有期徒刑拾月；減為有│
│    │載          │          │期徒刑伍月。                            │
├──┼──────┼─────┼────────────────────┤
│93  │如事實欄及附│同上      │甲戌○共同意圖為自己不法之所有，以詐術使│
│    │表一編號94所│          │人將本人之物交付，處有期徒刑拾月；減為有│
│    │載          │          │期徒刑伍月。                            │
├──┼──────┼─────┼────────────────────┤
│94  │如事實欄及附│同上      │甲戌○共同意圖為自己不法之所有，以詐術使│
│    │表一編號95所│          │人將本人之物交付，處有期徒刑捌月；減為有│
│    │載          │          │期徒刑肆月。                            │
├──┼──────┼─────┼────────────────────┤
│95  │如事實欄及附│同上      │甲戌○共同意圖為自己不法之所有，以詐術使│
│    │表一編號96所│          │人將本人之物交付，處有期徒刑捌月；減為有│
│    │載          │          │期徒刑肆月。                            │
├──┼──────┼─────┼────────────────────┤
│96  │如事實欄及附│同上      │甲戌○共同意圖為自己不法之所有，以詐術使│
│    │表一編號97所│          │人將本人之物交付，處有期徒刑捌月；減為有│
│    │載          │          │期徒刑肆月。扣案如附表二編號79、93所示之│
│    │            │          │物均沒收。                              │
├──┼──────┼─────┼────────────────────┤
│97  │如事實欄及附│同上      │甲戌○共同意圖為自己不法之所有，以詐術使│
│    │表一編號98所│          │人將本人之物交付，處有期徒刑捌月；減為有│
│    │載          │          │期徒刑肆月。                            │
├──┼──────┼─────┼────────────────────┤
│98  │如事實欄及附│同上      │甲戌○共同意圖為自己不法之所有，以詐術使│
│    │表一編號99所│          │人將本人之物交付，處有期徒刑壹年貳月；減│
│    │載          │          │為有期徒刑柒月。扣案如附表二編號86、98所│
│    │            │          │示之物均沒收。                          │
├──┼──────┼─────┼────────────────────┤
│99  │如事實欄及附│同上      │甲戌○共同意圖為自己不法之所有，以詐術使│
│    │表一編號100 │          │人將本人之物交付，處有期徒刑拾月；減為有│
│    │所載        │          │期徒刑伍月。                            │
├──┼──────┼─────┼────────────────────┤
│100 │如事實欄及附│同上      │甲戌○共同意圖為自己不法之所有，以詐術使│
│    │表一編號101 │          │人將本人之物交付，處有期徒刑捌月；減為有│
│    │所載        │          │期徒刑肆月。                            │
├──┼──────┼─────┼────────────────────┤
│101 │如事實欄及附│同上      │甲戌○共同意圖為自己不法之所有，以詐術使│
│    │表一編號102 │          │人將本人之物交付，處有期徒刑壹年貳月；減│
│    │所載        │          │為有期徒刑柒月。                        │
├──┼──────┼─────┼────────────────────┤
│102 │如事實欄及附│同上      │甲戌○共同意圖為自己不法之所有，以詐術使│
│    │表一編號103 │          │人將本人之物交付，處有期徒刑壹年肆月；減│
│    │所載        │          │為有期徒刑捌月。扣案如附表二編號41所示之│
│    │            │          │物沒收。                                │
├──┼──────┼─────┼────────────────────┤
│103 │如事實欄及附│同上      │甲戌○共同意圖為自己不法之所有，以詐術使│
│    │表一編號104 │          │人將本人之物交付，處有期徒刑捌月；減為有│
│    │所載        │          │期徒刑肆月。扣案如附表二編號41所示之物沒│
│    │            │          │收。                                    │
├──┼──────┼─────┼────────────────────┤
│104 │如事實欄及附│同上      │甲戌○共同意圖為自己不法之所有，以詐術使│
│    │表一編號105 │          │人將本人之物交付，處有期徒刑捌月；減為有│
│    │所載        │          │期徒刑肆月。扣案如附表二編號29、106 、11│
│    │            │          │0 、117 所示之物均沒收。                │
├──┼──────┼─────┼────────────────────┤
│105 │如事實欄及附│同上      │甲戌○共同意圖為自己不法之所有，以詐術使│
│    │表一編號106 │          │人將本人之物交付，處有期徒刑壹年；減為有│
│    │所載        │          │期徒刑陸月。扣案如附表二編號105、111、11│
│    │            │          │6所示之物均沒收。                       │
├──┼──────┼─────┼────────────────────┤
│106 │如事實欄及附│同上      │甲戌○共同意圖為自己不法之所有，以詐術使│
│    │表一編號107 │          │人將本人之物交付，處有期徒刑壹年捌月。  │
│    │所載        │          │                                        │
├──┼──────┼─────┼────────────────────┤
│107 │如事實欄及附│同上      │甲戌○共同意圖為自己不法之所有，以詐術使│
│    │表一編號108 │          │人將本人之物交付，處有期徒刑捌月；減為有│
│    │所載        │          │期徒刑肆月。扣案如附表二編號29、33、106 │
│    │            │          │、110 、117所示之物均沒收。             │
├──┼──────┼─────┼────────────────────┤
│108 │如事實欄及附│同上      │甲戌○共同意圖為自己不法之所有，以詐術使│
│    │表一編號109 │          │人將本人之物交付，處有期徒刑壹年；減為有│
│    │所載        │          │期徒刑陸月。扣案如附表二編號57、61、66、│
│    │            │          │88所示之物均沒收。                      │
├──┼──────┼─────┼────────────────────┤
│109 │如事實欄及附│同上      │甲戌○共同意圖為自己不法之所有，以詐術使│
│    │表一編號110 │          │人將本人之物交付，處有期徒刑壹年；減為有│
│    │所載        │          │期徒刑陸月。                            │
├──┼──────┼─────┼────────────────────┤
│110 │如事實欄及附│同上      │甲戌○共同意圖為自己不法之所有，以詐術使│
│    │表一編號111 │          │人將本人之物交付，處有期徒刑捌月；減為有│
│    │所載        │          │期徒刑肆月。扣案如附表二編號28關於天○○│
│    │            │          │之資料、編號29、32、106 、110 、117 所示│
│    │            │          │之物均沒收。                            │
├──┼──────┼─────┼────────────────────┤
│111 │如事實欄及附│同上      │甲戌○共同意圖為自己不法之所有，以詐術使│
│    │表一編號112 │          │人將本人之物交付，處有期徒刑壹年肆月；減│
│    │所載        │          │為有期徒刑捌月。扣案如附表二編號57、76、│
│    │            │          │87、99所示之物均沒收。                  │
├──┼──────┼─────┼────────────────────┤
│112 │如事實欄及附│同上      │甲戌○共同意圖為自己不法之所有，以詐術使│
│    │表一編號113 │          │人將本人之物交付，處有期徒刑拾月；減為有│
│    │所載        │          │期徒刑伍月。扣案如附表二編號57、61、66、│
│    │            │          │88所示之物均沒收。                      │
├──┼──────┼─────┼────────────────────┤
│113 │如事實欄及附│同上      │甲戌○共同意圖為自己不法之所有，以詐術使│
│    │表一編號114 │          │人將本人之物交付，處有期徒刑捌月；減為有│
│    │所載        │          │期徒刑肆月。扣案如附表二編號1 、26至29、│
│    │            │          │32、34、38、42至49、52、54、59、62至65、│
│    │            │          │67至75、77、78、80至85、89至92、94至97、│
│    │            │          │100 、101 、103 、106 至110 、112 、113 │
│    │            │          │、117 至119 所示之物均沒收。            │
└──┴──────┴─────┴────────────────────┘
附件一、96年度偵字第1073號起訴書附表2
附件二、96年度偵字第3837號起訴書附表2
附件三、96年度偵字第5065號起訴書附表2
附錄論罪科刑法條：
中華民國刑法第339條
（普通詐欺罪）
意圖為自己或第三人不法之所有，以詐術使人將本人或第三人之
物交付者，處 5 年以下有期徒刑、拘役或科或併科 1 千元以下
罰金。
以前項方法得財產上不法之利益或使第三人得之者，亦同。
前二項之未遂犯罰之。

司法院資訊處製作；財團法人民間司法改革基金會備份。
